【裁判字號】    99,上訴,1584
【裁判日期】    991123
【裁判案由】    偽造文書等
【裁判全文】
臺灣高等法院臺中分院刑事判決        99年度上訴字第1584號
上  訴  人  臺灣苗栗地方法院檢察署檢察官
上  訴  人
即  被  告  林海燕
            邱月瑾
            郭  鏡
上列上訴人因被告偽造文書等案件，不服臺灣苗栗地方法院98年
度重訴字第5號中華民國99年5月31日第一審判決（起訴案號：臺
灣苗栗地方法院檢察署98年度偵字第3891號），提起上訴，及移
送併辦（99年度偵字第5081號、99年度偵字第5224、5367、5368
、5369號），本院判決如下：
    主    文
上訴駁回。
    犯罪事實
一、林海燕（原名林文玲、林寶猜）於民國92年起以化名「陳阿
    妹」身分，在臺中縣、苗栗縣等地經營名產店、水果攤、服
    飾店及販售光碟等生意，於92年6 月間，在苗栗縣苗栗市山
    珍水果店以「陳阿妹」身份，結識邱月瑾（其曾以同一繼承
    遺產、繳納遺產稅之理由，詐欺劉桂香、范瑞娥，經由本院
    以96年度上易字第1642號分別判處有期徒刑1年4月，減為有
    期徒刑8月，定應執行刑為有期徒刑1年2月，而於98年3月24
    日執行完畢）後不久，即向邱月瑾謊稱：其父母為陳志榮、
    楊秀好，陳志榮為蔣介石時代之高官，要認養邱月瑾為養女
    ，俾由邱月瑾與林海燕成為姊妹，互相照顧，將來可共同繼
    承陳志榮遍及海內外之鉅額遺產云云，並由林海燕出示不詳
    之養女證明、 9億元支票等文件供邱月瑾閱覽，邱月瑾雖覺
    可疑，但因貪圖林海燕許諾之鉅額遺產，便以陳志榮、楊秀
    好之養女自稱。嗣後，林海燕即意圖為自己不法之所有，向
    邱月瑾謊稱：其父陳志榮日前死亡，為領取鉅額遺產，需繳
    交遺產稅等稅金，要求邱月瑾籌款交給陳志榮之母親（以「
    阿嬤」稱呼，實為林海燕所扮演）及法院法官組成之「遺產
    監管小組」（亦為林海燕所扮演），取得完稅證明後，始能
    辦理遺產繼承。而邱月瑾於94年間，因本身並無資力，亦無
    處可居，乃借住於舊識郭鏡位在苗栗縣苗栗市○○里 ○鄰○
    ○路277巷8號住處，其 2人談及此事時，均未曾見過由稅務
    單位出具要求繳納遺產稅之相關單據，對林海燕、陳志榮、
    「阿嬤」等人之真實身分亦未加以查證，且「阿嬤」更指示
    邱月瑾或郭鏡對外借錢籌款後，應將借得之現金款項，在郭
    鏡前開住處交給由林海燕化名之「陳阿妹」親自收取，其2
    人乃有預見邱月瑾可繼承遺產乙事應屬子虛，然邱月瑾、郭
    鏡為圖謀可自林海燕處朋分利益，竟基於意圖為自己不法之
    所有之犯意聯絡，共同加入由林海燕編織之繼承遺產騙局中
    ，分別扮演陳志榮之養女及「阿嬤」之養孫角色，以郭鏡上
    開住處之佛堂為據點，示其等為學佛之人，以利獲取他人信
    任，並自94年11月間起，陸續招攬如附表一所示之張美蘭、
    何秀鳳、李文吉、張阿妹、黃秀燕、林徐丹妹、邱瑞隆、陳
    仕倫、黃湘淯、李麗雲、溫曾秋燕等11人（經原審判決詐欺
    無罪確定），及如附表二所示之陳來富、陳錦章、徐文慶、
    卜運昌、陳煥貴、王木生、溫振忠、張兆勇、陳素貞、萬宣
    源、李一卿、李瓊瑛、張秀美、范瑞娥、葉玟筑、張玉嬌、
    張運鋐、黃秋香、吳瑞珠、葉美惠、羅文平、蕭春芳、陳從
    鎮、蕭輔旺、溫瑞瑛、陳次雄、彭璽恩、劉金華等28人（邱
    月瑾對於被害人陳錦章、范瑞娥部分，因陳錦章之受害時間
    係於95年3月，與邱月瑾前案詐欺劉桂香之犯行有連續犯之
    裁判上一罪關係，為臺灣高等法院臺中分院96年度上易字第
    1642號確定判決效力所及，而詐欺范瑞娥部分，亦經同一判
    決判處罪刑確定，均不在本次檢察官起訴及本院審理範圍內
    ），林海燕、郭鏡並於如附表二編號28所示之時間（當時邱
    月瑾在監服刑，檢察官亦表明未起訴邱月瑾參與該次犯行）
    ，透過不知實情之張阿妹招攬李雙福，遊說其等出資繳交遺
    產稅。實際分工方式，係由邱月瑾、郭鏡以幫忙邱月瑾繳交
    遺產稅為由，向如附表一、二所示之人進行解說，並允諾按
    出資金額簽發2至5倍不等之本票提供擔保，於短期內即可領
    取遺產加倍償還云云，間或由林海燕在電話中以「阿嬤」或
    「遺產監管小組」成員「黃小姐」、「黃法官」之多重身分
    、聲音，向其等訛稱邱月瑾繼承遺產之事為真，且為避免如
    附表一、二所示之人起疑，並接續捏造遺產稅尚有數筆未繳
    完，及需繳交滯納金、罰金、分割費、手續費等諸多名目，
    如不繳清，已繳之款項會被充公，其等均分文無法取回云云
    ，使如附表一、二所示之人陷於錯誤，將如附表一、二所示
    之款項交付予郭鏡或邱月瑾轉交予林海燕，或直接交付予林
    海燕（詳細之犯罪時間、詐欺理由、詐騙金額、交付對象等
    均詳如附表）。
二、嗣於98年間，郭鏡、邱月瑾因認其2 人遲未分得利益，乃心
    生不滿，郭鏡遂在其前開住處大罵林海燕扮演之「遺產監管
    小組」成員，而林海燕為避免其2 人走漏風聲，並欲使繳款
    人更加深信繼承遺產之事，竟基於行使偽造公文書及詐欺取
    財之犯意，於98年4 月間，先在不詳處所，以不詳之方式，
    偽造「臺灣臺中地方法院98年度簡字第261 號刑事簡易判決
    」1 份（該判決並以同屬虛偽之「臺灣臺中地地方法院檢察
    署檢察官98年度偵字第1453號聲請簡易判決處刑書」作為附
    件），內容略以：郭鏡及邱月瑾因公然侮辱已被判刑，各處
    拘役50天，如易科罰金以1000元折算一日云云，嗣於98年 5
    月間，由林海燕將前開偽造之判決夾雜在水果籃內，送至郭
    鏡住處巷口，並以「黃小姐」之聲音打電話通知郭鏡、邱月
    瑾前往收取而行使之，足生損害於司法文書之公信力。郭鏡
    、邱月瑾收受前開判決後，雖有察覺該判決應非真正，但為
    避免林海燕提防其2 人，且為不使其他繳款人起疑而向其 2
    人催討借款，竟仍假裝受騙，而由邱月瑾於數日後，在郭鏡
    住處附近，繳交其2 人易科罰金之費用共10萬元予自稱「陳
    阿妹」之林海燕收取。嗣經檢察官指揮員警對林海燕、郭鏡
    、張美蘭等人持用之電話進行通訊監察，並於98年7 月21日
    持本院核發之搜索票，至林海燕位於臺中縣外埔鄉○○路66
    7 巷52弄17號、25號住處，及郭鏡前開住處進行搜索，分別
    扣得供犯本案所用如附表三所示之物，及用以擔保繳款人借
    款之本票多紙、換票立據等物，而循線查悉全案上情。
三、案經苗栗縣警察局苗栗分局、法務部調查局苗栗縣調查站報
    請臺灣苗栗地方法院檢察署檢察官指揮偵查起訴。
    理  由
壹、證據能力部分：
一、按有事實足認被告或犯罪嫌疑人有刑法第339 條罪嫌，並危
    害國家安全或社會秩序情節重大，而有相當理由可信其通訊
    內容與本案有關，且不能或難以其他方法蒐集或調查證據者
    ，得發通訊監察書，又該通訊監察書，偵查中由檢察官依司
    法警察機關聲請或依職權以書面記載第11條之通訊監察書應
    記載之事項，並敘明理由、檢附相關文件，聲請該管法院核
    發，通訊保障及監察法第5 條第1 項第2 款、第2 項定有明
    文。查下列經本院引用由被告郭鏡、林海燕分別持用之0000
    000000號、0000000000號行動電話通訊監聽譯文，係警方依
    原審法院核發之通訊監察書予以監聽錄音製作，有原審法院
    98年4月13日核發之98年聲監字第137號通訊監察書（監聽期
    間自98年4月13日至同年5月12日）、98年5月1日核發之98年
    聲監字第171號通訊監察書（監聽期間自98年5月1日至同年5
    月30日）在卷可稽（見警聲搜卷第31 -32頁），自屬依法所
    為之監聽。又通訊監察錄音之譯文，僅屬依據監聽錄音結果
    予以翻譯之文字，固具文書證據之外觀，但實際上仍應認監
    聽所得之錄音帶或光碟，始屬調查犯罪所得之證物；刑事訴
    訟法第165條之1第 2項所稱之證物，如其蒐證程式合法，並
    經合法調查，自具證據能力。因此，檢察官如提出通訊監察
    錄音之譯文為其證據方法，實乃以其監聽所得之錄音帶或光
    碟，為調查犯罪所得之證物，法院本應依刑事訴訟法第 165
    條之1 所列之方法調查，以判斷該錄音帶或光碟是否與通訊
    監察錄音之譯文相符。而監聽錄音製作之譯文，雖通常為偵
    查犯罪機關單方面製作，然若被告或訴訟關係人對其真實性
    並無爭執，經法院於審判期日提示譯文供當事人辨認、表示
    意見並為辯論者，程式自屬適法（最高法院95年度台上字第
    295號、94年度台上字第4665號判決意旨參照）。經查，本
    案卷內之相關電話監聽，取證程式未見違法情事，已如前述
    ；而警員依監聽錄音所製作之通訊監察譯文，分別經原審及
    本院於準備程序、審判程序中提示予被告、及於其等原審之
    辯護人後，被告或其等於原審之辯護人對於通訊監察譯文內
    容之記載亦未加以爭執，揆諸前揭說明，該通訊監察譯文自
    具有證據能力。
二、次按被告以外之人於審判外之言詞或書面陳述，除法律有規
    定者外，不得作為證據。被告以外之人於偵查中向檢察官所
    為之陳述，除顯有不可信之情況者外，得為證據。又被告以
    外之人於審判外之陳述，雖不符合同法第159 條之1 至第
    159 條之4 規定，但經當事人於審判程序同意作為證據，法
    院審酌該言詞陳述或書面陳述作成時之情況，認為適當者，
    亦得為證據。當事人、代理人或辯護人於法院調查證據時，
    知有第159 條第1 項不得為證據之情形，而未於言詞辯論終
    結前聲明異議者，視為有前項之同意，刑事訴訟法第159 條
    第1 項、第159 條之1 第2 項、第159 條之5 分別定有明文
    。經查，被告兼證人林海燕、郭鏡、邱月瑾、何秀鳳、李文
    吉、張阿妹、黃秀燕、林徐丹妹、邱瑞隆、陳仕倫、黃湘淯
    、李麗雲、溫曾秋燕，證人陳來富、陳錦章、徐文慶、卜運
    昌、陳煥貴、王木生、溫振忠、張兆勇、陳素貞、李一卿、
    張秀美、范瑞娥、張玉嬌、張運鈜、黃秋香、吳瑞珠、葉美
    惠、羅文平、陳從鎮、蕭輔旺、李雙福等人在檢察官偵訊時
    所為之證詞，均經檢察官告以證人具結之義務及偽證之處罰
    ，並經其等具結在卷，又本案被告或其等於原審之辯護人於
    原審、本院審理時，均未主張或釋明上開證人在檢察官偵訊
    時所為之證詞，有何顯不可信之情形，是前開證人所為之證
    詞，依刑事訴訟法第 159條之1第2項之規定，均應具有證據
    能力。至本案以下所引用之其他被告以外之人於審判外之陳
    述（含書面陳述），業經原審、本院於準備程序及審理時予
    以提示並告以要旨，且各經檢察官、被告及其等於原審之辯
    護人表示意見，迄於言詞辯論終結前，均未主張有刑事訴訟
    法第159條第1項不得為證據之情形，被告林海燕於本院僅是
    爭執證明力，認不能證明其有犯罪而已，是應視為同意作為
    證據（另被告邱月瑾、郭鏡於本院準備程序均表明同意作為
    證據方法），且經本院審酌後，無取得證據違法、欠缺供述
    之任意性或證據證明力顯然偏低等不適當之情形，認均有證
    據能力，合先敘明。
貳、有罪部分：
一、訊據上訴人即被告郭鏡（下稱被告郭鏡）、上訴人即被告邱
    月瑾（下稱被告邱月瑾）固不否認有聽從上訴人即被告林海
    燕（下稱被告林海燕）之指示，以被告邱月瑾可繼承鉅額遺
    產，需繳交遺產稅等名目，共同遊說並向如附表一、附表二
    所示之人收取如附表所示之款項，再轉交予被告林海燕，而
    其後並未繼承分文遺產等情；被告林海燕於警詢及原審亦坦
    承曾假冒「阿嬤」、「黃法官」、「黃小姐」之身分、聲音
    打電話給被害人，請被害人到郭鏡住處繳款等情（見98年度
    偵字第4721號卷一第42頁背面、原審卷二第164頁、第170頁
    正背、面、第171頁），且對如附表一、附表二所示之人曾
    因被告郭鏡、邱月瑾宣稱要繳交遺產稅辦理遺產繼承，而繳
    交如附表一、二所示之款項予被告郭鏡、邱月瑾2人乙節亦
    不爭執；惟其3人於原審均矢口否認有何共同詐欺取財或行
    使偽造公文書（林海燕部分）等犯行，被告郭鏡辯稱：伊原
    本是相信此事，然於96年間邱月瑾因詐欺案被收押後，伊才
    具體懷疑本件遺產繼承之真實性，伊發現之後，多少有暗示
    被害人，但不能明講，因為伊一舉一動都遭到被告林海燕監
    視云云；被告邱月瑾辯稱：伊係在98年 3月25日前案有期徒
    刑執行完畢出監後，才發現被騙，之前也不知道是假的云云
    ；被告林海燕辯稱：伊會打電話給被害人，都是受到郭鏡、
    邱月瑾之指示或逼迫，在伊住處扣得之物品，也是郭鏡、邱
    月瑾聲稱怕被搜索，而整包交給伊保管，伊不知內容物為何
    ，伊也未曾自郭鏡、邱月瑾或被害人李麗雲手中收取任何款
    項，更未交付偽造之判決書予郭鏡、邱月瑾 2人云云。被告
    林海燕上訴本院仍矢口否認犯罪，而被告邱月瑾、郭鏡於上
    訴本院後固一度於準備程序期日表示認罪（本院卷一第91頁
    ），惟於審判期日，被告邱月瑾、郭鏡又改詞否認詐欺犯罪
    ，均辯稱：係誤信林海燕而向被害人借錢云云（本院卷二第
    10、43、44頁）。經查：
  (一)就本案事實一部分，如附表一、二所示之被害人，均係經由
    被告郭鏡或邱月瑾之遊說、解說，或曾接聽「阿嬤」、「黃
    小姐」、「黃法官」之電話，因而誤信被告邱月瑾得繼承養
    父之鉅額遺產，如幫忙繳交遺產稅，將來必可加倍獲利，而
    在如附表一、二所示之時間，將如附表一、二所示之款項直
    接或間接交給郭鏡或邱月瑾收取，又被告兼被害人李麗雲更
    曾分別在苗栗市○○路法院對面之健保局附近及苗栗市○○
    路薑母鴨店附近，交付現金2 萬元、3 萬元之「阿嬤」醫藥
    費予林海燕收取等情，有如附表一、二證據欄所列之各項證
    據在卷可稽，此部分事實已堪認定。被告林海燕雖否認有自
    李麗雲手中收取現金，惟被告李麗雲就前情已於偵查中明確
    證稱：第一次見到自稱黃姓法官之女子，是在苗栗地院外面
    ，她載了好幾箱的水果，叫我把錢給她，說如果沒有給她錢
    買阿嬤的藥，阿嬤會死掉，黃姓法官的車號是5038-TX 號，
    那次好像有繳交2 萬或3 萬，那個人放3 箱水果，拿了我的
    錢之後就往法院裡面走，每次都戴遮陽帽；第二次是在中山
    路薑母鴨店，是阿嬤生病急診要吃藥，那次交3 萬元，指認
    室中編號2 之人（係真人列隊供李麗雲指認，編號2 即為被
    告林海燕）就是該名黃姓法官等語（見347 號偵卷一第128-
    129 頁、3891號偵卷一第56-57 、69頁）。而被告林海燕亦
    自陳車號5038-TX 號汽車為伊所有，伊曾載水果到健保局前
    面放著，並打電話叫李麗雲出來載水果，伊與李麗雲並無仇
    恨等語（見原審卷二第 161、174、269頁背面）。是被告林
    海燕既曾駕駛前開車號之汽車，並曾與被告李麗雲相約於健
    保局，足認被告李麗雲並無將他人誤認為被告林海燕之情形
    ，且被告林海燕與李麗雲間素無仇恨、糾紛，被告李麗雲其
    餘遭詐騙之大額款項，亦均交予郭鏡或邱月瑾收取，是被告
    李麗雲實無誣指被告林海燕向其收取2、3萬元小額款項之動
    機，再觀以被告林海燕確有參與本案詐欺取財之犯行（詳如
    後述），是其辯稱未向被告李麗雲詐取款項云云，自不足採
    。
  (二)至被告郭鏡、邱月瑾收取前開被害人交付之款項後，均在被
    告郭鏡住處，將款項如數交予被告林海燕乙節，亦據證人即
    被告郭鏡於偵查及原審審理時證稱：「每次都是將錢交給自
    稱「陳阿妹」之被告林海燕，其他相關本票、手機、請求公
    證書或金錢以外的文件、雜物，要繳什麼都是透過被告林海
    燕，見面之前有一個人先發話過來，會說你阿嬤的外勞幾分
    鐘會到，人到後，林海燕就會打電話給我說人已經到了，要
    我把東西拿出去，叫我走出我家巷子一個轉彎處，林海燕就
    會站在巷子的中間」（見3891號偵卷一第60頁）、「96 年1
    月19號邱月瑾被收押以後，我就是她的職務代理人，林海燕
    那邊要收款都是通知到我那邊，然後由我找朋友大家一起來
    幫忙，當時陸陸續續都是我在開票、彙集金額然後整理給林
    海燕，96年 1月18日之前，收到的款項則是由邱月瑾交付給
    林海燕，只要邱月瑾坐牢就我交，她回來就是她交，一般我
    們收到一筆錢，早期是不會在我們身上放超過24小時，邱月
    瑾坐牢之後，林海燕收錢的方式更改為立即收款，收到的這
    1億多元，都是陸續分次拿給林海燕」（見原審卷二第109、
    115、176-177頁）等語；及證人即被告邱月瑾於原審審理時
    證稱：「我收錢就裝到牛皮紙袋內，繳款人要親自簽名，並
    蓋私章、手印，我再把錢交出去，林海燕並有拿認證請求書
    給我們，要由被害人簽名之後，連同幾百萬一起交出去，這
    些文件都在林海燕手上，我收到的款項通通都是交給林海燕
    本人，沒有交給其他人過（見原審卷第185、187頁、第193
    頁反面）等語明確。
  (三)且被告林海燕曾於偵查中供稱：0000000000號行動電話是伊
    自己在用，且時常以該支電話與被告郭鏡、邱月瑾、張美蘭
    等人通話等語（見3891號偵卷一第65頁），而被告林海燕持
    用前開行動電話與被告邱月瑾聯絡時，亦曾在談話內容中交
    代被告邱月瑾：「我跟妳說，阿妹（指張阿妹）六百九拿來
    ，本票妳跟她寫，後面背書妳跟她寫一個無效... 妳師兄他
    們交錢進來，他都這樣寫給他們，所以妳師兄才沒事的，妳
    們都不用負責，不用還錢的，就阿妹自己要還的，這種動作
    妳自己不做要叫誰做？等一下妳打電話好禮的跟阿妹說，本
    票妳要開，電話我唸給妳，0000000000，好好跟她說，妳現
    在要用軟的了... 妳快跟她說，最後一次了，妳跟她說妳有
    接到判決文了，最後一次領一領，就把妳帶走了，妳就回妳
    阿媽那... 」（見98年4 月14日14時01分11秒，0000000000
    號與0000000000號之通訊監察譯文，附於聲搜卷第38頁）；
    「妳什麼話也都不用再講了，我跟妳講的話知道就好，趕快
    去處理，趕快拿回來啦! 如果不拿就不要拿了啦... 今天如
    果沒繳進來，什麼江山都沒有了啦! 大家試看看啦! 嘸影講
    法律她就多認識啦... 快處理，到三點半而已，如果三點半
    沒有，我們什麼都消掉... 」（見98年4 月22日9 時30分 5
    秒，0000000000號與0000000000號之通訊監察譯文，附於聲
    搜卷第39頁）、「師姐喔，今天你們都要繳，怎麼都沒有人
    要出門？... 」（見98年4 月22日13時13分50秒，00000000
    00號與0000000000號之通訊監察譯文，附於聲搜卷第39頁背
    面）、「現在妳自己份要領，妳自己也要繳啦! 我已經跟妳
    繳七萬七進去了，現在我不能再幫妳繳了，現在軍的知道代
    價那麼多，整個都要去整理出來了啦... 」（見98年4 月22
    日13時40分33秒，0000000000號與0000000000號之通訊監察
    譯文，附於聲搜卷第40頁）、「今天都要處理了啦! 沒處理
    不行了，跟上回不同，不能拿到就要簽喔!...我們這個函送
    只限一天而已喔! 十個人有拿的簽一簽都要送回來，要速戰
    速決啦! 函送今天一天，明天一天，就要全部交回來了，沒
    繳回來是他家的事啦!...」（見98年5 月11日10時04分20秒
    ，0000000000號與0000000000號之通訊監察譯文，附於4721
    號偵卷一第52頁卷第38頁）。又被告林海燕以其持用之前開
    行動電話與被告郭鏡聯絡時，亦曾於內容中談及「現在不是
    開玩笑，如果不繳就放棄了。」（見98年4 月22日14時54分
    40秒，0000000000號與000000 0000 號之通訊監察譯文，附
    於聲搜卷第40頁）、「如果今天晚上沒進來，我們電話就都
    沒打了，大家都法院見面了... 」（見98年4 月22日16時12
    分45秒，0000000000號與0000000000號之通訊監察譯文，附
    於聲搜卷第40頁）、「我剛剛打給張梅蘭（即張美蘭），叫
    她不要糊塗下去了，沒有錢還是一樣要繳，你知道張梅蘭跟
    我講什麼? 三十幾個全部沒有錢啦! 妳全部給他切掉就對了
    啦! 他每個人都聽我的話啦! 這什麼意思，你馬上叫張梅蘭
    過去你那邊，你講給她聽好不好... 」（見98年4 月28日15
    時20分33秒，0000000000號與0000000000號之通訊監察譯文
    ，附於聲搜卷第40頁背面）。依前揭通訊監察譯文所示，被
    告林海燕確實有以前開電話與被告郭鏡、邱月瑾聯絡催款、
    繳款事宜，並時常告以繳款期限將屆，應命被害人儘速繳款
    等語，則被告林海燕如未自被告郭鏡、邱月瑾處收取被害人
    繳納之款項，焉有如此急切向被告郭鏡、邱月瑾2 人催款之
    理？是被告郭鏡、邱月瑾證稱其2 人均將款項轉交予被告林
    海燕乙節，應屬實情，堪予採信。此外，復有在被告林海燕
    位於臺中縣外埔鄉○○路667 巷52弄17號、25號住處，扣得
    供犯本案所用之如附表三所示之物，及用以擔保被害人借款
    之本票多紙、換票立據等物，益徵被告林海燕即為指使被告
    郭鏡、邱月瑾向如附表一、二所示之被害人詐財之主導角色
    無訛。
  (四)被告林海燕雖辯稱：伊會以「阿嬤」或「黃小姐」之聲音打
    電話給被害人，都是受到被告郭鏡、邱月瑾之指示或逼迫；
    在伊住處扣得之物品，也是被告郭鏡、邱月瑾聲稱怕被搜索
    ，而整包交給伊保管，伊不知內容物為何云云。惟查，被告
    林海燕與被告郭鏡、邱月瑾之通話內容中，時有要求其2 人
    對被害人催繳款項，更有教導邱月瑾如何借款之情形，業如
    上述。如被告林海燕係受被告邱月瑾、郭鏡之逼迫而不得不
    通知被害人至郭鏡住處繳款，豈可能反在與被告郭鏡、邱月
    瑾對話之時，又轉變為指示其 2人對外籌款之角色，並不斷
    要求其2人應速將款項繳入？尤其從上開98年4月28日15時20
    分33秒，0000000000號與0000000000號之通訊監察譯文顯示
    ，被告林海燕在電話中對被告邱月瑾表示：「我剛剛打給張
    梅蘭（即張美蘭），叫她不要糊塗下去了，沒有錢還是一樣
    要繳，你知道張梅蘭跟我講什麼?三十幾個全部沒有錢啦!妳
    全部給他切掉就對了啦!他每個人都聽我的話啦!這什麼意思
    ，你馬上叫張梅蘭過去你那邊，你講給她聽好不好 ...」等
    語，顯見係被告林海燕自己打電話給被害人張美蘭後，又指
    示被告邱月瑾打電話給被害人張美蘭，是被告林海燕所辯係
    受到被告郭鏡、邱月瑾之指示或逼迫而打電話給被害人云云
    ，不攻自破。再者，被告林海燕自陳：伊雖認識被告郭鏡、
    邱月瑾，但與其 2人均無特別交情，扣案之票面金額加總和
    發名冊、聯名印章、本票、認證請求書等等，是其 2人在被
    告郭鏡住處門口交給伊，因為郭鏡、邱月瑾告訴伊他們家會
    被警察搜，說伊比較老實所以交給伊，邱月瑾說不會害伊，
    伊就把東西放著，沒有管是什麼東西云云（見原審卷二第17
    4頁、3891號偵卷一第14、81-85頁）。則被告林海燕既知悉
    被告郭鏡、邱月瑾將前開物品交給伊之目的，是為避免該物
    被警搜索查獲，伊對於該等物品如非違禁物即為他人犯罪之
    不法事證乙節，自有認識，而被告林海燕在與被告郭鏡、邱
    月瑾無特別交情之情況下，竟會應允代為保管涉及不法之相
    關物品，此顯與一般人傾向趨吉避凶之常情相異；況依被告
    林海燕所述，若被告郭鏡、邱月瑾始為本案之主導角色，前
    開扣案物品又屬與本案密切相關之重要證物，被告郭鏡、邱
    月瑾 2人豈會未將該等物品妥善藏放，反無視犯罪事證曝光
    之風險，而交由無特別交情之被告林海燕取走，任其隨意放
    置在住處？是被告林海燕前揭所辯，顯與經驗法則不符，無
    足憑採。
  (五)至被告邱月瑾雖辯稱：伊係在98年3 月25日前案有期徒刑執
    行完畢出監後，才發現被騙，之前也不知道是假的云云。惟
    查：被告邱月瑾曾於本案警詢中供稱：「陳阿妹（即林海燕
    ）是我養父的女兒，陳阿妹說要拿這些錢去繳交遺產稅，才
    能取得遺產，我所指的養父是陳志榮，他實際住在哪裡我也
    不知道，我只有看過養父1 次，我會成為陳志榮、陳秀好之
    養女是因為陳阿妹告訴我她父親年紀很大，只有她一個女兒
    ，找我認她父親作為養父，去法院公證就可以繼承陳志榮的
    遺產，原本我不願意，後來陳阿妹的母親楊秀好就說她已經
    自行去辦妥領養公證，隔幾天陳阿妹拿一份養女登記表及支
    付支票（面額9 億元）給我看，我就信以為真，因此跟陳阿
    妹成為姊妹關係，並且成為陳志榮、陳秀好之養女。我會以
    要繳交遺產稅之名義四處借款，是因為陳阿妹說遺產稅一定
    要繳才能取得遺產，後來陳阿妹又說不繳遺產稅就是逃漏稅
    ，會被抓去關，我本身繳交約有250 萬元（含我兒子在外以
    繳交遺產稅之名義借款），全數都繳交給陳阿妹。」（見47
    21號偵卷一第150 -152頁）、「見過陳志榮之後，有一次陳
    阿妹載我一個人到台中縣東勢鎮的一座葡萄園旁邊見到阿嬤
    本人，當時阿嬤在種菜，就只有跟我閒聊種菜的事，完全沒
    提到遺產稅的事，講一下子陳阿妹就很急忙的把我帶走，之
    後我就沒再見過阿嬤了。」（見同卷第 157頁背面）云云；
    嗣於原審審理時供稱：「我於94年間的某一天，曾在林海燕
    車上聽到她用阿嬤的聲音說要認養吳伯森（音似）作孫子，
    要跟他借320... 」（見原審卷二第127頁背面）、「我認的
    養父說他叫陳志榮、陳聰馳（音似），是在92年被認養，認
    養前才剛透過傅春福介紹認識林海燕，我沒有同意要被認養
    ，是林海燕拿證明給我看說已經辦好，我要留存證明時，林
    海燕又逼我說這樣會犯法，她自己說家裡財產太多，給我繼
    承沒關係，要繳遺產稅時，金額都是法官打電話來說，從來
    沒有接到國稅局的單據，繳給林海燕後，也都沒有開收據，
    是林海燕一直逼我繳，說她自己的錢封住了，恐嚇我沒繳會
    被軍法審判。」（見原審卷二第189- 192頁）、「我有親眼
    見過養父母，但沒有生活在一起，那個阿嬤一直去我家裡，
    去了 3次，一直哭林海燕帶去的，林海燕說有一些法官組成
    遺產稅小組，因為我很相信阿嬤、楊秀好，我要去查證時林
    海燕說不用查。」（見原審卷二第270 -271頁）云云。而被
    告邱月瑾另於前案經警調查時，竟陳稱其養父係「陳欽明」
    將軍，且完全不知「陳欽明」的詳細年籍資料云云（見原審
    卷二第 208頁警詢筆錄）。則依被告邱月瑾歷次所述，其對
    於養父之姓名究為「陳志榮」、「陳聰馳」或「陳欽明」，
    及其係僅見過「阿嬤」1次，或多達3次等節，前後所述已有
    不符；且被告邱月瑾在成為養女前，既甫認識自稱「陳阿妹
    」之被告林海燕不久，對於所謂之養父母，亦僅有一面之緣
    而無共同生活之感情基礎，更不知悉其等之真實身分、背景
    資料，然被告邱月瑾在此等欠缺信賴基礎之情況下，竟能立
    即相信被告林海燕在未經其同意之下，得以辦妥收養相關手
    續，並願與之分享 9億元之鉅額遺產，此實令人匪夷所思。
    再者，被告邱月瑾自始至終，均未曾見過稅務機關通知繳納
    遺產稅之正式單據，僅藉由自稱法官、管理小組等人之電話
    通知，便將所謂之稅款繳給同屬其養父繼承人之「陳阿妹」
    ，繳款後更未取得任何收據或證明，則被告邱月瑾對此種繳
    款方式何以未加質疑，亦啟人疑竇。況被告邱月瑾於94年間
    即曾親眼見聞被告林海燕偽以「阿嬤」之身分、聲音，向他
    人聲稱認養、借款等事，則被告邱月瑾如何能在94年11月，
    開始陸續向如附表一、二所示之被害人借款時，仍相信被告
    林海燕所言非虛，及自己被認養乙事確屬真正？故被告邱月
    瑾在向如附表一、二所示之被害人陳稱其可繼承 9億元遺產
    ，而誘使被害人繳交金錢之時，對於其所述之事俱屬騙局乙
    節，自知之甚明。此外，觀以被告邱月瑾在96年間被訴詐欺
    劉桂香、范瑞娥之前案審理過程中，非但未據實供稱係以繳
    交遺產稅之理由向被害人借款，反辯稱係經商失敗云云，此
    為被告邱月瑾所不否認（見原審卷二第 192頁，並參照本院
    96年度上易字第1642號判決書所載，見本院卷一第250 -256
    頁），其更因該案，於96年1月18日至同年4月19日間遭羈押
    於苗栗看守所（見卷附之臺灣高等法院被告前案紀錄表），
    是被告邱月瑾如相信真有遺產可供繼承，其向被害人借得之
    款項，均係合法用以繳納遺產稅予法官等情，則其當時據實
    供出上情，豈會對何人造成危害？然被告邱月瑾竟寧可身陷
    囹圄，仍全力隱瞞借款繳納遺產稅之事，益徵被告邱月瑾實
    係寄望由被告郭鏡與被告林海燕繼續配合向被害人收款，待
    其出監後，再由被告林海燕處獲得利益，則其不僅知情，而
    與被告林海燕、郭鏡間有共同詐騙之故意甚明。
  (六)而被告郭鏡雖辯稱：伊係於96年間邱月瑾因詐欺案被收押後
    ，才具體懷疑本件遺產繼承之真實性，伊發現之後，多少有
    暗示被害人，但不能明講，因為伊一舉一動都遭到被告林海
    燕監視云云。然查，被告郭鏡固於原審供稱：「在94年11月
    1 日邱月瑾住進來之前，大概是93年底或是94年初那個時間
    她曾經來找我，說師兄我這邊有3 張紙，就是9 億元的支付
    支票、養女證還有一個繼承證明3 張紙，我當時確實有看到
    ，我就說那麼大的金額我可能幫不上忙，所以邱月瑾當初自
    己去張羅這個事情，後來是一直到94年的11月1 日之後才住
    到我那邊去，我實際有幫忙是住進來以後才開始幫她，我會
    相信邱月瑾可以繼承9 億元遺產，最主要是因為我看過那 3
    張紙，邱月瑾剛開始住進來時，跟我提到很多林海燕營運的
    事情，我們在念佛的時候還發現邱月瑾電話不斷，他們催款
    是日夜的，我就發覺說怪怪的，我問說這是哪來的電話，她
    說是法官打來的，我當時是相信，那時候還沒進入深入思考
    ，邱月瑾於96年元月19日羈押以後，阿嬤說要認我當孫子，
    當財產繼承的職務代理，繼續對外面籌款，是實際上有去做
    這些事情才覺得愈來愈怪。」（見原審卷二第113-115 頁）
    、「94年第1 次要繳錢的時候我曾經向邱月瑾提出質疑，可
    是我心想邱月瑾92年就繳到現在了，也許我們可能是多疑，
    當時邱月瑾是說她們財產繼承，是軍事法庭在管理，所以其
    實很安全，她說結帳收據以後去領財產時，會整本收據交給
    你。邱月瑾在96年1 月19號被收押之後，我實際有了開票的
    動作，還同時多了一項新的經驗，就是接電話，跟阿嬤、黃
    法官講話，那時我心中的疑慮開始比較具體，以前我們只是
    懷疑，從她電話裡講話的方式，感覺到是敷衍或反反覆覆的
    態度，就是她根本不把錢當錢，認為錢很好騙。」（見同卷
    第176-177 頁）等語。然被告邱月瑾前已供稱：92年間被告
    林海燕拿證明給伊看說已經辦好認養手續，伊要留存證明時
    ，被告林海燕又說這樣會犯法，伊便沒有留存等語（見原審
    卷二第190 頁），則被告郭鏡又如何能於93年底或94年間，
    自被告邱月瑾處看到所謂之證明文件？再者，被告邱月瑾於
    94年11月間，既已無處可居，尚須借住在被告郭鏡住處，依
    其當時之處境，被告郭鏡豈會深信被告邱月瑾係有9 億元遺
    產可供繼承之不凡之人？此均已令人生疑。況被告郭鏡如在
    96年1 月以前，均對被告林海燕之詐欺犯行毫無所悉，然其
    在開始產生具體懷疑之後，非但未懸崖勒馬，減少被害人之
    損失，反願持續擔任被告邱月瑾之職務代理人，不斷對外收
    款，並以自己之名義開立高額本票供繳款人擔保，而與被告
    林海燕、邱月瑾相互配合至98年6 月間，此實不符常理。且
    據證人李麗雲於偵查中證稱：「邱月瑾被關時，郭鏡就說如
    果是假的，邱月瑾被關時大家不是就跑了，不然就是被捉，
    如果是騙人的，管理小組的人早就被捉了，怎麼還會在這裡
    ，說這是真的。」（見347 號偵卷第129 頁）等語，可知即
    便被告邱月瑾因詐欺前案在押或入監服刑期間，繳款人之信
    心或多或少產生動搖時，被告郭鏡仍向繳款人堅稱繼承遺產
    之真實性，方能說服繳款人持續出資繳交遺產稅，是被告郭
    鏡辯稱其察覺有異後，多少有暗示被害人云云，顯屬卸責之
    詞，難以採信，其對被告林海燕編織之謊言，自始即知情，
    允無疑義。
  (七)次就被告林海燕行使偽造之臺灣臺中地方法院刑事簡易判決
    ，欲向被告邱月瑾、郭鏡詐取10萬元之犯行，亦據被告郭鏡
    於原審具結證稱：「3 月25日邱月瑾坐牢回來之後，我就開
    始有反彈的情緒，我就說你們如果不還錢，就是詐騙集團，
    我就是講了『詐騙集團』4 個字，那個黃小姐就惱火了，所
    以才有這一份公文的事，公文的寫法是說我們在阻擋30個人
    繳遺產稅，可是她以為我不知道那個是假的，其實我知道但
    是我繼續虛以委蛇，因為林海燕從92年開始跟我們收錢收到
    今年第7 年了，她跑掉我們怎麼辦，這份公文是放在一個荔
    枝箱子，1 份是訂在一起有3 張紙，是假裝要供佛，她經常
    初一、十五就要送水果來，因為林海燕在山珍水果行，我收
    到那個公文認出它是假的，我心中決定要繳錢，因為裡面要
    我跟邱月瑾各繳5 萬，否則拘役50天，一天1000元轉換成5
    萬，我已經決定要繳錢了，因為就是虛與委蛇，錢是林海燕
    到277 巷的巷道內來收，一開始我們先接到電話，是黃小姐
    打來說你們出去搬水果，水果放在馬路邊，我就叫邱月瑾去
    搬，邱月瑾一走出去的時候，黃小姐又打電話給邱月瑾，但
    是邱月瑾在接電話的當時就已經看到張美蘭坐在水果箱的旁
    邊，她正在翻閱那一份公文，當時我人沒有出去，我在2 樓
    ，後來邱月瑾一上來就說，真的有公文，後來約1 個禮拜後
    ，10萬元是邱月瑾親手交給林海燕，我有看到邱月瑾拿錢走
    出去。」（見原審卷二第103-107 頁）等語明確，並與被告
    邱月瑾於原審具結證稱：「林海燕有送水果，並在水果籃內
    夾雜3 張法院判決到郭鏡住處旁的矮房子，她有先打電話給
    我，說你快點出去，她有時候1 個月會送1 、2 次水果供佛
    ，那3 張資料是連同荔枝放在籃子裡，我們有懷疑說這個根
    本是假的，因為那個公文寫3 月18日（應為附件聲請簡易判
    決處刑書所載之日期），我還在關，因為我怕她走掉，所以
    才又給她10萬塊。」（見原審卷二第131-132 頁）等語大致
    相符，且有偽造之臺灣臺中地方法院刑事簡易判決影本1 份
    附卷可佐（見347 號偵卷一第51、63頁）。依被告郭鏡、邱
    月瑾2 人所述前開收受判決之經過，係先接獲被告林海燕假
    扮之「黃小姐」電話通知，嗣由被告林海燕將偽造之判決夾
    雜於水果籃內送至被告郭鏡住處附近，最後再以「陳阿妹」
    之身分前往郭鏡住處前，向被告邱月瑾收取10萬元等情，此
    部分被告林海燕之行為模式，與其向被告郭鏡、邱月瑾收取
    被害人繳交之遺產稅款時，亦多由「黃小姐」擔任電話聯絡
    之角色，「陳阿妹」扮演前往收款之角色之模式相同，且被
    告林海燕復不否認其有賣水果，且曾送水果到郭鏡住處附近
    ，要供被告郭鏡初一、十五拜拜所用之事（見原審卷二第17
    4、167-168頁），足認被告郭鏡、邱月瑾上開證述，應屬實
    情，被告林海燕空言否認上情，自不足採。
  (八)另被告林海燕雖始終辯稱其不識字，不可能為上開犯罪云云
    ，惟查被告林海燕於本院自承：伊是讓外省人當女兒，從小
    住眷村等語（見本院卷一第103頁背面）；又被告林海燕本
    人所申請使用之行動電話多達42支，此為其於原審所自承（
    見原審卷第164頁背面）；且被告林海燕亦由其親自辦理並
    簽名而在金融機構開設為數不少之金融帳戶，此經本院提示
    部分卷附銀行開戶資料供其辨識，而為被告林海燕所是認（
    見本院卷一第247頁）；再者告訴人張美蘭於本院準備程序
    期日指稱其經查出被告林海燕有開設24個存款帳戶等語，被
    告林海燕就此則辯稱：伊因為要做生意，每做一個生意，就
    申請一個帳戶，就把賺的錢存到帳戶去，才知道收支情形等
    語（見本院卷一第247頁），可見其能辨識銀行帳戶之提、
    存款情形；加以被告於歷次警、偵、審訊問後均親自在筆錄
    簽名；是以被告林海燕顯非完全不識字，其辯稱不識字，不
    可能為上開犯罪云云，自無可採。
  (九)綜上所述，本件被告林海燕、郭鏡、邱月瑾3人前開詐欺取
    財、及被告林海燕行使偽造公文書之犯行，事證明確，其犯
    行均堪以認定，應依法論科。至被告兼被害人張美蘭等人於
    原審審理時，雖陳稱渠等懷疑被告林海燕幕後應尚有其他共
    犯存在等語，惟此部分既未在檢察官起訴本案之範圍內，且
    依現有卷證尚無積極證據足以直接認定是否尚有其他知情之
    共犯或不知情之被利用者，併予說明。
二、論罪科刑：
  (一)核被告林海燕、郭鏡、邱月瑾就犯罪事實一所為，均係犯刑
    法第339 條第1 項之詐欺取財罪。按共同正犯之意思聯絡，
    不限於事前有所協議，其於行為當時，基於相互之認識，以
    共同犯罪之意思參與者，亦無礙於共同正犯之成立；又按共
    同正犯之成立，祇須具有犯意之聯絡及行為之分擔，既不問
    犯罪動機起於何人，亦不必每一階段犯行，均須參與，若共
    同實施犯罪行為之人，在共同意思範圍內，各自分擔犯罪行
    為之一部，相互利用他人之行為，以達其犯罪之目的，其成
    立不以全體均參與實施犯罪構成要件之行為為要件。查被告
    邱月瑾雖於96年1 月18日至同年4 月19日遭羈押於苗栗看守
    所，另於97年5 月13日至98年3 月24日在監服刑，然被告邱
    月瑾對詐欺附表一、附表二（編號28除外）所示被害人之犯
    行，均有參與全部或部分之階段，且其在監、押時，均有被
    告郭鏡擔任其代理人，以達其犯罪之目的，被告邱月瑾之詐
    欺犯意自不因此而中斷。是被告林海燕、郭鏡、邱月瑾就犯
    罪事實一，除被告邱月瑾未曾參與詐欺被害人李雙福之部分
    外，其餘犯行在被告林海燕、郭鏡、邱月瑾3 人間，均有犯
    意聯絡及行為分擔，應論以共同正犯；另被告林海燕、郭鏡
    就詐欺被害人李雙福之犯行，亦有犯意聯絡及行為分擔，同
    應論以共同正犯。又按刑法第13條第1項及第2項所規範之犯
    意，學理上稱前者為確定故意或直接故意，後者稱不確定故
    意或間接故意，二者之區隔為前者乃行為者明知並有意使其
    發生，故對於行為之客體及結果之發生，皆有確定之認識，
    並促使其發生；後者為行為者對於行為之客體或結果之發生
    ，並無確定之認識，但若其發生，亦與其本意不相違背。是
    確定故意（直接故意）與不確定故意（間接故意）之態樣不
    盡相同，而共同正犯間既有犯意聯絡，則其故意之態樣應屬
    相同，無從分別基於確定故意（直接故意）與不確定故意（
    間接故意）為之（最高法院95年度台上字第2795號判決意旨
    參照）。本件被告林海燕、邱月瑾、郭鏡均是明知而共同為
    詐欺犯罪，同屬直接故意甚明，原起訴意旨亦未認邱月瑾、
    郭鏡係出於間接故意而與被告林海燕共同為詐欺犯罪，而原
    審判決似有混淆認被告邱月瑾、郭鏡係出於間接故意犯意之
    用語（原判決書第4頁第17至21行、第15頁最後1行至第16頁
    第1行），因對判決結果不生影響，爰由本院逕更正之，併
    予敘明。
(二)次按數行為於同時同地或密切接近之時地實施，侵害同一之
    法益，各行為之獨立性極為薄弱，依一般社會健全觀念，在
    時間差距上，難以強行分開，在刑法評價上，以視為數個舉
    動之接續施行，合為包括之一行為予以評價，較為合理，則
    屬接續犯，而為包括之一罪（最高法院86年台上字第3295號
    判例參照）。申言之，接續犯於犯罪行為完畢之前，其各個
    舉動與該罪之構成要件相符，但行為人主觀上係以其各個舉
    動僅為全部犯罪行為之一部，而客觀上，亦認係實施一個犯
    罪，是以僅成立一個罪名（最高法院71年台上字第2837號判
    例參照）。又連續、接續或繼續犯之行為過程中，遇有刑罰
    之法律變更時，其一部行為涉及舊法，一部行為涉及新法，
    仍應依最後行為時之法律處斷，不發生新舊法比較適用問題
    （最高法院96年台上字第2162號、96年台上字第4909號判決
    要旨參照）。本件犯罪事實一內，如附表一、附表二編號1
    、3至8、11至20、23、25至27所示，被告林海燕、郭鏡、邱
    月瑾，藉由被告邱月瑾可繼承鉅額遺產之詐欺理由，多次向
    各被害人行騙，使其等誤信可獲利益，而提供款項予被告郭
    鏡、邱月瑾繳納遺產稅及衍生之相關費用，使各該編號所示
    被害人接續多次將款項繳交予被告郭鏡、邱月瑾或林海燕，
    對於各被害人而言，係基於同一詐欺取財之犯意，為完成同
    一詐欺取財之目的，而利用同一犯罪機會接續為之，均為接
    續犯，係實質上一罪，僅成立一個詐欺取財既遂罪。且被告
    林海燕、郭鏡、邱月瑾詐欺附表一編號3、4、6、7、8、11
    ，及附表二編號1、3至7所示之被害人時，其一部行為涉及
    舊法，一部行為涉及新法，依前揭說明，應依其最後行為時
    之法律即於94年2月2日修正，而於95年7月1日施行之刑法處
    斷之，而無庸比較新舊法問題。
  (三)至被告林海燕、郭鏡詐欺被害人陳錦章之行為（此部分被告
    邱月瑾未在起訴範圍，已如前述），犯罪時間係於95年3 月
    31日，其後刑法及刑法施行法業於94年2 月2 日經修正，並
    於95年7 月1 日施行。而行為後法律有變更者，適用行為時
    之法律，但行為後之法律有利於行為人者，適用最有利於行
    為人之法律，現行刑法第2 條第1項 定有明文。此條規定乃
    與刑法第1 條罪刑法定主義契合，而貫徹法律禁止溯及既往
    原則，係規範行為後法律變更所生新舊法律比較適用之準據
    法，是刑法第2 條本身雖經修正，但刑法第2 條既屬適用法
    律之準據法，本身尚無比較新舊法之問題，應一律適用裁判
    時之現行刑法第2 條規定以決定適用之刑罰法律，先予辨明
    。又以本次刑法修正之比較新舊法，應就罪刑有關之共犯、
    未遂犯、想像競合犯、牽連犯、連續犯、結合犯，以及累犯
    加重、自首減輕暨其他法定加減原因（如身分加減）與加減
    例等一切情形，本於統一性及整體性原則，綜其全部罪刑之
    結果而為比較，亦有最高法院95年度第8 次刑庭會議決議可
    資參照。是本院審酌：(1)罰金刑部分：修正後刑法第33條第
    5 款規定「罰金：新臺幣1,000 元以上，以百元計算之。」
    ，與修正前刑法第33條第5 款規定「罰金：1 元以上。」不
    同，經比較新舊法結果，以舊法較有利於行為人。(2)共同正
    犯部分：刑法第28條將「實施」修正為「實行」，新舊法之
    共同正犯範圍因此而有變動，自屬犯罪後法律有變更（最高
    法院96年度臺上字第934 號判決參照），惟參照修正理由之
    說明，被告林海燕、郭鏡所涉犯行，均已達既遂程度，而非
    僅陰謀、預備階段，無論依新、舊刑法第28條之規定，均成
    立共同正犯，是適用新法並未較有利於行為人。(3)定執行刑
    部分：修正前刑法第51條規定：「數罪併罰，分別宣告其罪
    之刑，依左列各款定其應執行者：」其中第5 款規定：「宣
    告多數有期徒刑者，於各刑中之最長期以上，各刑合併之刑
    期以下，定其刑期。但不得逾20年。」修正後刑法第51條第
    5 款規定：「宣告多數有期徒刑者，於各刑中之最長期以上
    ，各刑合併之刑期以下，定其刑期。但不得逾30年。」比較
    結果，舊刑法較有利於行為人。(4)綜合上述修正前、後之比
    較結果，就詐欺被害人陳錦章之犯行，應適用被告林海燕、
    郭鏡行為時之法律，即修正前刑法之相關規定，予以論處，
    對被告較為有利。
  (四)再附表一被告兼被害人李麗雲於97年12月間，交付2 萬元予
    被告林海燕而受騙部分，雖未據檢察官於起訴事實或附表所
    提及，惟此部分與被告林海燕、郭鏡、邱月瑾3 人向李麗雲
    詐取其他款項而業經起訴之犯行，有接續犯之實質上一罪關
    係，為起訴效力所及，基於審判不可分原則，本院自得併予
    審判。又臺灣苗栗地方法院檢察署檢察官於本院審理中移送
    請求併案之該署99年度偵字第5081號、99年度偵字第5224、
    5367、5368、5369號案件部分，分別係因本案被害人李文吉
    、邱瑞隆、張美蘭、張阿妹、萬宣源、李雙福等人就同一被
    害事實嗣後補提告訴，而經檢察官另行分案並移送併辦，故
    本院得以併予審判。
  (五)另被告林海燕就犯罪事實二，係以行使偽造判決之詐術，著
    手向被告郭鏡、邱月瑾2 人詐取財物，惟因被告郭鏡、邱月
    瑾2 人收受判決後已覺可疑，而未陷於錯誤，故被告郭鏡、
    邱月瑾交付之10萬元既非出於受騙所致，被告林海燕之詐欺
    取財犯行自未能得逞，應屬未遂，是此部分被告林海燕係犯
    刑法第216 條、第211 條之行使偽造公文書罪、第339 條第
    3 項、第1 項之詐欺取財未遂罪，檢察官認此部分被告林海
    燕之詐欺取財犯行已達既遂，容有誤會，惟此僅為行為階段
    之不同，並無變更起訴法條之問題。又被告林海燕偽造之「
    臺灣臺中地方法院刑事簡易判決」上偽造之「臺灣臺中地方
    法院印」印文，係表示公務機關之印信，自屬公印文。其偽
    造公印文為偽造公文書之部分行為；而偽造公文書後復持以
    行使，偽造之低度行為復為行使之高度行為所吸收，均不另
    論罪。被告林海燕持前開偽造之判決，同時向被告郭鏡、邱
    月瑾施行詐術，而未致其2人受騙，此係一行使行為觸犯行
    使偽造公文書罪及2個詐欺取財未遂罪，為想像競合犯，應
    依刑法第55條規定，從一重之行使偽造公文書罪處斷。
  (六)又被告林海燕、郭鏡、邱月瑾3 人就詐欺如附表一、二所示
    張美蘭等人之各詐欺取財罪間，及被告林海燕另犯之行使偽
    造公文書罪間，在主觀上均係分別起意，客觀上受害之對象
    、法益亦不相同，應各自獨立評價，均應予以分論併罰。
  (七)再按刑法第47條第1 項規定，曾受有期徒刑之執行完畢，5
    年以內故意再犯有期徒刑以上之罪者，為累犯，加重其刑至
    二分之一；則接續犯者，僅須其一部行為係在另一犯罪所處
    有期徒刑執行完畢後5 年以內者，仍該當於該條所定累犯加
    重之要件（最高法院95年度台上字第7346號判決參照）。查
    被告邱月瑾曾因詐欺案件，經本院以96年度上易字第1642號
    判處應執行刑為有期徒刑1年2月確定，而於98年3月24日執
    行完畢，此有臺灣高等法院被告前案紀錄表在卷可憑，是被
    告邱月瑾就附表一編號1、3至7、11，及附表二編號3、5 、
    8 、10、11、12、13、17、18、19、26所示之詐欺犯行，其
    犯罪行為係全部或一部在前開有期徒刑執行完畢後5年以內
    故意為之，自均應論以累犯，依刑法第47條第1項之規定加
    重其刑。
  (八)原審法院因認被告林海燕、邱月瑾、郭鏡之罪證明確，適用
    刑法第2條第1項前段、修正前刑法第28條、第51條第5款、
    刑法第28條、第339條第1項、第3項、第216條、第211條、
    第55條、第47條第1項、第51條第5款，刑法施行法第1條之1
    等規定；並審酌被告林海燕為圖不勞而獲，編織其生父為高
    官，死後留下鉅額遺產可與繳交遺產稅之人共享等不實謊言
    ，與亦受貪念所誘之被告邱月瑾、郭鏡2人，共同以類似傳
    、直銷之方式，提供短期內可數倍獲利之誘因，由被告林海
    燕1人分飾多角，以電話向被害人聲稱遺產繼承之真實性，
    並由被告郭鏡、邱月瑾以其等住處佛堂為據點，開立本票取
    信於被害人，使被害人誤信為真，分向親朋好友籌募款項，
    持續交付數十萬元至上千萬元不等予被告郭鏡、邱月瑾2人
    ，再由被告林海燕全數取走供己花用，至今未償還分文予被
    害人，造成被害人畢生積蓄付諸東流，債臺高築者亦有之，
    且被害人數多達40人，遭詐騙之款項合計高達1億8千餘萬元
    ，被告林海燕更偽造法院判決持以行使，欲圖詐欺得財，影
    響司法文書之公信，其犯罪所生之危害程度甚鉅，又被告林
    海燕自始否認犯行，犯後態度不佳，被告郭鏡、邱月瑾雖否
    認自始知情，惟對於其等向被害人以繳交遺產稅為由收取款
    項乙事，則坦認無訛，態度尚可，且其2人雖有參與犯行，
    但均非本案主導之人，亦未自被告林海燕處實際分得贓款，
    渠等犯罪情節輕重有別，並就被害人遭詐騙之金額，分為
    100萬元以下、100萬元至500萬元、500萬元以上為量刑之區
    別，暨衡酌被告林海燕、郭鏡、邱月瑾3人犯罪之動機、目
    的、手段，及檢察官之具體求刑等一切情狀，分別量處被告
    林海燕、邱月瑾、郭鏡等人如附表一、二及主文所示之刑。
    復以被告郭鏡就附表二編號2、14，被告林海燕、郭鏡、邱
    月瑾3人就附表二編號9、15、29所示之詐欺犯行，犯罪時間
    係在96年4月24日以前，且其所犯罪名與宣告刑，經核符合
    中華民國九十六年罪犯減刑條例應予減其刑期2分之1之規定
    ，就宣告之刑減輕2分之1，並依同條例第11條之規定，於減
    刑後與不應減刑之罪之宣告刑，分別定其等應執行之刑，即
    被告林海燕10年、被告邱月瑾4年、被告郭鏡4年。再說明扣
    案如附表三所示之物，分別係在被告林海燕、郭鏡住處扣得
    ，且係由被告林海燕所提供，或由被告郭鏡依被告林海燕之
    指示，交付與被告林海燕，供渠等為上開詐欺犯罪（犯罪事
    實一）所用或預備供犯罪所用之物，業據被告郭鏡、邱月瑾
    等人供述明確，堪認該等扣案物分別為被告林海燕、郭鏡所
    有，且本於責任共同之原則，應依刑法第38條第1項第2款之
    規定，於被告林海燕、郭鏡、邱月瑾之主文項下，併予宣告
    沒收。又未扣案之前開偽造之「臺灣臺中地方法院刑事簡易
    判決」公文書正本上偽造之「臺灣臺中地方法院印」印文1
    枚，應依刑法第219 條之規定宣告沒收。至其他扣案如附表
    四所示之物，尚無積極證據足資證明確與本案犯罪事實有關
    ，或係供本案犯行所用之物品，亦非屬違禁物，爰不為沒收
    之諭知等情，核無違誤，量刑亦屬妥適。被告林海燕、邱月
    瑾、郭鏡上訴未提出任何有利之事證，被告林海燕否認犯罪
    ，被告邱月瑾、郭鏡辯稱誤信被告林海燕而向被害人借錢，
    並請求從輕量刑云云，均上訴為無理由；另檢察官依告訴人
    之請求，以被告林海燕、邱月瑾、郭鏡3人所犯各罪之宣告
    刑，分別合計多報數十年，原審之定執行刑過輕，而提起上
    訴，惟查原審已審酌被告各人犯罪參與情節不同等之一切情
    狀，所為量刑妥適，且其合併定執行刑，亦合於法律規定，
    檢察官上訴亦無理由，均應予以駁回。
參、不另為無罪諭知部分（此為被告林海燕及檢察官上訴效力所
    及）：
  (一)公訴意旨略以：被告林海燕於92年6 月間，在苗栗縣苗栗市
    山珍水果店以「陳阿妹」身份結識邱月瑾後，竟基於為自己
    不法所有之概括犯意，向邱月瑾謊稱：其養父母陳志榮、楊
    秀好要認養邱月瑾為養女，俾由邱月瑾與被告林海燕互相照
    顧，被告林海燕更主動出示認養證明及其父簽發之9 億元支
    票各1 紙，要求邱月瑾籌錢繳交稅款以解除信託動支該9 億
    元款項，致邱月瑾陷於錯誤，遂陸續籌款180 萬元，並向其
    子陳龍山借款70萬元，共籌措資金250 萬元交付被告林海燕
    ，因認被告林海燕對邱月瑾尚涉有詐欺取財罪嫌云云。
  (二)按犯罪事實應依證據認定之，無證據不得認定犯罪事實；又
    不能證明被告犯罪者，應諭知無罪之判決，刑事訴訟法第15
    4 條第2 項、第301 條第1 項分別定有明文。又被害人之為
    證人，與通常一般第三人之為證人不侔。被害人就被害經過
    所為之陳述，其目的在於使被告受刑事訴追處罰，與被告處
    於絕對相反之立場，其陳述或不免渲染、誇大。被害人縱立
    於證人地位具結而為陳述，其供述證據之證明力仍較與被告
    無利害關係之一般證人之陳述為薄弱。從而，被害人就被害
    經過之陳述，除須無瑕疵可指，且須就其他方面調查又與事
    實相符，亦即仍應調查其他必要之補強證據以擔保其陳述確
    有相當之真實性，而為通常一般人均不致有所懷疑者，始得
    採為論罪科刑之依據，非謂被害人已踐行人證之調查程序，
    即得恝置其他補強證據不論，逕以其陳述作為有罪判決之唯
    一證據。最高法院32年上字第657 號判例：「被害人所述被
    害情形如無瑕疵可指，而就其他方面調查又與事實相符，則
    其供述未始不足據為判決之基礎。」即闡明斯旨，是被害人
    所述被害經過除應具結陳述，並須仰賴其他必要之補強證據
    方足以擔保其真實性，俾被害人證述之被害情形臻於確信無
    疑，方得作為判斷之依據。此之補強證據，必須與被害人供
    述被害經過有關連性者，始足與焉（最高法院97年度台上字
    第261 號判決參照）。
  (三)公訴人認被告林海燕尚涉有前開詐欺罪嫌，無非係以證人即
    被告邱月瑾之指述為其論據，惟訊據被告林海燕則堅決否認
    有何詐欺邱月瑾之犯行。經查，證人即被告邱月瑾前於98年
    7 月8日在調查站、及同年7月10日於警詢、偵訊時，係供稱
    ：「被告林海燕叫伊設法籌錢繳交稅款後，伊開始四處借款
    ，除本身籌到 180萬元外，伊兒子陳龍山也借款70萬元。」
    （見4721號偵卷一第143頁）、「伊本身繳交之金額約有250
    萬元（含伊兒子在外以繳交遺產稅之名義借款），全數都繳
    交給陳阿妹。」（見同卷第152頁）、「伊自己總共交了250
    萬元，沒有單據證明。」（見 347號偵卷一第57頁）；然於
    98年 8月13日警詢及原審審理時，卻供稱：「伊一開始都以
    自己和兒子的錢繳稅，後來繳不出來，92年到93年間，到處
    向朋友借了大概1千多萬繳稅。」（見4721號偵卷一第158頁
    ）、「伊在94年年尾透過羅運河介紹認識李文吉等人之前，
    伊已經繳過幾千萬元給被告林海燕。」（見原審卷二第121-
    122頁）、「伊有跟親戚朋友、兒子、阿姨、舅舅等人借款
    交給被告林海燕，在95年7月1日之前借了1千多萬元。」（
    見原審卷二第183-184頁）。則被告邱月瑾對其以自己之名
    義繳交予被告林海燕之金額，究係250萬元、或係1千多萬、
    或係數千萬元，已有前後陳述不一之瑕疵，且被告邱月瑾對
    其可繼承遺產乙事並非實情，早已知悉，業經本院詳述如前
    ，是被告邱月瑾所稱遭詐騙款項之事，其真實性甚有可疑。
    此外，檢察官就被告林海燕尚有自被告邱月瑾處詐騙款項之
    犯行，亦未提出其他補強證據供本院調查，無足擔保被告邱
    月瑾陳述之真實性，是此部分尚難使本院形成被告林海燕有
    罪之心證，惟林海燕就此部分如成立犯罪，檢察官認與其詐
    欺被害人陳錦章之犯行（即犯罪時間均在95年7月1日之前）
    ，有連續犯之裁判上一罪關係，本院爰不另為無罪之諭知。
據上論斷，應依刑事訴訟法第368條，判決如主文。
本案經檢察官謝岳錦到庭執行職務。
中    華    民    國    99    年    11    月    23    日
            刑事第五庭  審判長法  官  趙  春  碧
                              法  官  林  宜  民
                              法  官  賴  恭  利
上列正本證明與原本無異。
被告林海燕犯偽造文書罪部分，被告林海燕、檢察官均得上訴。
被告林海燕、邱月瑾、郭鏡犯詐欺罪部分，均不得上訴。
如不服本判決應於收受送達後10日內，向本院提出上訴書狀，其
未敘述上訴理由者，並得於提起上訴後10日內向本院補提理由書
(均須按他造當事人之人數附繕本)「切勿逕送上級法院」。
                              書記官  林  育  萱
中    華    民    國    99    年    11    月    23    日
附表一
┌────────────────────────────────────────────────────┐
│被告兼被害人張美蘭等人遭詐騙一覽表                                                                      │
├─┬─┬───┬────┬────┬────┬───┬───┬─────────────┬───────┤
│編│被│被告  │公訴意旨│詐欺理由│付款時間│付款金│交付對│證據清單                  │主文          │
│號│害│( 有罪│另認（無│        │        │額( 新│象    │                          │              │
│  │人│部分）│罪部分）│        │        │台幣) │      │                          │              │
│  │  │      │被告    │        │        │      │      │                          │              │
├─┼─┼───┼────┼────┼────┼───┼───┼─────────────┼───────┤
│1 │張│林海燕│      │幫忙邱月│95/8/22 │45萬  │邱月瑾│被害人張美蘭警詢、偵訊筆│林海燕、邱月瑾│
│  │美│邱月瑾│        │瑾繳交遺│        │      │、郭鏡│  錄 (98年度偵字第4721號偵│、郭鏡共同犯詐│
│  │蘭│郭鏡  │        │產稅，完├────┼───┼───┤  查卷二第29頁到第35頁，98│欺取財罪，林海│
│  │  │      │        │稅後可獲│95/10/14│140萬 │邱月瑾│  年度偵字第4721號偵查卷三│燕處有期徒刑貳│
│  │  │      │        │利1 倍，│        │      │、郭鏡│  第232頁到第234頁，98年度│年肆月；邱月瑾│
│  │  │      │        │如不繼續├────┼───┼───┤  他字第347號偵查卷一第   │累犯，處有期徒│
│  │  │      │        │繳交，之│96/7/10 │20萬  │邱月瑾│  247頁到第249頁) 。      │刑貳年貳月；郭│
│  │  │      │        │前已繳的│        │      │、郭鏡│邱月瑾開立本票4張，金額 │鏡處有期徒刑貳│
│  │  │      │        │錢會被沒├────┼───┼───┤  分別為500萬、1200萬、90 │年。扣案如附表│
│  │  │      │        │收，繳款│96/11/28│55萬  │邱月瑾│  萬、280萬 (98年度偵字   │三編號2 至10所│
│  │  │      │        │期間並需│        │      │、郭鏡│  4721號偵查卷二第80頁到第│示之物，均沒收│
│  │  │      │        │繳交衍生├────┼───┼───┤  82頁)。                 │。            │
│  │  │      │        │之滯納金│97/1/29 │11萬  │邱月瑾│郭鏡開立本票2張，金額分 │              │
│  │  │      │        │、罰金、│        │      │、郭鏡│  別為60萬、110萬 (98年度 │              │
│  │  │      │        │公證費、├────┼───┼───┤  偵字第4721號偵查卷二第80│              │
│  │  │      │        │分割費、│97/2/28 │10萬  │邱月瑾│  頁到第81頁)。           │              │
│  │  │      │        │手續費等│        │      │、郭鏡│張美蘭向彭麗玉借款所開立│              │
│  │  │      │        │相關費用├────┼───┼───┤  之本票2 張(98 年度偵字第│              │
│  │  │      │        │        │97/12/19│5萬   │郭鏡  │  4721號偵查卷二第83頁) 。│              │
│  │  │      │        │        ├────┼───┼───┤彭麗玉匯款書3 紙(98 年度│              │
│  │  │      │        │        │98/2/20 │50萬  │郭鏡  │  偵字第4721號偵查卷二第84│              │
│  │  │      │        │        ├────┼───┼───┤  頁到第85頁) 。          │              │
│  │  │      │        │        │98/2/28 │22萬  │郭鏡  │張美蘭向廖秀娥借款所開立│              │
│  │  │      │        │        ├────┼───┼───┤  之本票2 張(98 年度偵字第│              │
│  │  │      │        │        │98/3/14 │5萬   │郭鏡  │  4721號偵查卷二第86頁) 。│              │
│  │  │      │        │        ├────┼───┼───┤廖秀娥匯款書2紙 (98年度 │              │
│  │  │      │        │        │98/3/17 │6萬   │郭鏡  │  偵字第4721號偵查卷二第  │              │
│  │  │      │        │        ├────┼───┼───┤  87頁)。                 │              │
│  │  │      │        │        │98/3/21 │40萬  │郭鏡  │張美蘭向劉芬珍借款所開立│              │
│  │  │      │        │        ├────┼───┼───┤  之本票1 張及劉芬珍匯款書│              │
│  │  │      │        │        │98/3/30 │4萬   │邱月瑾│  1 紙(98 年度偵字第4721號│              │
│  │  │      │        │        │        │      │、郭鏡│  偵查卷二第88頁) 。      │              │
│  │  │      │        │        ├────┼───┼───┤張美蘭向黃承洋借款所開立│              │
│  │  │      │        │        │98/4/7  │85萬  │邱月瑾│  之本票1 張及黃承洋匯款書│              │
│  │  │      │        │        │        │      │、郭鏡│  1 紙(98 年度偵字第4721號│              │
│  │  │      │        │        ├────┼───┼───┤  偵查卷二第89頁) 。      │              │
│  │  │      │        │        │98/4/10 │60萬  │邱月瑾│張美蘭向張金城借款所開立│              │
│  │  │      │        │        │        │      │、郭鏡│  之本票8 張及張金城郵局存│              │
│  │  │      │        │        ├────┼───┼───┤  摺影本(98 年度偵字第4721│              │
│  │  │      │        │        │98/4/14 │10萬  │邱月瑾│  號偵查卷二第90頁到第93頁│              │
│  │  │      │        │        │        │      │、郭鏡│  ) 。                    │              │
│  │  │      │        │        ├────┼───┼───┤張美蘭向李添發、陳裕福、│              │
│  │  │      │        │        │98/5/2  │12萬  │邱月瑾│  陳從富、陳羅總妹( 指定受│              │
│  │  │      │        │        │        │      │、郭鏡│  款人為陳從鎮) 、陳明朝借│              │
│  │  │      │        │        ├────┼───┼───┤  款所開立之本票5 張(98 年│              │
│  │  │      │        │        │98/5/21 │300萬 │邱月瑾│  度偵字第4721號偵查卷二第│              │
│  │  │      │        │        │        │      │、郭鏡│  94頁到第95頁) 。        │              │
│  │  │      │        │        ├────┼───┼───┤張美蘭向張陳五妹借款所開│              │
│  │  │      │        │        │98/6/5  │200萬 │邱月瑾│  立之本票6 張(98 年度偵字│              │
│  │  │      │        │        │        │      │、郭鏡│  第4721號偵查卷二第96頁到│              │
│  │  │      │        │        ├────┼───┼───┤  第98頁) 。              │              │
│  │  │      │        │        │98/6/14 │10萬  │邱月瑾│張美蘭之聯邦銀行桃園分行│              │
│  │  │      │        │        │        │      │、郭鏡│  帳戶存摺影本(98 年度他字│              │
│  │  │      │        │        ├────┼───┼───┤  第347 號偵查卷二第29頁) │              │
│  │  │      │        │        │98/6/16 │29萬  │邱月瑾│  。                      │              │
│  │  │      │        │        │        │4427  │、郭鏡│張美蘭為向蕭輔旺擔保借款│              │
│  │  │      │        │        ├────┼───┼───┤  債務，以陳仕倫所有造橋鄉│              │
│  │  │      │        │        │98/6/17 │210萬 │邱月瑾│  劍潭段1152、1153、554 、│              │
│  │  │      │        │        │        │      │、郭鏡│  1155地號土地設定抵押權予│              │
│  │  │      │        │        │        │      │      │  蕭輔旺，該等土地之拍賣公│              │
│  │  │      │        │        │        │      │      │  告(98 年度偵字第347 號偵│              │
│  │  │      │        │        │        │      │      │  查卷二第30頁到第39頁) 。│              │
├─┼─┼───┼────┼────┼────┼───┼───┼─────────────┼───────┤
│2 │何│林海燕│      │幫忙邱月│96/5/10 │30萬  │邱月瑾│被害人何秀鳳警詢、偵訊筆│林海燕、邱月瑾│
│  │秀│邱月瑾│        │瑾繳交遺│        │      │、郭鏡│  錄 (98年度偵字第4721號偵│、郭鏡共同犯詐│
│  │鳳│郭鏡  │        │產稅，3 ├────┼───┼───┤  查卷二第99頁到第101 頁、│欺取財罪，林海│
│  │  │      │        │個月後可│96/8/10 │13萬  │邱月瑾│  104 頁到第107 頁，98年度│燕處有期徒刑壹│
│  │  │      │        │獲利1 倍│        │      │、郭鏡│  4721號偵查卷三第233 頁到│年；邱月瑾、郭│
│  │  │      │        │，錢不夠├────┼───┼───┤  第234 頁，98年度3891號偵│鏡各處有期徒刑│
│  │  │      │        │，如不繼│96/8/15 │6萬   │邱月瑾│  查卷二第169 頁到第171 頁│拾月。扣案如附│
│  │  │      │        │續繳，之│        │      │、郭鏡│  )。                     │表三編號2 至10│
│  │  │      │        │前繳的會│        │      │      │郭鏡開立本票3 張，金額分│所示之物，均沒│
│  │  │      │        │被沒收  │        │      │      │  別為60萬、39萬、18萬(98 │收。          │
│  │  │      │        │        │        │      │      │  年度偵字第4721號偵查卷二│              │
│  │  │      │        │        │        │      │      │  第103 頁) 。            │              │
├─┼─┼───┼────┼────┼────┼───┼───┼─────────────┼───────┤
│3 │李│林海燕│何秀鳳  │幫忙邱月│94/11/11│150萬 │邱月瑾│被害人李文吉警詢、偵訊筆│林海燕、邱月瑾│
│  │文│邱月瑾│張美蘭  │瑾繳交遺│        │      │、郭鏡│  錄 (98年度偵字第4721號偵│、郭鏡共同犯詐│
│  │吉│郭鏡  │        │產稅，3 ├────┼───┼───┤  查卷一第196頁到第202頁、│欺取財罪，林海│
│  │  │      │        │個月後會│94/11/15│19萬  │邱月瑾│  第203頁到第206頁、第220 │燕處有期徒刑貳│
│  │  │      │        │加倍還錢│        │      │、郭鏡│  頁到第221 頁，98年度偵字│年肆月；邱月瑾│
│  │  │      │        │，期間需├────┼───┼───┤  第3891號偵查卷四第95頁到│累犯，處有期徒│
│  │  │      │        │持續繳交│94/11/16│45萬  │邱月瑾│  第97頁，98年度偵字第347 │刑貳年貳月；郭│
│  │  │      │        │，否則之│        │      │、郭鏡│  號偵查卷一第158頁到第161│鏡處有期徒刑貳│
│  │  │      │        │前繳的會├────┼───┼───┤  頁)。                   │年。扣案如附表│
│  │  │      │        │被沒收，│94/11/16│19萬  │邱月瑾│邱月瑾開立本票4張，金額 │三編號2 至10所│
│  │  │      │        │嗣後又衍│        │4000  │、郭鏡│  分別為150萬、60萬、500萬│示之物，均沒收│
│  │  │      │        │生出個人├────┼───┼───┤  、60萬 (98年度偵字第4721│。            │
│  │  │      │        │贈與稅、│94/11/17│13萬  │邱月瑾│  號偵查卷一第207頁、第208│              │
│  │  │      │        │公證費、│        │      │、郭鏡│  頁)。                   │              │
│  │  │      │        │代書費、├────┼───┼───┤郭鏡開立本票4張，金額分 │              │
│  │  │      │        │分割手續│94/11/18│80萬  │邱月瑾│  別為80萬、15萬、6萬、6萬│              │
│  │  │      │        │費等    │        │      │、郭鏡│  (98年度偵字第4721號偵查 │              │
│  │  │      │        │        ├────┼───┼───┤  卷一第208頁、第209頁)。 │              │
│  │  │      │        │        │94/11/30│53萬  │邱月瑾│遺產稅繳費清單(98 年度偵│              │
│  │  │      │        │        │        │      │、郭鏡│  字第4721號偵查卷二第212 │              │
│  │  │      │        │        ├────┼───┼───┤  頁) 。                  │              │
│  │  │      │        │        │94/12/6 │60萬  │邱月瑾│李文吉之橫山地區農會帳戶│              │
│  │  │      │        │        │        │      │、郭鏡│  存摺影本(98 年度他字第  │              │
│  │  │      │        │        ├────┼───┼───┤  347 號偵查卷一第209 頁到│              │
│  │  │      │        │        │95/1/30 │500萬 │邱月瑾│  216 頁) 。              │              │
│  │  │      │        │        │        │      │、郭鏡│新竹縣橫山儲蓄互助社還款│              │
│  │  │      │        │        ├────┼───┼───┤  紀錄(98 年度他字第347 號│              │
│  │  │      │        │        │95/1/31 │2 萬  │邱月瑾│  偵查卷二第217 頁) 。    │              │
│  │  │      │        │        │        │3000  │、郭鏡│李文吉之郵局存摺影本(98 │              │
│  │  │      │        │        ├────┼───┼───┤  年度他字第347 號偵查卷二│              │
│  │  │      │        │        │95/2/7  │200萬 │邱月瑾│  第218 頁到第223 頁) 。  │              │
│  │  │      │        │        │        │      │、郭鏡│                          │              │
│  │  │      │        │        ├────┼───┼───┤                          │              │
│  │  │      │        │        │95/2/13 │30萬  │邱月瑾│                          │              │
│  │  │      │        │        │        │      │、郭鏡│                          │              │
│  │  │      │        │        ├────┼───┼───┤                          │              │
│  │  │      │        │        │95/2/17 │20萬  │邱月瑾│                          │              │
│  │  │      │        │        │        │      │、郭鏡│                          │              │
│  │  │      │        │        ├────┼───┼───┤                          │              │
│  │  │      │        │        │95/2/19 │20萬  │邱月瑾│                          │              │
│  │  │      │        │        │        │      │、郭鏡│                          │              │
│  │  │      │        │        ├────┼───┼───┤                          │              │
│  │  │      │        │        │95/3/2  │250萬 │邱月瑾│                          │              │
│  │  │      │        │        │        │      │、郭鏡│                          │              │
│  │  │      │        │        ├────┼───┼───┤                          │              │
│  │  │      │        │        │96年間  │250萬 │邱月瑾│                          │              │
│  │  │      │        │        │        │      │、郭鏡│                          │              │
│  │  │      │        │        ├────┼───┼───┤                          │              │
│  │  │      │        │        │96年間  │20萬  │邱月瑾│                          │              │
│  │  │      │        │        │        │      │、郭鏡│                          │              │
│  │  │      │        │        ├────┼───┼───┤                          │              │
│  │  │      │        │        │96/4/19 │20萬  │郭鏡  │                          │              │
│  │  │      │        │        ├────┼───┼───┤                          │              │
│  │  │      │        │        │96/4/27 │5萬   │邱月瑾│                          │              │
│  │  │      │        │        │        │      │、郭鏡│                          │              │
│  │  │      │        │        ├────┼───┼───┤                          │              │
│  │  │      │        │        │96/8/8  │2萬   │邱月瑾│                          │              │
│  │  │      │        │        │        │      │、郭鏡│                          │              │
│  │  │      │        │        ├────┼───┼───┤                          │              │
│  │  │      │        │        │96/8/10 │2萬   │邱月瑾│                          │              │
│  │  │      │        │        │        │      │、郭鏡│                          │              │
│  │  │      │        │        ├────┼───┼───┤                          │              │
│  │  │      │        │        │97/12/24│15萬  │郭鏡  │                          │              │
│  │  │      │        │        ├────┼───┼───┤                          │              │
│  │  │      │        │        │97/12/29│30萬  │郭鏡  │                          │              │
│  │  │      │        │        │        │8000  │      │                          │              │
│  │  │      │        │        ├────┼───┼───┤                          │              │
│  │  │      │        │        │98/5/5  │10萬  │邱月瑾│                          │              │
│  │  │      │        │        │        │      │、郭鏡│                          │              │
├─┼─┼───┼────┼────┼────┼───┼───┼─────────────┼───────┤
│4 │張│林海燕│張美蘭  │幫忙邱月│94/11/14│62萬  │邱月瑾│被害人張阿妹警詢、偵訊筆│林海燕、邱月瑾│
│  │阿│邱月瑾│何秀鳳  │瑾繳交遺│        │      │或郭鏡│  錄 (98年度偵字第4721號偵│、郭鏡共同犯詐│
│  │妹│郭鏡  │        │產稅，2 ├────┼───┼───┤  查卷一第223頁到第228頁，│欺取財罪，林海│
│  │  │      │        │星期後可│95/1月間│607萬 │邱月瑾│  98年度偵字第4721號偵查卷│燕處有期徒刑貳│
│  │  │      │        │獲利1045│        │      │、郭鏡│  二第1頁到第3頁，98年度偵│年肆月；邱月瑾│
│  │  │      │        │萬元及一├────┼───┼───┤  字第3891號偵查卷三第182 │累犯，處有期徒│
│  │  │      │        │筆土地，│97/7/31 │198萬 │郭鏡  │  頁到第184 頁，98年度偵字│刑貳年貳月；郭│
│  │  │      │        │且要持續│        │      │      │  第3891號偵查卷四第96頁到│鏡處有期徒刑貳│
│  │  │      │        │繳納，否│        │      │      │  第97頁)。               │年。扣案如附表│
│  │  │      │        │則之前繳│        │      │      │證人何秀鳳警詢筆錄(98 年│三編號2 至10所│
│  │  │      │        │的錢拿不│        │      │      │  度偵字第4721號偵查卷二第│示之物，均沒收│
│  │  │      │        │回來    │        │      │      │  104 頁到第107 頁) 。    │。            │
│  │  │      │        │        │        │      │      │邱月瑾開立本票5張，金額 │              │
│  │  │      │        ├────┼────┼───┼───┤  分別為72萬、170萬、350萬│              │
│  │  │      │        │繳交遺產│98/1月間│7 萬7 │郭鏡  │  、25萬、500萬 (98年度偵 │              │
│  │  │      │        │稅後期衍│        │千    │      │  字第4721號偵查卷一第236 │              │
│  │  │      │        │生之分割│        │      │      │  頁到第237頁)。          │              │
│  │  │      │        │費      │        │      │      │郭鏡開立本票4張，金額分 │              │
│  │  │      │        ├────┼────┼───┼───┤  別為90萬、30萬、30萬、30│              │
│  │  │      │        │繳交遺產│98/5月間│10萬  │邱月瑾│  萬 (98年度偵字第4721號偵│              │
│  │  │      │        │稅後期衍│        │      │、郭鏡│  查卷一第238頁，扣押物品 │              │
│  │  │      │        │生之手續│        │      │      │  目錄表一編號A66-)。   │              │
│  │  │      │        │費      │        │      │      │張美蘭開立本票3張，金額 │              │
│  │  │      │        │        │        │      │      │  分別為240萬、10萬、98萬 │              │
│  │  │      │        │        │        │      │      │  (98年度偵字第4721號偵查 │              │
│  │  │      │        │        │        │      │      │  卷一第230頁，扣押物品目 │              │
│  │  │      │        │        │        │      │      │  錄表一編號A66-)。     │              │
│  │  │      │        │        │        │      │      │張阿妹委託張美蘭處理雲林│              │
│  │  │      │        │        │        │      │      │  縣林內鄉○○段886 地號、│              │
│  │  │      │        │        │        │      │      │  林內段245-307 、472 、46│              │
│  │  │      │        │        │        │      │      │  7 地號等土地借款事宜之授│              │
│  │  │      │        │        │        │      │      │  權委託書(98 年度偵字第47│              │
│  │  │      │        │        │        │      │      │  21 號 偵查卷二第54頁)。 │              │
│  │  │      │        │        │        │      │      │張美蘭所簽協議書、連帶保│              │
│  │  │      │        │        │        │      │      │  證書各1 紙(98 年度偵字第│              │
│  │  │      │        │        │        │      │      │  4721號偵查卷一第231 頁到│              │
│  │  │      │        │        │        │      │      │  第232 頁) 。            │              │
│  │  │      │        │        │        │      │      │張阿妹所簽授權書1 紙(98 │              │
│  │  │      │        │        │        │      │      │  年度偵字第4721號偵查卷一│              │
│  │  │      │        │        │        │      │      │  第233 頁) 。            │              │
│  │  │      │        │        │        │      │      │張阿妹匯款予邱月瑾之匯款│              │
│  │  │      │        │        │        │      │      │  單1 紙，金額為62萬(98 年│              │
│  │  │      │        │        │        │      │      │  度偵字第4721號偵查卷一第│              │
│  │  │      │        │        │        │      │      │  235 頁) 。              │              │
│  │  │      │        │        │        │      │      │張阿妹匯款予何秀鳳之匯款│              │
│  │  │      │        │        │        │      │      │  單4 紙，金額分別為130 萬│              │
│  │  │      │        │        │        │      │      │  、90萬、5 萬、40萬(98 年│              │
│  │  │      │        │        │        │      │      │  度偵字第4721號偵查卷一第│              │
│  │  │      │        │        │        │      │      │  240 頁到第243 頁) 。    │              │
│  │  │      │        │        │        │      │      │保單貸款明細紀錄(98 年度│              │
│  │  │      │        │        │        │      │      │  他字第347 號偵查卷二第87│              │
│  │  │      │        │        │        │      │      │  頁到第102 頁) 。        │              │
│  │  │      │        │        │        │      │      │張阿妹之國泰世華銀行帳戶│              │
│  │  │      │        │        │        │      │      │  存摺影本(98 年度他字第  │              │
│  │  │      │        │        │        │      │      │  347 號偵查卷二第103 頁到│              │
│  │  │      │        │        │        │      │      │  第106 頁) 。            │              │
│  │  │      │        │        │        │      │      │土地借貸異動紀錄(98 年度│              │
│  │  │      │        │        │        │      │      │  他字第347 號偵查卷二第  │              │
│  │  │      │        │        │        │      │      │  107 頁到第133 頁) 。    │              │
├─┼─┼───┼────┼────┼────┼───┼───┼─────────────┼───────┤
│5 │黃│林海燕│張美蘭  │幫忙邱月│96/3/28 │120萬 │郭鏡  │被害人黃秀燕警詢、偵訊筆│林海燕、邱月瑾│
│  │秀│邱月瑾│何秀鳳  │瑾繳交遺├────┼───┼───┤  錄 (98年度偵字第4721號偵│、郭鏡共同犯詐│
│  │燕│郭鏡  │邱澤理  │產稅，三│96/3/30 │50萬  │郭鏡  │  查卷二第4頁到第5頁、第15│欺取財罪，林海│
│  │  │      │        │個月後可├────┼───┼───┤  頁到第18頁，98年度偵字第│燕處有期徒刑貳│
│  │  │      │        │獲利2-5 │96/4/16 │20萬  │郭鏡  │  3891號偵查卷三第105 頁到│年肆月；邱月瑾│
│  │  │      │        │倍，要一├────┼───┼───┤  第106 頁，98年度偵字第  │累犯，處有期徒│
│  │  │      │        │直繳，不│96/4/16 │5萬   │郭鏡  │  3891號偵查卷四第96頁到第│刑貳年貳月；郭│
│  │  │      │        │然已繳的├────┼───┼───┤  97頁)。                 │鏡處有期徒刑貳│
│  │  │      │        │錢會被沒│96/4/20 │100萬 │邱月瑾│郭鏡開立本票19張，金額分│年。扣案如附表│
│  │  │      │        │收，並需│        │      │、郭鏡│  別為480 萬、200 萬、80萬│三編號2 至10所│
│  │  │      │        │繳納衍生├────┼───┼───┤  、20萬、400 萬、200 萬、│示之物，均沒收│
│  │  │      │        │之罰金等│96/4/25 │70萬  │邱月瑾│  280 萬、120 萬、120 萬、│。            │
│  │  │      │        │        │        │      │、郭鏡│  200 萬、200 萬、80萬、50│              │
│  │  │      │        │        ├────┼───┼───┤  萬、50 萬 、50萬、50萬、│              │
│  │  │      │        │        │96/4/25 │50萬  │邱月瑾│  100 萬、50萬、250 萬(98 │              │
│  │  │      │        │        │        │      │、郭鏡│  年度偵字第4721號偵查卷二│              │
│  │  │      │        │        ├────┼───┼───┤  第8 頁到第14頁) 。      │              │
│  │  │      │        │        │96/5/3  │30萬  │邱月瑾│邱月瑾、郭鏡聯名開立本票│              │
│  │  │      │        │        │        │      │、郭鏡│  1 張，金額為150 萬(98 年│              │
│  │  │      │        │        ├────┼───┼───┤  度偵字第4721號偵查卷二第│              │
│  │  │      │        │        │96/5/17 │30萬  │邱月瑾│  14 頁)。                │              │
│  │  │      │        │        │        │      │、郭鏡│台新國際商業銀行繳息卡( │              │
│  │  │      │        │        ├────┼───┼───┤  98年度他字第347號偵查卷 │              │
│  │  │      │        │        │96/7/2  │50萬  │邱月瑾│  二第163頁)。            │              │
│  │  │      │        │        │        │      │、郭鏡│黃秀燕之台新國際商業銀行│              │
│  │  │      │        │        ├────┼───┼───┤  帳戶存摺影本(98 年度他字│              │
│  │  │      │        │        │96/7/6  │50萬  │邱月瑾│  第347 號偵查卷二第164 頁│              │
│  │  │      │        │        │        │      │、郭鏡│  ) 。                    │              │
│  │  │      │        │        ├────┼───┼───┤黃秀燕之彰化銀行帳戶存摺│              │
│  │  │      │        │        │96/8/24 │20萬  │邱月瑾│  影本(98 年度他字第347 號│              │
│  │  │      │        │        │        │      │、郭鏡│  偵查卷二第165 頁) 。    │              │
│  │  │      │        │        ├────┼───┼───┤黃秀燕之中國國際商業銀行│              │
│  │  │      │        │        │96/8/27 │10萬  │邱月瑾│  帳戶存摺影本(98 年度他字│              │
│  │  │      │        │        │        │      │、郭鏡│  第347 號偵查卷二第166 頁│              │
│  │  │      │        │        ├────┼───┼───┤  到第168 頁) 。          │              │
│  │  │      │        │        │96/9/10 │10萬  │邱月瑾│黃秀燕之合作金庫帳戶存摺│              │
│  │  │      │        │        │        │      │、郭鏡│  影本(98 年度他字第347 號│              │
│  │  │      │        │        ├────┼───┼───┤  偵查卷二第169 頁) 。    │              │
│  │  │      │        │        │96/10/9 │10萬  │邱月瑾│                          │              │
│  │  │      │        │        │        │      │、郭鏡│                          │              │
│  │  │      │        │        ├────┼───┼───┤                          │              │
│  │  │      │        │        │96/10/11│10萬  │邱月瑾│                          │              │
│  │  │      │        │        │        │      │、郭鏡│                          │              │
│  │  │      │        │        ├────┼───┼───┤                          │              │
│  │  │      │        │        │96/10/22│20萬  │邱月瑾│                          │              │
│  │  │      │        │        │        │      │、郭鏡│                          │              │
│  │  │      │        │        ├────┼───┼───┤                          │              │
│  │  │      │        │        │96/11/7 │10萬  │邱月瑾│                          │              │
│  │  │      │        │        │        │      │、郭鏡│                          │              │
│  │  │      │        │        ├────┼───┼───┤                          │              │
│  │  │      │        │        │96/12/4 │30萬  │邱月瑾│                          │              │
│  │  │      │        │        │        │      │、郭鏡│                          │              │
│  │  │      │        │        ├────┼───┼───┤                          │              │
│  │  │      │        │        │96/12/26│50萬  │邱月瑾│                          │              │
│  │  │      │        │        │        │      │、郭鏡│                          │              │
│  │  │      │        ├────┼────┼───┼───┤                          │              │
│  │  │      │        │衍生之分│98/1月間│7 萬7 │郭鏡  │                          │              │
│  │  │      │        │割費    │        │千    │      │                          │              │
│  │  │      │        ├────┼────┼───┼───┤                          │              │
│  │  │      │        │衍生之手│98/4/24 │10萬  │邱月瑾│                          │              │
│  │  │      │        │續費    │        │      │、郭鏡│                          │              │
├─┼─┼───┼────┼────┼────┼───┼───┼─────────────┼───────┤
│6 │林│林海燕│李文吉  │幫助邱月│95/4/21 │30萬  │邱月瑾│被害人林徐丹妹警詢、偵訊│林海燕、邱月瑾│
│  │徐│邱月瑾│        │瑾繳交遺│        │      │、郭鏡│  筆錄 (98年度偵字第4721號│、郭鏡共同犯詐│
│  │丹│郭鏡  │        │產稅，得├────┼───┼───┤  偵查卷二第108頁到第112頁│欺取財罪，林海│
│  │妹│      │        │到遺產後│95/5/22 │20萬  │邱月瑾│  、第120頁到第121頁，98年│燕處有期徒刑壹│
│  │  │      │        │會加倍奉│        │      │、郭鏡│  度偵字第3891號偵查卷三第│年拾月；邱月瑾│
│  │  │      │        │還，遺產├────┼───┼───┤  35頁到第36頁，98年度偵字│累犯，處有期徒│
│  │  │      │        │稅尚有不│95/12/22│120萬 │邱月瑾│  第3891號偵查卷四第96頁到│刑壹年捌月；郭│
│  │  │      │        │足，如果│        │      │、郭鏡│  第97頁)。               │鏡處有期徒刑壹│
│  │  │      │        │不繳錢會├────┼───┼───┤邱月瑾開立本票5張，金額 │年陸月。扣案如│
│  │  │      │        │拿不回來│96/1/16 │20萬  │邱月瑾│  分別為60萬、40萬、40萬、│附表三編號2 至│
│  │  │      │        │，並需繳│        │      │、郭鏡│  240萬、1萬5千 (98年度偵 │10所示之物，均│
│  │  │      │        │交衍生之├────┼───┼───┤  字第4721號偵查卷二第114 │沒收。        │
│  │  │      │        │滯納金、│96/3/12 │20萬  │郭鏡  │  頁、第115頁、第119頁)。 │              │
│  │  │      │        │罰金等  ├────┼───┼───┤郭鏡開立本票10張，金額分│              │
│  │  │      │        │        │96/5/10 │10萬  │邱月瑾│  別為60萬、30萬、6 萬、30│              │
│  │  │      │        │        │        │      │、郭鏡│  萬、30萬、30萬、30萬、60│              │
│  │  │      │        │        ├────┼───┼───┤  萬、110 萬、50萬(98 年度│              │
│  │  │      │        │        │96/8/8  │2萬   │邱月瑾│  偵字第4721號偵查卷二第  │              │
│  │  │      │        │        │        │      │、郭鏡│  115 頁到第117 頁) 。    │              │
│  │  │      │        │        ├────┼───┼───┤邱月瑾、郭鏡聯名開立本票│              │
│  │  │      │        │        │96/8/20 │20萬  │邱月瑾│  1 張，金額為50萬(98 年度│              │
│  │  │      │        │        │        │      │、郭鏡│  偵字第4721號偵查卷二第  │              │
│  │  │      │        │        ├────┼───┼───┤  118 頁) 。              │              │
│  │  │      │        │        │96/9/29 │10萬  │邱月瑾│苗栗縣造橋鄉農會保證債務│              │
│  │  │      │        │        │        │      │、郭鏡│  查詢單(98 年度他字第347 │              │
│  │  │      │        │        ├────┼───┼───┤  號偵查卷二第236 頁) 。  │              │
│  │  │      │        │        │96/10/20│10萬  │邱月瑾│不動產買賣契約書影本(98 │              │
│  │  │      │        │        │        │      │、郭鏡│  年度他字第347 號偵查卷二│              │
│  │  │      │        │        ├────┼───┼───┤  第237 頁到第238 頁) 。  │              │
│  │  │      │        │        │96/11/5 │20萬  │邱月瑾│林徐丹妹之合作金庫銀行帳│              │
│  │  │      │        │        │        │      │、郭鏡│  戶存摺影本(98 年度他字第│              │
│  │  │      │        │        ├────┼───┼───┤  347 號偵查卷二第239 頁) │              │
│  │  │      │        │        │96/11/20│30萬  │邱月瑾│  。                      │              │
│  │  │      │        │        │        │      │、郭鏡│林徐丹妹之郵局存摺影本( │              │
│  │  │      │        │        ├────┼───┼───┤  98年度他字第347 號偵查卷│              │
│  │  │      │        │        │96/11/28│10萬  │邱月瑾│  二第240頁到第241頁)。   │              │
│  │  │      │        │        │        │      │、郭鏡│臺灣新竹地方法院民事執行│              │
│  │  │      │        │        ├────┼───┼───┤  處通知單1 紙(98 年度他字│              │
│  │  │      │        │        │96/12/2 │10萬  │邱月瑾│  第347 號偵查卷二第242 頁│              │
│  │  │      │        │        │        │      │、郭鏡│  ) 。                    │              │
│  │  │      │        │        ├────┼───┼───┤借據2 紙(98 年度他字第  │              │
│  │  │      │        │        │97/6/28 │1 萬5 │邱月瑾│  347 號偵查卷二第243 頁到│              │
│  │  │      │        │        │        │千    │、郭鏡│  第244 頁) 。            │              │
│  │  │      │        ├────┼────┼───┼───┤林徐丹妹之新竹第三信用合│              │
│  │  │      │        │衍生之分│98/1月間│7 萬7 │郭鏡  │  作社東南分社帳戶存摺影本│              │
│  │  │      │        │割費    │        │千    │      │   (98年度他字第347 號偵查│              │
│  │  │      │        ├────┼────┼───┼───┤  卷二第246 頁) 。        │              │
│  │  │      │        │衍生之手│98/5月間│10萬  │邱月瑾│                          │              │
│  │  │      │        │續費    │        │      │、郭鏡│                          │              │
├─┼─┼───┼────┼────┼────┼───┼───┼─────────────┼───────┤
│7 │邱│林海燕│張美蘭  │幫忙繳交│95/2/14 │90萬  │邱月瑾│被害人邱瑞隆警詢、偵訊筆│林海燕、邱月瑾│
│  │瑞│邱月瑾│何秀鳳  │遺產稅，│        │      │、郭鏡│  錄( 98年度偵字第4721號偵│、郭鏡共同犯詐│
│  │隆│郭鏡  │邱澤理  │3 個月後├────┼───┼───┤  查卷二第123頁到第128頁、│欺取財罪，林海│
│  │  │      │        │可獲利  │96/3/12 │90萬  │郭鏡  │  第134 頁到第136 頁，98年│燕處有期徒刑貳│
│  │  │      │        │2-5 倍，├────┼───┼───┤  度偵字第3891號偵查卷三第│年肆月；邱月瑾│
│  │  │      │        │已經快要│96/3/23 │140萬 │郭鏡  │  70頁，98年度偵字第3891號│累犯，處有期徒│
│  │  │      │        │完稅，需├────┼───┼───┤  偵查卷四第96頁到第97頁) │刑貳年貳月；郭│
│  │  │      │        │持續繳納│96/4/17 │20萬  │郭鏡  │  。                      │鏡處有期徒刑貳│
│  │  │      │        │，否則之├────┼───┼───┤邱月瑾開立本票1張。金額 │年。扣案如附表│
│  │  │      │        │前繳的錢│96/4/23 │80萬  │邱月瑾│  為180 萬 ( 98年度偵字第 │三編號2 至10所│
│  │  │      │        │會被凍結│        │      │、郭鏡│  4721號偵查卷二第131頁)  │示之物，均沒收│
│  │  │      │        │        ├────┼───┼───┤  。                      │。            │
│  │  │      │        │        │96/6/5  │50萬  │邱月瑾│郭鏡開立本票6張。金額分 │              │
│  │  │      │        │        │        │      │、郭鏡│  別為180萬、280萬、40萬、│              │
│  │  │      │        │        ├────┼───┼───┤  320萬、200萬、20萬 (98年│              │
│  │  │      │        │        │96/10/20│5萬   │邱月瑾│  度偵字第4721號偵查卷二第│              │
│  │  │      │        │        │        │      │、郭鏡│  131 頁到第133 頁)。     │              │
│  │  │      │        │        ├────┼───┼───┤邱月瑾、郭鏡聯名開立本票│              │
│  │  │      │        │        │96/11/30│50萬  │邱月瑾│  1 張，金額為250 萬(98 年│              │
│  │  │      │        │        │        │      │、郭鏡│  度偵字第4721號偵查卷二第│              │
│  │  │      │        ├────┼────┼───┼───┤  133 頁) 。              │              │
│  │  │      │        │衍生之分│98/2/10 │7 萬7 │郭鏡  │邱瑞隆郵局存摺影本(98 年│              │
│  │  │      │        │割費    │        │千    │      │  度他字第347 號偵查卷二第│              │
│  │  │      │        ├────┼────┼───┼───┤  159 頁) 。              │              │
│  │  │      │        │衍生之手│98/4/22 │10萬  │邱月瑾│邱瑞隆合作金庫帳戶存摺影│              │
│  │  │      │        │續費    │        │      │、郭鏡│  本(98 年度他字第347 號偵│              │
│  │  │      │        │        │        │      │      │  查卷二第160 頁) 。      │              │
│  │  │      │        │        │        │      │      │邱瑞隆第一銀行帳戶存摺影│              │
│  │  │      │        │        │        │      │      │  本(98 年度他字第347 號偵│              │
│  │  │      │        │        │        │      │      │  查卷二第161 頁) 。      │              │
│  │  │      │        │        │        │      │      │邱瑞隆竹東地區二重農會帳│              │
│  │  │      │        │        │        │      │      │  戶存摺影本(98 年度他字第│              │
│  │  │      │        │        │        │      │      │  347 號偵查卷二第162 頁) │              │
│  │  │      │        │        │        │      │      │  。                      │              │
├─┼─┼───┼────┼────┼────┼───┼───┼─────────────┼───────┤
│8 │陳│林海燕│張美蘭  │幫忙邱月│95/3/10 │50萬  │邱月瑾│被害人陳仕倫警詢、偵訊筆│林海燕、邱月瑾│
│  │仕│邱月瑾│        │瑾繳交遺│        │      │、郭鏡│  錄 (98年度偵字第4721號偵│、郭鏡共同犯詐│
│  │倫│郭鏡  │        │產稅，三├────┼───┼───┤  查卷二第137頁到第142頁、│欺取財罪，林海│
│  │  │      │        │個月後可│95/3/30 │50萬  │邱月瑾│  第147 頁到第149 頁，98年│燕處有期徒刑貳│
│  │  │      │        │加倍奉還│        │      │、郭鏡│  度偵字第4721號偵查卷三第│年肆月；邱月瑾│
│  │  │      │        │，又因遺├────┼───┼───┤  233頁到第234頁，98年度偵│、郭鏡各處有期│
│  │  │      │        │產稅不夠│95/7/5  │60萬  │邱月瑾│  字第3891號偵查卷二第76頁│徒刑貳年。扣案│
│  │  │      │        │，需再補│        │      │、郭鏡│  到第77頁)。             │如附表三編號2 │
│  │  │      │        │繳，如不├────┼───┼───┤邱月瑾開立本票6張，金額 │至10所示之物，│
│  │  │      │        │持續繳納│95/12/22│75萬  │邱月瑾│  分別為100萬、100萬、120 │均沒收。      │
│  │  │      │        │，之前所│        │      │、郭鏡│  萬、150萬、160萬、168萬 │              │
│  │  │      │        │繳金額會├────┼───┼───┤  (98年度偵字第4721號偵查 │              │
│  │  │      │        │被充公，│95/12/26│80萬  │邱月瑾│  卷二第151頁到第152頁)。 │              │
│  │  │      │        │並需繳交│        │      │、郭鏡│郭鏡開立本票1張，金額為 │              │
│  │  │      │        │衍生之分├────┼───┼───┤  26萬 (98年度偵字第4721  │              │
│  │  │      │        │割費，及│96/1/10 │84萬  │邱月瑾│  號偵查卷二第153頁)。    │              │
│  │  │      │        │給予阿嬤│        │      │、郭鏡│邱月瑾、郭鏡聯名開立本票│              │
│  │  │      │        │生活費、├────┼───┼───┤  1 張，金額為1500萬(98 年│              │
│  │  │      │        │醫藥費等│96/11/29│300萬 │邱月瑾│  度偵字第4721號偵查卷二第│              │
│  │  │      │        │        │        │      │、郭鏡│  153 頁) 。              │              │
│  │  │      │        │        ├────┼───┼───┤陳仕倫之華南商業銀行帳戶│              │
│  │  │      │        │        │96/12/21│13萬  │邱月瑾│  存摺影本(98 年度他字第  │              │
│  │  │      │        │        │        │      │、郭鏡│  347 號偵查卷二第26頁到第│              │
│  │  │      │        │        ├────┼───┼───┤  28頁) 。                │              │
│  │  │      │        │        │98/1月間│7 萬7 │郭鏡  │陳仕倫之造橋鄉農會帳戶存│              │
│  │  │      │        │        │        │千    │      │  摺影本(98 年度他字第347 │              │
│  │  │      │        │        ├────┼───┼───┤  號偵查卷二第40-1頁到第  │              │
│  │  │      │        │        │98/1月間│2萬   │郭鏡  │  40-2頁) 。              │              │
│  │  │      │        │        ├────┼───┼───┤陳仕倫之聯邦銀行桃園分行│              │
│  │  │      │        │        │98/1月間│1萬   │郭鏡  │  帳戶存摺影本(98 年度他字│              │
│  │  │      │        │        │        │      │      │  第347 號偵查卷二第29頁) │              │
│  │  │      │        │        │        │      │      │  。                      │              │
│  │  │      │        │        │        │      │      │陳仕倫所有造橋鄉○○段  │              │
│  │  │      │        │        │        │      │      │  1152、1153、554、1155地 │              │
│  │  │      │        │        │        │      │      │  號土地拍賣公告 (98年度偵│              │
│  │  │      │        │        │        │      │      │  字第347號偵查卷二第30頁 │              │
│  │  │      │        │        │        │      │      │  到第39頁)。             │              │
├─┼─┼───┼────┼────┼────┼───┼───┼─────────────┼───────┤
│9 │黃│林海燕│      │幫忙邱月│95/7/23 │34萬  │邱月瑾│被害人黃湘淯警詢、偵訊筆│林海燕、邱月瑾│
│  │湘│邱月瑾│        │瑾繳交遺│        │      │、郭鏡│  錄 (98年度偵字第4721號偵│、郭鏡共同犯詐│
│  │淯│郭鏡  │        │產稅，並├────┼───┼───┤  查卷二第155頁到第158頁、│欺取財罪，林海│
│  │  │      │        │需繳納利│96/2/26 │12萬5 │郭鏡  │  第161頁到第163頁，98年度│燕處有期徒刑壹│
│  │  │      │        │息及滯納│        │千    │      │  偵字第3891號偵查卷二第75│年拾月；邱月瑾│
│  │  │      │        │金，才可├────┼───┼───┤  頁)。                   │、郭鏡各處有期│
│  │  │      │        │分得遺產│96/3/15 │30萬  │郭鏡  │邱月瑾開立本票1張，金額 │徒刑壹年陸月。│
│  │  │      │        │        ├────┼───┼───┤  為68萬 (98年度偵字第4721│扣案如附表三編│
│  │  │      │        │        │96/8/24 │20萬  │邱月瑾│  號偵查卷二第160頁)。    │號2 至10所示之│
│  │  │      │        │        │        │      │、郭鏡│郭鏡開立本票3張，金額分 │物，均沒收。  │
│  │  │      │        ├────┼────┼───┼───┤  別為25萬、60萬、60萬 (98│              │
│  │  │      │        │衍生之分│98/1月間│7 萬7 │郭鏡  │  年度偵字第4721號偵查卷二│              │
│  │  │      │        │割費、印│        │千    │      │  第160頁)。              │              │
│  │  │      │        │花稅    │        │      │      │新竹第三信用合作社竹南分│              │
│  │  │      │        │        │        │      │      │  社帳戶歸戶查詢單(98 年度│              │
│  │  │      │        │        │        │      │      │  他字第347 號偵查卷二第  │              │
│  │  │      │        │        │        │      │      │  231 頁) 。              │              │
├─┼─┼───┼────┼────┼────┼───┼───┼─────────────┼───────┤
│10│李│林海燕│何秀鳳  │幫忙邱月│95/10/24│13萬5 │邱月瑾│被害人李麗雲警詢及偵訊筆│林海燕、邱月瑾│
│  │麗│邱月瑾│張美蘭  │瑾繳交遺│        │千    │、郭鏡│  錄 (98年度偵字第4721號偵│、郭鏡共同犯詐│
│  │雲│郭鏡  │        │產稅，三├────┼───┼───┤  查卷二第185頁到第194頁、│欺取財罪，林海│
│  │  │      │        │個月後加│95/10/31│100萬 │邱月瑾│  第242頁到第245頁，98年度│燕處有期徒刑貳│
│  │  │      │        │倍奉還，│        │      │、郭鏡│  3891號偵查卷一第56頁到第│年肆月；邱月瑾│
│  │  │      │        │且遺產稅├────┼───┼───┤  57頁，98年度偵字第347號 │、郭鏡各處有期│
│  │  │      │        │如未繳足│96/1/9  │75萬  │邱月瑾│  偵查卷一第126頁到第131頁│徒刑貳年。扣案│
│  │  │      │        │，之前所│        │      │、郭鏡│  )。                     │如附表三編號2 │
│  │  │      │        │繳金額會├────┼───┼───┤邱月瑾開立本票13張，金額│至10所示之物，│
│  │  │      │        │被充公，│96/1/10 │41萬  │邱月瑾│  分別為27萬、200萬、150萬│均沒收。      │
│  │  │      │        │需持續繳│        │      │、郭鏡│  、82萬、140萬、150萬、  │              │
│  │  │      │        │交，並要├────┼───┼───┤  540萬、160萬、180萬、75 │              │
│  │  │      │        │給予阿嬤│96/2/26 │70萬  │郭鏡  │  萬、225 萬、240萬、270萬│              │
│  │  │      │        │生活費、├────┼───┼───┤  (98年度偵字第4721號偵查 │              │
│  │  │      │        │醫藥費等│96/2/27 │75萬  │郭鏡  │  卷二第195頁、第197頁、第│              │
│  │  │      │        │        ├────┼───┼───┤  201頁到第204 頁)。      │              │
│  │  │      │        │        │96/3/8  │270萬 │郭鏡  │郭鏡開立本票13張，金額分│              │
│  │  │      │        │        ├────┼───┼───┤  別為40萬、60萬、240萬、 │              │
│  │  │      │        │        │96/3/31 │80萬  │郭鏡  │  110萬、31萬、140萬、150 │              │
│  │  │      │        │        ├────┼───┼───┤  萬、540萬、160萬、180萬 │              │
│  │  │      │        │        │96/3/31 │90萬  │郭鏡  │  、75萬、225萬、240萬 (98│              │
│  │  │      │        │        ├────┼───┼───┤  年度偵字第4721號偵查卷二│              │
│  │  │      │        │        │96/3/31 │200萬 │郭鏡  │  第198頁到第200頁、第205 │              │
│  │  │      │        │        ├────┼───┼───┤  頁到第206頁)。          │              │
│  │  │      │        │        │96/5/10 │37萬5 │邱月瑾│邱月瑾、郭鏡分別開立給蘇│              │
│  │  │      │        │        │        │千    │、郭鏡│  麗珍之本票2張，金額分別 │              │
│  │  │      │        │        ├────┼───┼───┤  為400萬、400萬 (98年度偵│              │
│  │  │      │        │        │96/8/12 │112 萬│邱月瑾│  字第4721號偵查卷二第199 │              │
│  │  │      │        │        │        │5 千  │、郭鏡│  頁、第201頁)。          │              │
│  │  │      │        │        ├────┼───┼───┤張美蘭開立予李麗雲之本票│              │
│  │  │      │        │        │96/8/20 │120萬 │邱月瑾│  1張，作為擔保邱月瑾債務 │              │
│  │  │      │        │        │        │      │、郭鏡│  之用，金額為500萬 (98年 │              │
│  │  │      │        │        ├────┼───┼───┤  度偵字第4721號偵查卷二第│              │
│  │  │      │        │        │97/4/1  │135萬 │邱月瑾│  196 頁)。               │              │
│  │  │      │        │        │        │      │、郭鏡│公證請求書3張 (98年度偵 │              │
│  │  │      │        │        ├────┼───┼───┤  字第4721號偵查卷二第207 │              │
│  │  │      │        │        │97/5/12 │40萬  │邱月瑾│  頁到第209頁)。          │              │
│  │  │      │        │        │        │      │、郭鏡│                          │              │
│  │  │      │        │        ├────┼───┼───┤                          │              │
│  │  │      │        │        │97/8/6  │60萬  │郭鏡  │                          │              │
│  │  │      │        │        ├────┼───┼───┤                          │              │
│  │  │      │        │        │97/10/23│240萬 │郭鏡  │                          │              │
│  │  │      │        │        ├────┼───┼───┤                          │              │
│  │  │      │        │        │97/10/30│110萬 │郭鏡  │                          │              │
│  │  │      │        │        ├────┼───┼───┤                          │              │
│  │  │      │        │        │97/12 月│3萬   │郭鏡  │                          │              │
│  │  │      │        │        ├────┼───┼───┤                          │              │
│  │  │      │        │        │97/12月 │5萬   │郭鏡  │                          │              │
│  │  │      │        │        ├────┼───┼───┤                          │              │
│  │  │      │        │        │97/12月 │20萬  │郭鏡  │                          │              │
│  │  │      │        │        ├────┼───┼───┤                          │              │
│  │  │      │        │        │97/12月 │2萬   │林海燕│                          │              │
│  │  │      │        │        ├────┼───┼───┤                          │              │
│  │  │      │        │        │97/12/24│3萬   │林海燕│                          │              │
├─┼─┼───┼────┼────┼────┼───┼───┼─────────────┼───────┤
│11│溫│林海燕│      │幫忙邱月│95/3/8  │200萬 │邱月瑾│被害人溫曾秋燕警詢、偵訊│林海燕、邱月瑾│
│  │曾│邱月瑾│        │瑾繳交遺│        │      │、郭鏡│  筆錄 (98年度偵字第4721號│、郭鏡共同犯詐│
│  │秋│郭鏡  │        │產稅，可├────┼───┼───┤  偵查卷二第164頁到第168頁│欺取財罪，林海│
│  │燕│      │        │獲得2 倍│95/6/19 │50萬  │邱月瑾│  、第180頁到第181頁，98年│燕處有期徒刑貳│
│  │  │      │        │還款，且│        │      │、郭鏡│  度偵字第3891號偵查卷三第│年肆月；邱月瑾│
│  │  │      │        │需持續繳├────┼───┼───┤  141 頁到第143 頁)。     │累犯，處有期徒│
│  │  │      │        │納，否則│96/8/20 │240萬 │邱月瑾│邱月瑾開立本票5張，金額 │刑貳年貳月；郭│
│  │  │      │        │之前繳的│        │      │、郭鏡│  分別為400萬、100萬、300 │鏡處有期徒刑貳│
│  │  │      │        │錢會被充├────┼───┼───┤  萬、330萬、300萬 (98年度│年。扣案如附表│
│  │  │      │        │公      │96/9/28 │25萬  │邱月瑾│  偵字第4721號偵查卷二第  │三所示之物，均│
│  │  │      │        │        │        │      │、郭鏡│  177頁背面、第179頁背面) │沒收。        │
│  │  │      │        │        ├────┼───┼───┤  。                      │              │
│  │  │      │        │        │96/9/28 │25萬  │邱月瑾│郭鏡開立本票8 張，金額  │              │
│  │  │      │        │        │        │      │、郭鏡│  分別為720萬、50萬、50萬 │              │
│  │  │      │        │        ├────┼───┼───┤  、25萬、75萬、75萬、175 │              │
│  │  │      │        │        │96/11/12│5萬   │邱月瑾│  萬、75萬 (98年度偵字第  │              │
│  │  │      │        │        │        │      │、郭鏡│  4721號偵查卷二第178 頁到│              │
│  │  │      │        │        ├────┼───┼───┤  第179 頁)。             │              │
│  │  │      │        │        │96/11/16│25萬  │邱月瑾│土地買賣交款明細表(98 年│              │
│  │  │      │        │        │        │      │、郭鏡│  度他字第347 號偵查卷三第│              │
│  │  │      │        │        ├────┼───┼───┤  8 頁到第9 頁) 。        │              │
│  │  │      │        │        │96/12/11│25萬  │邱月瑾│                          │              │
│  │  │      │        │        │        │      │、郭鏡│                          │              │
│  │  │      │        │        ├────┼───┼───┤                          │              │
│  │  │      │        │        │96/12/21│35萬  │邱月瑾│                          │              │
│  │  │      │        │        │        │      │、郭鏡│                          │              │
│  │  │      │        │        ├────┼───┼───┤                          │              │
│  │  │      │        │        │96/12/26│25萬  │邱月瑾│                          │              │
│  │  │      │        │        │        │      │、郭鏡│                          │              │
│  │  │      │        │        ├────┼───┼───┤                          │              │
│  │  │      │        │        │97/3/5  │100萬 │邱月瑾│                          │              │
│  │  │      │        │        │        │      │、郭鏡│                          │              │
│  │  │      │        │        ├────┼───┼───┤                          │              │
│  │  │      │        │        │97/4/15 │110萬 │邱月瑾│                          │              │
│  │  │      │        │        │        │      │、郭鏡│                          │              │
│  │  │      │        │        ├────┼───┼───┤                          │              │
│  │  │      │        │        │97/6/15 │100萬 │郭鏡  │                          │              │
│  │  │      │        ├────┼────┼───┼───┤                          │              │
│  │  │      │        │衍生之分│98/1月間│7 萬7 │郭鏡  │                          │              │
│  │  │      │        │割費    │        │千    │      │                          │              │
│  │  │      │        ├────┼────┼───┼───┤                          │              │
│  │  │      │        │衍生之手│98/5月間│10萬  │邱月瑾│                          │              │
│  │  │      │        │續費    │        │      │、郭鏡│                          │              │
└─┴─┴───┴────┴────┴────┴───┴───┴─────────────┴───────┘
附表二
┌─────────────────────────────────────────────────────┐
│單純被害人遭詐騙一覽表                                                                                    │
├─┬─┬───┬────┬─────┬────┬───┬───┬─────────────┬───────┤
│編│被│被告（│公訴意旨│詐欺理由  │付款時間│付款金│交付對│證據清單                  │主文          │
│號│害│有罪部│另認（無│          │( 年/ 月│額( 新│象    │                          │              │
│  │人│分）  │罪部分）│          │/ 日)   │台幣) │      │                          │              │
│  │  │      │被告    │          │        │      │      │                          │              │
├─┼─┼───┼────┼─────┼────┼───┼───┼─────────────┼───────┤
│1 │陳│林海燕│      │幫忙邱月瑾│94/12/30│50萬  │邱月瑾│被害人陳來富警詢、偵訊筆│林海燕、邱月瑾│
│  │來│邱月瑾│        │繳交遺產稅│        │      │、郭鏡│  錄 (98年度偵字第4721號偵│、郭鏡共同犯詐│
│  │富│郭鏡  │        │，1-2 個月│        │      │      │  查卷三第70頁到第73頁，98│欺取財罪，林海│
│  │  │      │        │後可獲利稅│        │      │      │  年度偵字第3891號偵查卷三│燕處有期徒刑壹│
│  │  │      │        │金1 倍之金│        │      │      │  第141 頁)。             │年；邱月瑾、郭│
│  │  │      │        │額        │        │      │      │邱月瑾開立本票1 張，金額│鏡各處有期徒刑│
│  │  │      │        ├─────┼────┼───┼───┤  為100 萬(98 年度偵字第  │拾月。扣案如附│
│  │  │      │        │繳交遺產稅│98/1月間│7 萬7 │郭鏡  │  4721 號 偵查卷三第75頁) │表三編號2 至10│
│  │  │      │        │後期衍生之│        │千    │      │  。                      │所示之物，均沒│
│  │  │      │        │遺產分割費│        │      │      │                          │收。          │
├─┼─┼───┼────┼─────┼────┼───┼───┼─────────────┼───────┤
│2 │陳│林海燕│張美蘭  │幫忙邱月瑾│95/3/31 │200萬 │邱月瑾│被害人陳錦章警詢、偵訊筆│林海燕、郭鏡共│
│  │錦│郭鏡  │陳仕倫  │繳交遺產稅│        │      │、郭鏡│  錄 (98年度偵字第4721號偵│同犯詐欺取財罪│
│  │章│（本次│        │，邱月瑾可│        │      │      │  查卷三第94頁到第95頁，98│，林海燕處有期│
│  │  │犯行邱│        │加倍奉還借│        │      │      │  年度偵字第3891號偵查卷二│徒刑壹年拾月；│
│  │  │月瑾未│        │款        │        │      │      │  第75頁到第76頁)。       │郭鏡處有期徒刑│
│  │  │在起訴│        │          │        │      │      │邱月瑾開立本票1 張，金額│壹年陸月，減為│
│  │  │範圍）│        │          │        │      │      │  為400 萬(98 年度偵字第  │有期徒刑玖月。│
│  │  │      │        │          │        │      │      │  4721 號 偵查卷三第97頁) │扣案如附表三編│
│  │  │      │        │          │        │      │      │  。                      │號2 至10所示之│
│  │  │      │        │          │        │      │      │                          │物，均沒收。  │
├─┼─┼───┼────┼─────┼────┼───┼───┼─────────────┼───────┤
│3 │徐│林海燕│張美蘭  │幫忙邱月瑾│95/4/10 │780萬 │邱月瑾│被害人徐文慶警詢、偵訊筆│林海燕、邱月瑾│
│  │文│邱月瑾│何秀鳳  │繳交遺產稅│        │      │、郭鏡│  錄 (98年度偵字第4721號偵│、郭鏡共同犯詐│
│  │慶│郭鏡  │李文吉  │可獲利1 倍├────┼───┼───┤  查卷三第144頁到第148頁，│欺取財罪，林海│
│  │  │      │        │，嗣後又需│95/5/4  │100萬 │邱月瑾│  98年度偵字第3891號偵查卷│燕處有期徒刑貳│
│  │  │      │        │繳交遺產稅│        │      │、郭鏡│  二第135 頁到第136 頁)。 │年肆月；邱月瑾│
│  │  │      │        │滯納金、罰├────┼───┼───┤邱月瑾開立本票5 張，金額│累犯，處有期徒│
│  │  │      │        │金、手續費│95/12/5 │60萬  │邱月瑾│  分別為1560萬、200 萬、  │刑貳年貳月；郭│
│  │  │      │        │等相關費用│        │      │、郭鏡│  120 萬、50萬、20萬(98 年│鏡處有期徒刑貳│
│  │  │      │        │          ├────┼───┼───┤  度偵字第4721號偵查卷三第│年。扣案如附表│
│  │  │      │        │          │95/12/11│20萬  │邱月瑾│  149 頁到第150 頁) 。    │三編號2 至10所│
│  │  │      │        │          │        │      │、郭鏡│郭鏡開立本票1 張，金額為│示之物，均沒收│
│  │  │      │        │          ├────┼───┼───┤  200 萬元(98 年度偵字第  │。            │
│  │  │      │        │          │96/1/17 │11萬  │邱月瑾│  4721號偵查卷三第150 頁) │              │
│  │  │      │        │          │        │      │、郭鏡│  。                      │              │
│  │  │      │        │          ├────┼───┼───┤邱月瑾換票立據1 紙(98 年│              │
│  │  │      │        │          │96/2/5  │80萬  │郭鏡  │  度偵字第4721號偵查卷一第│              │
│  │  │      │        │          │        │      │      │  178 頁) 。              │              │
│  │  │      │        ├─────┼────┼───┼───┤張美蘭以其子陳仕倫之名義│              │
│  │  │      │        │繳交遺產稅│98/5/12 │10萬  │邱月瑾│  開立本票2 張予徐文慶，金│              │
│  │  │      │        │後期衍生之│        │      │、郭鏡│  額分別為300 萬、100 萬  │              │
│  │  │      │        │律師代辦費│        │      │      │   (98 年 度他字第347 號偵│              │
│  │  │      │        │          │        │      │      │  查卷一第154 頁) 。      │              │
├─┼─┼───┼────┼─────┼────┼───┼───┼─────────────┼───────┤
│4 │卜│林海燕│張美蘭  │幫忙邱月瑾│95/4/25 │100萬 │邱月瑾│被害人卜運昌警詢、偵訊筆│林海燕、邱月瑾│
│  │運│邱月瑾│        │繳交遺產稅│        │      │、郭鏡│  錄 (98年度偵字第4721號偵│、郭鏡共同犯詐│
│  │昌│郭鏡  │        │，3 個月內│        │      │      │  查卷三第14頁到第17頁，98│欺取財罪，林海│
│  │  │      │        │會加倍奉還│        │      │      │  年度偵字第3891號偵查卷二│燕處有期徒刑壹│
│  │  │      │        ├─────┼────┼───┼───┤  第115頁到第116頁)。     │年拾月；邱月瑾│
│  │  │      │        │繳交遺產稅│98/1/15 │7 萬7 │郭鏡  │邱月瑾開立本票1 張，金額│、郭鏡各處有期│
│  │  │      │        │後期衍生之│        │千    │      │  為250 萬(98 年度偵字第47│徒刑壹年陸月。│
│  │  │      │        │分割、手續│        │      │      │  21 號 偵查卷三第21頁) 。│扣案如附表三編│
│  │  │      │        │費        │        │      │      │張美蘭以其子陳仕倫之名義│號2 至10所示之│
│  │  │      │        │          │        │      │      │  開立本票1 張，金額為100 │物，均沒收。  │
│  │  │      │        │          │        │      │      │  萬，向卜運昌作為保證債務│              │
│  │  │      │        │          │        │      │      │  之用(98 年度偵字第4721號│              │
│  │  │      │        │          │        │      │      │  偵查卷三第21頁) 。      │              │
│  │  │      │        │          │        │      │      │卜運昌之造橋鄉農會存摺影│              │
│  │  │      │        │          │        │      │      │  本(98年度他字第347 號偵 │              │
│  │  │      │        │          │        │      │      │  查卷二第85頁) 。        │              │
├─┼─┼───┼────┼─────┼────┼───┼───┼─────────────┼───────┤
│5 │陳│林海燕│李文吉  │幫忙邱月瑾│95/4/21 │20萬  │邱月瑾│被害人陳煥貴警詢、偵訊筆│林海燕、邱月瑾│
│  │煥│邱月瑾│        │繳交遺產稅│        │      │、郭鏡│  錄 (98年度偵字第4721號偵│、郭鏡共同犯詐│
│  │貴│郭鏡  │        │，3 個月後├────┼───┼───┤  查卷三第132頁到第135頁，│欺取財罪，林海│
│  │  │      │        │可獲利1 倍│95/5/22 │30萬  │邱月瑾│  98年度偵字第3891號偵查卷│燕處有期徒刑壹│
│  │  │      │        │利息      │        │      │、郭鏡│  三第36頁)。             │年拾月；邱月瑾│
│  │  │      │        │          ├────┼───┼───┤邱月瑾開立本票3 張，金額│累犯，處有期徒│
│  │  │      │        │          │95/6/12 │30萬  │邱月瑾│  分別為40萬、60萬、60萬( │刑壹年捌月；郭│
│  │  │      │        │          │        │      │、郭鏡│  98年度偵字第4721號偵查卷│鏡處有期徒刑壹│
│  │  │      │        │          ├────┼───┼───┤  三第137 頁到第138 頁) 。│年陸月。扣案如│
│  │  │      │        │          │96/12/2 │10萬  │郭鏡  │邱月瑾、郭鏡聯名開立本票│附表三編號2 至│
│  │  │      │        ├─────┼────┼───┼───┤  1 張，金額為50萬(98 年度│10 所 示之物，│
│  │  │      │        │繳交遺產稅│98/1月間│7 萬7 │郭鏡  │  偵字第4721號偵查卷三第  │均沒收。      │
│  │  │      │        │後期衍生之│        │千    │      │  138 頁) 。              │              │
│  │  │      │        │分割費    │        │      │      │陳煥貴之合作金庫帳戶存摺│              │
│  │  │      │        ├─────┼────┼───┼───┤  影本(98 年度他字第347 號│              │
│  │  │      │        │繳交遺產稅│98/4、5 │10萬  │邱月瑾│  偵查卷二第201 頁) 。    │              │
│  │  │      │        │後期衍生之│月間    │      │、郭鏡│新竹縣衡山地區農會顧客存│              │
│  │  │      │        │手續費    │        │      │      │  單彙總查詢單(98 年度他字│              │
│  │  │      │        │          │        │      │      │  第347 號偵查卷二第202 頁│              │
│  │  │      │        │          │        │      │      │  ) 。                    │              │
│  │  │      │        │          │        │      │      │邱月瑾簽立收據1 紙(98 年│              │
│  │  │      │        │          │        │      │      │  度他字第347 號偵查卷二第│              │
│  │  │      │        │          │        │      │      │  203 頁) 。              │              │
├─┼─┼───┼────┼─────┼────┼───┼───┼─────────────┼───────┤
│6 │王│林海燕│張美蘭  │幫忙邱月瑾│95/6/10 │400萬 │邱月瑾│被害人王木生警詢、偵訊筆│林海燕、邱月瑾│
│  │木│邱月瑾│        │繳交遺產稅│        │      │、郭鏡│  錄 (98年度偵字第4721號偵│、郭鏡共同犯詐│
│  │生│郭鏡  │        │，2 個月後├────┼───┼───┤  查卷三第101頁到第104頁，│欺取財罪，林海│
│  │  │      │        │可獲利1 倍│95/6/10 │300萬 │邱月瑾│  98年度偵字第3891號偵查卷│燕處有期徒刑貳│
│  │  │      │        │，且遺產稅│        │      │、郭鏡│  二第28頁到第30頁)。     │年肆月；邱月瑾│
│  │  │      │        │已經快要繳├────┼───┼───┤邱月瑾開立本票5 張予王木│、郭鏡各處有期│
│  │  │      │        │完        │95/6/10 │100萬 │邱月瑾│  生之父王逢珍，金額分別為│徒刑貳年。扣案│
│  │  │      │        │          │        │      │、郭鏡│  800 萬、600 萬、200 萬、│如附表三編號2 │
│  │  │      │        │          ├────┼───┼───┤  140 萬、420 萬(98 年度偵│至10所示之物，│
│  │  │      │        │          │95/6/30 │70萬  │邱月瑾│  字第4721號偵查卷三第107 │均沒收。      │
│  │  │      │        │          │        │      │、郭鏡│  頁) 。                  │              │
│  │  │      │        │          ├────┼───┼───┤邱月瑾簽立借據1紙 (98年 │              │
│  │  │      │        │          │95/8/2  │210萬 │邱月瑾│  度偵字第4721號偵查卷三第│              │
│  │  │      │        │          │        │      │、郭鏡│  106 頁)。               │              │
│  │  │      │        ├─────┼────┼───┼───┤王逢珍之造橋鄉農會存摺影│              │
│  │  │      │        │繳交遺產稅│98/1月間│7 萬7 │郭鏡  │  本、客戶往來交易明細表( │              │
│  │  │      │        │後期衍生之│        │千    │      │  98年度他字第347 號偵查卷│              │
│  │  │      │        │分割費    │        │      │      │  二第136 頁到139 頁) 。  │              │
├─┼─┼───┼────┼─────┼────┼───┼───┼─────────────┼───────┤
│7 │溫│林海燕│      │幫忙邱月瑾│95/6/19 │270萬 │邱月瑾│被害人溫振忠警詢、偵訊筆│林海燕、邱月瑾│
│  │振│邱月瑾│        │繳交遺產稅│        │      │、郭鏡│  錄 (98年度偵字第4721號偵│、郭鏡共同犯詐│
│  │忠│郭鏡  │        │，繳完會加├────┼───┼───┤  查卷三第122頁到第123頁，│欺取財罪，林海│
│  │  │      │        │倍償還    │96/9/14 │400萬 │邱月瑾│  98年度偵字第3891號偵查卷│燕處有期徒刑貳│
│  │  │      │        │          │        │      │、郭鏡│  三第141 頁到第143 頁)。 │年肆月；邱月瑾│
│  │  │      │        │          ├────┼───┼───┤邱月瑾開立本票2張，金額 │、郭鏡各處有期│
│  │  │      │        │          │96/9/28 │100萬 │邱月瑾│  分別為540萬、1200萬 (98 │徒刑貳年。扣案│
│  │  │      │        │          │        │      │、郭鏡│  年度偵字第4721號偵查卷三│如附表三編號2 │
│  │  │      │        │          ├────┼───┼───┤  第125頁到第126頁)。     │至10所示之物，│
│  │  │      │        │          │96/11/30│50萬  │邱月瑾│郭鏡開立本票1 張，金額為│均沒收。      │
│  │  │      │        │          │        │      │、郭鏡│  300 萬(98 年度偵字第4721│              │
│  │  │      │        │          │        │      │      │  號偵查卷三第126 頁) 。  │              │
│  │  │      │        │          │        │      │      │邱月瑾、郭鏡聯名開立本票│              │
│  │  │      │        │          │        │      │      │  1 張，金額為250 萬(98 年│              │
│  │  │      │        │          │        │      │      │  度偵字第4721號偵查卷三第│              │
│  │  │      │        │          │        │      │      │  126 頁) 。              │              │
│  │  │      │        │          │        │      │      │土地買賣交款明細表(98 年│              │
│  │  │      │        │          │        │      │      │  度他字第347 號偵查卷三第│              │
│  │  │      │        │          │        │      │      │  8 頁到第9 頁) 。        │              │
│  │  │      │        │          │        │      │      │溫振忠之新竹第三信用合作│              │
│  │  │      │        │          │        │      │      │  社六家分社帳戶存摺影本  │              │
│  │  │      │        │          │        │      │      │   (98年度他字第347 號偵查│              │
│  │  │      │        │          │        │      │      │  卷三第10頁到第11頁) 。  │              │
├─┼─┼───┼────┼─────┼────┼───┼───┼─────────────┼───────┤
│8 │張│林海燕│何秀鳳  │幫忙邱月瑾│95/7/21 │250萬 │邱月瑾│被害人張兆勇警詢、偵訊筆│林海燕、邱月瑾│
│  │兆│邱月瑾│張美蘭  │繳交遺產稅│        │      │、郭鏡│  錄 (98年度偵字第4721號偵│、郭鏡共同犯詐│
│  │勇│郭鏡  │李麗雲  │，繳完會加├────┼───┼───┤  查卷二第246頁到第249頁，│欺取財罪，林海│
│  │  │      │        │倍奉還，並│95/7/21 │150萬 │邱月瑾│  98 年度偵字第3891號偵查 │燕處有期徒刑貳│
│  │  │      │        │持續以遺產│        │      │、郭鏡│  卷二第17頁到第19頁)。   │年肆月；邱月瑾│
│  │  │      │        │稅仍未繳足├────┼───┼───┤邱月瑾開立本票8張，金額 │累犯，處有期徒│
│  │  │      │        │，請張兆勇│95/7/24 │100萬 │邱月瑾│  分別為500萬、300萬、200 │刑貳年貳月；郭│
│  │  │      │        │幫忙出資繳│        │      │、郭鏡│  萬、500萬、50萬、1100萬 │鏡處有期徒刑貳│
│  │  │      │        │納        ├────┼───┼───┤  、150萬、500萬 (98年度偵│年。扣案如附表│
│  │  │      │        │          │95/8/2  │250萬 │邱月瑾│  字第4721號偵查卷二第254 │三編號2 至10所│
│  │  │      │        │          │        │      │、郭鏡│  頁到第256頁)。          │示之物，均沒收│
│  │  │      │        │          ├────┼───┼───┤李麗雲開立本票3張予張兆 │。            │
│  │  │      │        │          │95/10/27│25萬  │邱月瑾│  勇作為擔保邱月瑾債務用，│              │
│  │  │      │        │          │        │      │、郭鏡│  金額分別為50萬、50萬、  │              │
│  │  │      │        │          ├────┼───┼───┤  1000萬 (98年度偵字第4721│              │
│  │  │      │        │          │95/10/31│550萬 │邱月瑾│  號偵查卷二第257頁)。    │              │
│  │  │      │        │          │        │      │、郭鏡│                          │              │
│  │  │      │        │          ├────┼───┼───┤                          │              │
│  │  │      │        │          │95/11/2 │75萬  │邱月瑾│                          │              │
│  │  │      │        │          │        │      │、郭鏡│                          │              │
│  │  │      │        │          ├────┼───┼───┤                          │              │
│  │  │      │        │          │95/11/8 │250萬 │邱月瑾│                          │              │
│  │  │      │        │          │        │      │、郭鏡│                          │              │
│  │  │      │        ├─────┼────┼───┼───┤                          │              │
│  │  │      │        │繳交遺產稅│98/5月  │10萬  │邱月瑾│                          │              │
│  │  │      │        │後期衍生之│        │      │、郭鏡│                          │              │
│  │  │      │        │手續費    │        │      │      │                          │              │
├─┼─┼───┼────┼─────┼────┼───┼───┼─────────────┼───────┤
│9 │陳│林海燕│張美蘭  │幫忙邱月瑾│95/7/24 │25萬  │邱月瑾│被害人陳素貞警詢、偵訊筆│林海燕、邱月瑾│
│  │素│邱月瑾│        │繳交遺產稅│        │      │、郭鏡│  錄 (98年度偵字第4721號偵│、郭鏡共同犯詐│
│  │貞│郭鏡  │        │，可獲數倍│        │      │      │  查卷三第89頁到第91頁，98│欺取財罪，林海│
│  │  │      │        │利益      │        │      │      │  年度偵字第3891號偵查卷三│燕處有期徒刑壹│
│  │  │      │        │          │        │      │      │  第69頁)。               │年，減為有期徒│
│  │  │      │        │          │        │      │      │邱月瑾開立本票1 張，金額│刑陸月；邱月瑾│
│  │  │      │        │          │        │      │      │  為50萬(98 年度偵字第4721│、郭鏡各處有期│
│  │  │      │        │          │        │      │      │  號偵查卷三第93頁) 。    │徒刑拾月，各減│
│  │  │      │        │          │        │      │      │                          │為有期徒刑伍月│
│  │  │      │        │          │        │      │      │                          │。扣案如附表三│
│  │  │      │        │          │        │      │      │                          │編號2 至10所示│
│  │  │      │        │          │        │      │      │                          │之物，均沒收。│
├─┼─┼───┼────┼─────┼────┼───┼───┼─────────────┼───────┤
│10│萬│林海燕│張美蘭  │幫忙邱月瑾│98/5/6  │203萬 │邱月瑾│被害人萬宣源警詢筆錄 (98│林海燕、邱月瑾│
│  │宣│邱月瑾│張阿妹  │繳交遺產稅│        │      │、郭鏡│  年度偵字第4721號偵查卷三│、郭鏡共同犯詐│
│  │源│郭鏡  │        │，繳完後阿│        │      │      │  第119 頁到第120 頁)。   │欺取財罪，林海│
│  │  │      │        │嬤會把土地│        │      │      │證人張阿妹警詢筆錄 (98年│燕處有期徒刑壹│
│  │  │      │        │及房子分給│        │      │      │  度偵字第4721號偵查卷一第│年拾月；邱月瑾│
│  │  │      │        │大家      │        │      │      │  223 頁到第228 頁)。     │累犯，處有期徒│
│  │  │      │        │          │        │      │      │萬宣源開立本票2張予張阿 │刑壹年捌月；郭│
│  │  │      │        │          │        │      │      │  妹，金額分別為105萬3千、│鏡處有期徒刑壹│
│  │  │      │        │          │        │      │      │  81萬 (98年度偵字第4721號│年陸月。扣案如│
│  │  │      │        │          │        │      │      │  偵查卷一第245頁)。      │附表三編號2 至│
│  │  │      │        │          │        │      │      │萬宣源為向張阿妹借款，以│10所示之物，均│
│  │  │      │        │          │        │      │      │  其妻子楊燕卿之新竹市美山│沒收。        │
│  │  │      │        │          │        │      │      │  段136地號土地設定抵押權 │              │
│  │  │      │        │          │        │      │      │  予張阿妹之他項權利證明書│              │
│  │  │      │        │          │        │      │      │  (98年度偵字第4721號偵查 │              │
│  │  │      │        │          │        │      │      │  卷一第246頁到第247頁)。 │              │
├─┼─┼───┼────┼─────┼────┼───┼───┼─────────────┼───────┤
│11│李│林海燕│張美蘭  │幫忙邱月瑾│95/11/24│150萬 │邱月瑾│被害人李一卿警詢、偵訊筆│林海燕、邱月瑾│
│  │一│邱月瑾│李麗雲  │繳交遺產稅│        │      │、郭鏡│  錄 (98年度偵字第4721號偵│、郭鏡共同犯詐│
│  │卿│郭鏡  │李文吉  │，尚欠150 │        │      │      │  查卷三第46頁到第49頁，98│欺取財罪，林海│
│  │  │      │        │萬，3 個月│        │      │      │  年度偵字第3891號偵查卷三│燕處有期徒刑壹│
│  │  │      │        │內可加倍償│        │      │      │  第34頁到第35頁)。       │年拾月；邱月瑾│
│  │  │      │        │還        │        │      │      │證人李文吉警詢筆錄(98 年│累犯，處有期徒│
│  │  │      │        ├─────┼────┼───┼───┤  度偵字第4721號偵查卷一第│刑壹年捌月；郭│
│  │  │      │        │繳交遺產稅│98/1月間│7 萬7 │郭鏡  │  203 頁到第206 頁、第220 │鏡處有期徒刑壹│
│  │  │      │        │後期衍生之│        │千    │      │  頁到第221 頁) 。        │年陸月。扣案如│
│  │  │      │        │分割費    │        │      │      │邱月瑾開立本票1張，金額 │附表三編號2 至│
│  │  │      │        ├─────┼────┼───┼───┤  為300萬 (98年度偵字第   │10所示之物，均│
│  │  │      │        │繳交遺產稅│98/5月間│10萬  │邱月瑾│  4721號偵查卷三第44頁)。 │沒收。        │
│  │  │      │        │後期衍生之│        │      │、郭鏡│李麗雲為向李一卿擔保邱月│              │
│  │  │      │        │手續費    │        │      │      │  瑾之債務而開立本票1 張，│              │
│  │  │      │        │          │        │      │      │  金額為1500萬(98 年度偵字│              │
│  │  │      │        │          │        │      │      │  第4721號偵查卷三第53頁) │              │
│  │  │      │        │          │        │      │      │  。                      │              │
│  │  │      │        │          │        │      │      │邱月瑾簽立契約書1紙 (98 │              │
│  │  │      │        │          │        │      │      │  年度偵字第4721號偵查卷三│              │
│  │  │      │        │          │        │      │      │  第51頁)。               │              │
├─┼─┼───┼────┼─────┼────┼───┼───┼─────────────┼───────┤
│12│李│林海燕│李文吉  │幫忙邱月瑾│95/12/7 │300萬 │邱月瑾│被害人李瓊瑛警詢筆錄 (98│林海燕、邱月瑾│
│  │瓊│邱月瑾│        │繳交遺產稅│        │      │、郭鏡│  年度偵字第4721號偵查卷三│、郭鏡共同犯詐│
│  │瑛│郭鏡  │        │，完稅後可├────┼───┼───┤  第165頁到第167頁)。     │欺取財罪，林海│
│  │  │      │        │以獲利，如│96/3/12 │30萬  │郭鏡  │證人李文吉警詢筆錄(98 年│燕處有期徒刑壹│
│  │  │      │        │不繼續繳，├────┼───┼───┤  度偵字第4721號偵查卷一第│年拾月；邱月瑾│
│  │  │      │        │已繳之金額│97/11/19│55萬6 │郭鏡  │  203 頁到第206 頁、第220 │累犯，處有期徒│
│  │  │      │        │會被沒收  │        │千    │      │  頁到第221 頁) 。        │刑壹年捌月；郭│
│  │  │      │        ├─────┼────┼───┼───┤邱月瑾開立本票1 張，金額│鏡處有期徒刑壹│
│  │  │      │        │繳交遺產稅│98/5/6  │10萬  │邱月瑾│  為75萬(98 年度偵字第4721│年陸月。扣案如│
│  │  │      │        │後期衍生之│        │      │、郭鏡│  號偵查卷三第210 頁) 。  │附表三編號2 至│
│  │  │      │        │手續費    │        │      │      │郭鏡開立本票1 張，金額為│10所示之物，均│
│  │  │      │        │          │        │      │      │  90萬(98 年度偵字第4721號│沒收。        │
│  │  │      │        │          │        │      │      │  偵查卷三第210 頁) 。    │              │
│  │  │      │        │          │        │      │      │新竹縣橫山儲蓄互助社還款│              │
│  │  │      │        │          │        │      │      │  紀錄(98 年度他字第347 號│              │
│  │  │      │        │          │        │      │      │  偵查卷二第149 頁到第151 │              │
│  │  │      │        │          │        │      │      │  頁) 。                  │              │
├─┼─┼───┼────┼─────┼────┼───┼───┼─────────────┼───────┤
│13│張│林海燕│李文吉  │幫忙邱月瑾│95/12/22│150萬 │邱月瑾│被害人張秀美警詢、偵訊筆│林海燕、邱月瑾│
│  │秀│邱月瑾│        │繳交遺產稅│        │      │、郭鏡│  錄 (98年度偵字第4721號偵│、郭鏡共同犯詐│
│  │美│郭鏡  │        │，3 個月內│        │      │      │  查卷三第40頁到第43頁，98│欺取財罪，林海│
│  │  │      │        │可加倍償還│        │      │      │  年度偵字第3891號偵查卷二│燕處有期徒刑壹│
│  │  │      │        ├─────┼────┼───┼───┤  第34頁到第35頁)。       │年拾月；邱月瑾│
│  │  │      │        │繳交遺產稅│98/1月  │7 萬7 │郭鏡  │證人李文吉警詢筆錄(98 年│累犯，處有期徒│
│  │  │      │        │後期衍生之│        │千    │      │  度偵字第4721號偵查卷一第│刑壹年捌月；郭│
│  │  │      │        │分割費    │        │      │      │  203 頁到第206 頁、第220 │鏡處有期徒刑壹│
│  │  │      │        ├─────┼────┼───┼───┤  頁到第221 頁) 。        │年陸月。扣案如│
│  │  │      │        │繳交遺產稅│98/5月  │10萬  │邱月瑾│邱月瑾開立本票1 張，金額│附表三編號2 至│
│  │  │      │        │後期衍生之│        │      │、郭鏡│  為300 萬(98 年度偵字第  │10所示之物，均│
│  │  │      │        │手續費    │        │      │      │  4721號偵查卷三第44頁) 。│沒收。        │
│  │  │      │        │          │        │      │      │苗栗縣造橋鄉農會擔保貸款│              │
│  │  │      │        │          │        │      │      │  所得(98 年度他字第347 號│              │
│  │  │      │        │          │        │      │      │  偵查卷二第146 頁) 。    │              │
├─┼─┼───┼────┼─────┼────┼───┼───┼─────────────┼───────┤
│14│范│林海燕│林徐丹妹│幫忙邱月瑾│95/12/25│250萬 │邱月瑾│被害人范瑞娥警詢、偵訊筆│林海燕、郭鏡共│
│  │瑞│郭鏡  │張美蘭  │繳交遺產稅│        │      │、郭鏡│  錄 (98年度偵字第4721號偵│同犯詐欺取財罪│
│  │娥│（本次│李麗雲  │，1 個月會├────┼───┼───┤  查卷三第83頁到第85頁，98│，林海燕處有期│
│  │  │犯行邱│李文吉  │奉還，嗣後│96/1/2  │93萬  │邱月瑾│  年度偵字第3891號偵查卷三│徒刑壹年拾月；│
│  │  │月瑾未│何秀鳳  │還有部分稅│        │      │、郭鏡│  第107 頁)。             │郭鏡處有期徒刑│
│  │  │在起訴│        │款沒算到，├────┼───┼───┤證人何秀鳳警詢筆錄 (98年│壹年陸月，減為│
│  │  │範圍）│        │如不繼續繳│96/1/9  │70萬  │邱月瑾│  度偵字第4721號偵查卷二第│有期徒刑玖月。│
│  │  │      │        │，之前繳的│        │      │、郭鏡│  104 頁到第107 頁)。     │扣案如附表三編│
│  │  │      │        │金額會被沒├────┼───┼───┤范瑞娥匯款至何秀鳳帳戶之│號2 至10所示之│
│  │  │      │        │收        │96/1/15 │30萬  │邱月瑾│  匯款單2 紙，匯款金額分別│物，均沒收。  │
│  │  │      │        │          │        │      │、郭鏡│  為70萬、30萬 (98年度偵字│              │
│  │  │      │        │          │        │      │      │  第4721號偵查卷三第86頁) │              │
│  │  │      │        │          │        │      │      │  。                      │              │
│  │  │      │        │          │        │      │      │邱月瑾開立本票2張，金額 │              │
│  │  │      │        │          │        │      │      │  分別為500萬、360萬 (98年│              │
│  │  │      │        │          │        │      │      │  度偵字第4721號偵查卷三第│              │
│  │  │      │        │          │        │      │      │  87頁)。                 │              │
├─┼─┼───┼────┼─────┼────┼───┼───┼─────────────┼───────┤
│15│葉│林海燕│李文吉  │幫忙邱月瑾│96/3/7  │10萬  │郭鏡  │被害人葉玟筑警詢筆錄 (98│林海燕、邱月瑾│
│  │玟│邱月瑾│        │繳交遺產稅├────┼───┼───┤  年度偵字第4721號偵查卷三│、郭鏡共同犯詐│
│  │筑│郭鏡  │        │，完稅後可│96/4/23 │20萬  │邱月瑾│  第174到第177頁)。       │欺取財罪，林海│
│  │  │      │        │以獲利，還│        │      │、郭鏡│郭鏡開立本票2 張，金額分│燕處有期徒刑壹│
│  │  │      │        │差一些即可│        │      │      │  別為60萬、30萬(98 年度他│年，減為有期徒│
│  │  │      │        │完稅      │        │      │      │  字第347 號偵查卷二第207 │刑陸月；邱月瑾│
│  │  │      │        │          │        │      │      │  頁) 。                  │、郭鏡各處有期│
│  │  │      │        │          │        │      │      │                          │徒刑拾月，各減│
│  │  │      │        │          │        │      │      │                          │為有期徒刑伍月│
│  │  │      │        │          │        │      │      │                          │。扣案如附表三│
│  │  │      │        │          │        │      │      │                          │編號2 至10所示│
│  │  │      │        │          │        │      │      │                          │之物，均沒收。│
├─┼─┼───┼────┼─────┼────┼───┼───┼─────────────┼───────┤
│16│張│林海燕│張美蘭  │幫忙繳交遺│96/3/31 │60萬  │郭鏡  │被害人張玉嬌警詢、偵訊筆│林海燕、邱月瑾│
│  │玉│邱月瑾│        │產稅，可獲├────┼───┼───┤  錄 (98年度偵字第4721號偵│、郭鏡共同犯詐│
│  │嬌│郭鏡  │        │利2-3 倍，│96/4/30 │10萬  │邱月瑾│  查卷三第6頁到第10頁，98 │欺取財罪，林海│
│  │  │      │        │1 個月就可│        │      │、郭鏡│  年度偵字第3891號偵查卷二│燕處有期徒刑壹│
│  │  │      │        │領回      │        │      │      │  第116頁到第117頁)。     │年；邱月瑾、郭│
│  │  │      │        ├─────┼────┼───┼───┤邱月瑾開立本票2 張，金額│鏡各處有期徒刑│
│  │  │      │        │繳交遺產稅│97/11 月│7 萬7 │郭鏡  │  分別為120 萬、20萬(98 年│拾月。扣案如附│
│  │  │      │        │後期衍生之│間      │千    │      │  度偵字第4721號偵查卷三第│表三編號2 至10│
│  │  │      │        │分割費    │        │      │      │  12頁) 。                │所示之物，均沒│
│  │  │      │        │          │        │      │      │張美蘭為向張玉嬌保證債務│收。          │
│  │  │      │        │          │        │      │      │  而開立本票1 張，金額為60│              │
│  │  │      │        │          │        │      │      │  萬(98 年度偵字第4721號偵│              │
│  │  │      │        │          │        │      │      │  查卷三第12頁) 。        │              │
├─┼─┼───┼────┼─────┼────┼───┼───┼─────────────┼───────┤
│17│張│林海燕│張美蘭  │幫忙邱月瑾│96/4月  │100萬 │郭鏡  │被害人張運鋐警詢、偵訊筆│林海燕、邱月瑾│
│  │運│邱月瑾│        │繳交遺產稅├────┼───┼───┤  錄 (98年偵字第4721號偵查│、郭鏡共同犯詐│
│  │鋐│郭鏡  │        │，可獲利2-│96/5/15 │30萬  │邱月瑾│  卷三第23頁到第28頁，98年│欺取財罪，林海│
│  │  │      │        │3 倍，約3 │        │      │、郭鏡│  度3891號偵查卷二第116頁 │燕處有期徒刑壹│
│  │  │      │        │個月就可償├────┼───┼───┤  到第117頁)。            │年拾月；邱月瑾│
│  │  │      │        │還        │96/12/4 │20萬  │邱月瑾│郭鏡開立本票4 張，金額分│累犯，處有期徒│
│  │  │      │        │          │        │      │、郭鏡│  別為300 萬、120 萬、120 │刑壹年捌月；郭│
│  │  │      │        ├─────┼────┼───┼───┤  萬、100 萬(98 年度偵字第│鏡處有期徒刑壹│
│  │  │      │        │繳交遺產稅│98/1/10 │7 萬7 │郭鏡  │  4721號偵查卷三第31頁到第│年陸月。扣案如│
│  │  │      │        │後期衍生之│        │千    │      │  32頁) 。                │附表三編號2 至│
│  │  │      │        │分割費    │        │      │      │                          │10所示之物，均│
│  │  │      │        ├─────┼────┼───┼───┤                          │沒收。        │
│  │  │      │        │繳交遺產稅│98/5月間│10萬  │邱月瑾│                          │              │
│  │  │      │        │後期衍生之│        │      │、郭鏡│                          │              │
│  │  │      │        │手續費    │        │      │      │                          │              │
├─┼─┼───┼────┼─────┼────┼───┼───┼─────────────┼───────┤
│18│黃│林海燕│黃秀燕  │幫忙邱月瑾│96/8/27 │50萬  │邱月瑾│被害人黃秋香警詢、偵訊筆│林海燕、邱月瑾│
│  │秋│邱月瑾│        │繳交遺產稅│        │      │、郭鏡│  錄 (98年度偵字第4721號偵│、郭鏡共同犯詐│
│  │香│郭鏡  │        │，可獲利2-├────┼───┼───┤  查卷三第127頁到第128頁，│欺取財罪，林海│
│  │  │      │        │3 倍，3 個│96/9/10 │50萬  │邱月瑾│  98年度偵字第3891號偵查卷│燕處有期徒刑壹│
│  │  │      │        │月就可領回│        │      │、郭鏡│  三第107頁)。            │年拾月；邱月瑾│
│  │  │      │        │          ├────┼───┼───┤證人黃秀燕警詢筆錄(98 年│累犯，處有期徒│
│  │  │      │        │          │96/10/9 │50萬  │邱月瑾│  度偵字第4721號偵查卷二第│刑壹年捌月；郭│
│  │  │      │        │          │        │      │、郭鏡│  15頁到第18頁) 。        │鏡處有期徒刑壹│
│  │  │      │        │          ├────┼───┼───┤郭鏡開立本票5張，金額分 │年陸月。扣案如│
│  │  │      │        │          │96/10/22│50萬  │邱月瑾│  別為150萬、150萬、150萬 │附表三編號2 至│
│  │  │      │        │          │        │      │、郭鏡│  、150萬、250萬 (98年度偵│10所示之物，均│
│  │  │      │        │          ├────┼───┼───┤  字第4721號偵查卷三第130 │沒收。        │
│  │  │      │        │          │96/11/22│50萬  │邱月瑾│  頁)。                   │              │
│  │  │      │        │          │        │      │、郭鏡│黃秋香之竹東地區二重農會│              │
│  │  │      │        ├─────┼────┼───┼───┤  帳戶存摺影本(98 年度他字│              │
│  │  │      │        │繳交遺產稅│98/1月間│7 萬7 │郭鏡  │  第347 號偵查卷二第178 頁│              │
│  │  │      │        │後期衍生之│        │千    │      │  到第179 頁) 。          │              │
│  │  │      │        │分割費    │        │      │      │                          │              │
│  │  │      │        ├─────┼────┼───┼───┤                          │              │
│  │  │      │        │繳交遺產稅│98/5月間│10萬  │邱月瑾│                          │              │
│  │  │      │        │後期衍生之│        │      │、郭鏡│                          │              │
│  │  │      │        │手續費    │        │      │      │                          │              │
├─┼─┼───┼────┼─────┼────┼───┼───┼─────────────┼───────┤
│19│吳│林海燕│黃秀燕  │幫忙邱月瑾│96/4/23 │150萬 │邱月瑾│被害人吳瑞珠警詢、偵訊筆│林海燕、邱月瑾│
│  │瑞│邱月瑾│        │繳交遺產稅│        │      │、郭鏡│  錄 (98年度偵字第4721號偵│、郭鏡共同犯詐│
│  │珠│郭鏡  │        │，可獲利2-├────┼───┼───┤  查卷三第54頁到第58頁，98│欺取財罪，林海│
│  │  │      │        │3 倍，1 個│96/4/25 │100萬 │邱月瑾│  年度偵字第3891號偵查卷二│燕處有期徒刑貳│
│  │  │      │        │月就可領回│        │      │、郭鏡│  第157 頁第158 頁)。     │年肆月；邱月瑾│
│  │  │      │        │，已經快要├────┼───┼───┤郭鏡開立本票10張，金額分│累犯，處有期徒│
│  │  │      │        │繳完，還剩│96/5/3  │40萬  │邱月瑾│  別為600 萬、400 萬、160 │刑貳年貳月；郭│
│  │  │      │        │最後1筆   │        │      │、郭鏡│  萬、600 萬、200 萬、80萬│鏡處有期徒刑貳│
│  │  │      │        │          ├────┼───┼───┤  、300 萬、200 萬、50 萬 │年。扣案如附表│
│  │  │      │        │          │96/7/2  │150萬 │邱月瑾│  、50萬(98 年度偵字第4721│三編號2 至10所│
│  │  │      │        │          │        │      │、郭鏡│  號偵查卷三第60頁到第63頁│示之物，均沒收│
│  │  │      │        │          ├────┼───┼───┤  ) 。                    │。            │
│  │  │      │        │          │96/7/11 │50萬  │邱月瑾│邱月瑾、郭鏡聯名開立本票│              │
│  │  │      │        │          │        │      │、郭鏡│  2 張，金額分別為50萬、  │              │
│  │  │      │        │          ├────┼───┼───┤  200 萬(98 年度偵字第4721│              │
│  │  │      │        │          │96/8/27 │20萬  │邱月瑾│  號偵查卷三第63頁) 。    │              │
│  │  │      │        │          │        │      │、郭鏡│國泰世華銀行放款結欠餘額│              │
│  │  │      │        │          ├────┼───┼───┤  證明書(98 年度他字第347 │              │
│  │  │      │        │          │96/10/22│75萬  │邱月瑾│  號偵查卷二第189 頁到第  │              │
│  │  │      │        │          │        │      │、郭鏡│  190 頁) 。              │              │
│  │  │      │        │          ├────┼───┼───┤國泰人壽保險股份有限公司│              │
│  │  │      │        │          │96/10/23│50萬  │邱月瑾│  續期保險費送金單暨利息收│              │
│  │  │      │        │          │        │      │、郭鏡│  據(98 年度他字第347 號偵│              │
│  │  │      │        │          ├────┼───┼───┤  查卷二第191 頁) 。      │              │
│  │  │      │        │          │96/11/7 │10萬  │邱月瑾│花旗銀行白金卡信用卡月結│              │
│  │  │      │        │          │        │      │、郭鏡│  單(98 年度他字第347 號偵│              │
│  │  │      │        │          ├────┼───┼───┤  查卷二第192 頁) 。      │              │
│  │  │      │        │          │96/11/15│10萬  │邱月瑾│吳瑞珠之郵局存摺影本(98 │              │
│  │  │      │        │          │        │      │、郭鏡│  年度他字第347 號偵查卷二│              │
│  │  │      │        │          ├────┼───┼───┤  第193 頁到第197 頁) 。  │              │
│  │  │      │        │          │96/11/30│10萬  │邱月瑾│                          │              │
│  │  │      │        │          │        │      │、郭鏡│                          │              │
│  │  │      │        │          ├────┼───┼───┤                          │              │
│  │  │      │        │          │96/11/30│40萬  │邱月瑾│                          │              │
│  │  │      │        │          │        │      │、郭鏡│                          │              │
│  │  │      │        ├─────┼────┼───┼───┤                          │              │
│  │  │      │        │繳交遺產稅│98/1/15 │7 萬7 │郭鏡  │                          │              │
│  │  │      │        │後期衍生之│        │千    │      │                          │              │
│  │  │      │        │分割費    │        │      │      │                          │              │
│  │  │      │        ├─────┼────┼───┼───┤                          │              │
│  │  │      │        │繳交遺產稅│98/4/24 │10萬  │邱月瑾│                          │              │
│  │  │      │        │後期衍生之│        │      │、郭鏡│                          │              │
│  │  │      │        │律師費    │        │      │      │                          │              │
├─┼─┼───┼────┼─────┼────┼───┼───┼─────────────┼───────┤
│20│葉│林海燕│張美蘭  │幫忙邱月瑾│96/5/10 │50萬  │邱月瑾│被害人葉美惠警詢、偵訊筆│林海燕、邱月瑾│
│  │美│邱月瑾│何秀鳳  │繳交遺產稅│        │      │、郭鏡│  錄 (98年度偵字第4721號偵│、郭鏡共同犯詐│
│  │惠│郭鏡  │黃湘淯  │，事成後會├────┼───┼───┤  查卷三第108頁到第109頁，│欺取財罪，林海│
│  │  │      │        │加倍奉還  │96/8/12 │25萬  │邱月瑾│  98年度偵字第3891號偵查卷│燕處有期徒刑壹│
│  │  │      │        │          │        │      │、郭鏡│  三第107頁到第108頁)。   │年拾月；邱月瑾│
│  │  │      │        │          ├────┼───┼───┤證人何秀鳳警詢筆錄(98 年│、郭鏡各處有期│
│  │  │      │        │          │96/8/20 │20萬  │邱月瑾│  度偵字第4721號偵查卷二第│徒刑壹年陸月。│
│  │  │      │        │          │        │      │、郭鏡│  104 頁到第107 頁) 。    │扣案如附表三編│
│  │  │      │        │          ├────┼───┼───┤邱月瑾開立本票2張，金額 │號2 至10所示之│
│  │  │      │        │          │96/9/14 │25萬  │邱月瑾│  分別為100萬、100萬 (98年│物，均沒收。  │
│  │  │      │        │          │        │      │、郭鏡│  度偵字第4721號偵查卷三第│              │
│  │  │      │        ├─────┼────┼───┼───┤  111 頁)。               │              │
│  │  │      │        │繳交遺產稅│98/1月間│7 萬7 │郭鏡  │郭鏡開立本票3張，金額分 │              │
│  │  │      │        │後期衍生之│        │千    │      │  別為200萬、75萬、60萬   │              │
│  │  │      │        │分割費    │        │      │      │  (98年度偵字第4721號偵查 │              │
│  │  │      │        │          │        │      │      │  卷三第111頁到第112頁)。 │              │
│  │  │      │        │          │        │      │      │葉美惠之臺灣銀行、郵局存│              │
│  │  │      │        │          │        │      │      │  摺影本(98 年度他字第347 │              │
│  │  │      │        │          │        │      │      │  號偵查卷三第15頁到第16頁│              │
│  │  │      │        │          │        │      │      │  ) 。                    │              │
├─┼─┼───┼────┼─────┼────┼───┼───┼─────────────┼───────┤
│21│羅│林海燕│張美蘭  │幫忙邱月瑾│96/9月間│35萬  │邱月瑾│被害人羅文平警詢、偵訊筆│林海燕、邱月瑾│
│  │文│邱月瑾│陳仕倫  │繳交遺產稅│        │      │、郭鏡│  錄 (98年度偵字第4721號偵│、郭鏡共同犯詐│
│  │平│郭鏡  │        │，只差35萬│        │      │      │  查卷三第1頁到第4頁，98年│欺取財罪，林海│
│  │  │      │        │元即可完稅│        │      │      │  度偵字第3891號偵查卷二第│燕處有期徒刑壹│
│  │  │      │        │，完成後可│        │      │      │  43頁)。                 │年；邱月瑾、郭│
│  │  │      │        │獲得5 倍利│        │      │      │邱月瑾、郭鏡聯名開立本票│鏡各處有期徒刑│
│  │  │      │        │潤        │        │      │      │  1 張，金額為175 萬( 扣押│拾月。扣案如附│
│  │  │      │        │          │        │      │      │  物品目錄表一編號A66-) │表三編號2 至10│
│  │  │      │        │          │        │      │      │  。                      │所示之物，均沒│
│  │  │      │        │          │        │      │      │                          │收。          │
├─┼─┼───┼────┼─────┼────┼───┼───┼─────────────┼───────┤
│22│蕭│林海燕│邱瑞隆  │幫忙邱月瑾│96/10/20│10萬  │邱月瑾│被害人蕭春芳警詢筆錄 (98│林海燕、邱月瑾│
│  │春│邱月瑾│        │繳交遺產稅│        │      │、郭鏡│  年度偵字第4721號偵查卷三│、郭鏡共同犯詐│
│  │芳│郭鏡  │        │，待取得遺│        │      │      │  第161 頁到第163 頁)。   │欺取財罪，林海│
│  │  │      │        │產後，可獲│        │      │      │證人邱瑞隆警詢筆錄(98 年│燕處有期徒刑壹│
│  │  │      │        │得3倍利潤 │        │      │      │  度偵字第4721號偵查卷二第│年；邱月瑾、郭│
│  │  │      │        │          │        │      │      │  134 頁到第136 頁) 。    │鏡各處有期徒刑│
│  │  │      │        │          │        │      │      │郭鏡開立本票1張，金額為 │拾月。扣案如附│
│  │  │      │        │          │        │      │      │  30萬 (98年度偵字第4721號│表三編號2 至10│
│  │  │      │        │          │        │      │      │  偵查卷三第164頁)。      │所示之物，均沒│
│  │  │      │        │          │        │      │      │                          │收。          │
├─┼─┼───┼────┼─────┼────┼───┼───┼─────────────┼───────┤
│23│陳│林海燕│張美蘭  │幫忙邱月瑾│96/11/29│150萬 │邱月瑾│被害人陳從鎮警詢、偵訊筆│林海燕、邱月瑾│
│  │從│邱月瑾│        │繳交遺產稅│        │      │、郭鏡│  錄 (98年度偵字第4721號偵│、郭鏡共同犯詐│
│  │鎮│郭鏡  │        │，1 個月就├────┼───┼───┤  查卷二第169頁到第173頁、│欺取財罪，林海│
│  │  │      │        │可獲利2 、│96/12/4 │200萬 │邱月瑾│  98年度偵查卷第3891號偵查│燕處有期徒刑壹│
│  │  │      │        │3 倍      │        │      │、郭鏡│  卷二第53頁到第54頁)。   │年拾月；邱月瑾│
│  │  │      │        ├─────┼────┼───┼───┤邱月瑾、郭鏡聯名開立本票│、郭鏡各處有期│
│  │  │      │        │繳交遺產稅│98年1月 │7 萬7 │郭鏡  │  2 張，金額分別為500 萬、│徒刑壹年陸月。│
│  │  │      │        │後期衍生之│        │千    │      │  400 萬(98 年度偵字第4721│扣案如附表三編│
│  │  │      │        │分割費    │        │      │      │  號偵查卷二第174 頁) 。  │號2 至10所示之│
│  │  │      │        │          │        │      │      │陳從鎮之勞工保險局已領年│物，均沒收。  │
│  │  │      │        │          │        │      │      │  老給付證明(98 年度他字第│              │
│  │  │      │        │          │        │      │      │  347 號偵查卷二第40頁) 。│              │
├─┼─┼───┼────┼─────┼────┼───┼───┼─────────────┼───────┤
│24│蕭│林海燕│張美蘭  │幫忙邱月瑾│96/12/24│460萬 │邱月瑾│被害人蕭輔旺警詢、偵訊筆│林海燕、邱月瑾│
│  │輔│邱月瑾│        │繳交遺產稅│        │      │、郭鏡│  錄 (98年度偵字第4721號偵│、郭鏡共同犯詐│
│  │旺│郭鏡  │        │，還差一些│        │      │      │  查卷三第113頁到第115頁，│欺取財罪，林海│
│  │  │      │        │稅款即可完│        │      │      │  98年度偵字第3891號偵查卷│燕處有期徒刑壹│
│  │  │      │        │稅，遺產價│        │      │      │  三第141 頁)。           │年拾月；邱月瑾│
│  │  │      │        │值數億元  │        │      │      │蕭輔旺簽發票面金額900 萬│、郭鏡各處有期│
│  │  │      │        │          │        │      │      │  之支票1 張(98 年度偵字第│徒刑壹年陸月。│
│  │  │      │        │          │        │      │      │  4721號偵查卷三第117 頁) │扣案如附表三編│
│  │  │      │        │          │        │      │      │  。                      │號2 至10所示之│
│  │  │      │        │          │        │      │      │邱月瑾開立本票1張，金額 │物，均沒收。  │
│  │  │      │        │          │        │      │      │  為1900萬 (98年度偵字第  │              │
│  │  │      │        │          │        │      │      │  4721號偵查卷三第118頁)。│              │
│  │  │      │        │          │        │      │      │張美蘭為擔保邱月瑾借款債│              │
│  │  │      │        │          │        │      │      │  務，而以其子陳仕倫的苗栗│              │
│  │  │      │        │          │        │      │      │  縣造橋鄉○○段382 、1152│              │
│  │  │      │        │          │        │      │      │  、1153、1154、1155、造橋│              │
│  │  │      │        │          │        │      │      │  香大桃坪段788-14、788-3 │              │
│  │  │      │        │          │        │      │      │  、242 、241-1 地號等土地│              │
│  │  │      │        │          │        │      │      │  設定抵押權予蕭輔旺，設定│              │
│  │  │      │        │          │        │      │      │  抵押權之土地、建物登記謄│              │
│  │  │      │        │          │        │      │      │  本共9 份(98 年度他字第  │              │
│  │  │      │        │          │        │      │      │  347 號偵查卷二第4 頁到24│              │
│  │  │      │        │          │        │      │      │  頁) 。                  │              │
├─┼─┼───┼────┼─────┼────┼───┼───┼─────────────┼───────┤
│25│溫│林海燕│      │幫忙邱月瑾│97/3/5  │80萬  │邱月瑾│被害人溫瑞瑛警詢筆錄 (98│林海燕、邱月瑾│
│  │瑞│邱月瑾│        │繳交遺產稅│        │      │、郭鏡│  年度偵字第4721號偵查卷三│、郭鏡共同犯詐│
│  │瑛│郭鏡  │        │，完稅後可├────┼───┼───┤  第169 頁到第171 頁)。   │欺取財罪，林海│
│  │  │      │        │獲得3 倍利│97/6/2  │100萬 │郭鏡  │證人溫曾秋燕警詢筆錄(98 │燕處有期徒刑壹│
│  │  │      │        │潤        │        │      │      │  年度偵字第4721號偵查卷二│年拾月；邱月瑾│
│  │  │      │        │          │        │      │      │  第180 頁到第181 頁) 。  │、郭鏡各處有期│
│  │  │      │        │          │        │      │      │邱月瑾開立本票2 張，金額│徒刑壹年陸月。│
│  │  │      │        │          │        │      │      │  分別為300 萬、240 萬(98 │扣案如附表三編│
│  │  │      │        │          │        │      │      │  年度偵字第4721號偵查卷三│號2 至10所示之│
│  │  │      │        │          │        │      │      │  第173 頁) 。            │物，均沒收。  │
├─┼─┼───┼────┼─────┼────┼───┼───┼─────────────┼───────┤
│26│陳│林海燕│溫曾秋燕│幫忙邱月瑾│97/4/3  │15萬  │邱月瑾│被害人陳次雄警詢筆錄 (98│林海燕、邱月瑾│
│  │次│邱月瑾│        │繳交遺產稅│        │      │、郭鏡│  年度偵字第4721號偵查卷三│、郭鏡共同犯詐│
│  │雄│郭鏡  │        │，1 個月就├────┼───┼───┤  第76頁到第80頁)。       │欺取財罪，林海│
│  │  │      │        │可獲得2-3 │97/4/15 │15萬  │邱月瑾│繳款清單 (98年度偵字第  │燕處有期徒刑壹│
│  │  │      │        │倍利潤    │        │      │、郭鏡│  4721號偵查卷三第82頁)。 │年拾月；邱月瑾│
│  │  │      │        │          ├────┼───┼───┤郭鏡開立本票6張，金額分 │累犯，處有期徒│
│  │  │      │        │          │97/12/23│15萬  │郭鏡  │  別為180萬、45萬、30萬、 │刑壹年捌月；郭│
│  │  │      │        │          ├────┼───┼───┤  45萬、120萬、300萬 (扣押│鏡處有期徒刑壹│
│  │  │      │        │          │97/12/24│15萬  │郭鏡  │  物品表四編號)。       │年陸月。扣案如│
│  │  │      │        │          ├────┼───┼───┤                          │附表三編號2 至│
│  │  │      │        │          │97/12/30│10萬  │郭鏡  │                          │10所示之物，均│
│  │  │      │        │          ├────┼───┼───┤                          │沒收。        │
│  │  │      │        │          │98/1/16 │100萬 │郭鏡  │                          │              │
│  │  │      │        │          ├────┼───┼───┤                          │              │
│  │  │      │        │          │98/1/23 │40萬  │郭鏡  │                          │              │
│  │  │      │        │          ├────┼───┼───┤                          │              │
│  │  │      │        │          │98/2/6  │60萬  │郭鏡  │                          │              │
│  │  │      │        ├─────┼────┼───┼───┤                          │              │
│  │  │      │        │繳交遺產稅│98/1月間│7 萬7 │郭鏡  │                          │              │
│  │  │      │        │後期衍生之│        │千    │      │                          │              │
│  │  │      │        │分割費    │        │      │      │                          │              │
│  │  │      │        ├─────┼────┼───┼───┤                          │              │
│  │  │      │        │繳交遺產稅│98/5月間│10萬  │邱月瑾│                          │              │
│  │  │      │        │後期衍生之│        │      │、郭鏡│                          │              │
│  │  │      │        │手續費    │        │      │      │                          │              │
├─┼─┼───┼────┼─────┼────┼───┼───┼─────────────┼───────┤
│27│彭│林海燕│溫曾秋燕│幫忙邱月瑾│97/4/3  │15萬  │邱月瑾│被害人彭璽恩警詢筆錄 (98│林海燕、邱月瑾│
│  │璽│邱月瑾│        │繳交遺產稅│        │      │、郭鏡│  年度偵字第4721號偵查卷三│、郭鏡共同犯詐│
│  │恩│郭鏡  │        │，完稅之後├────┼───┼───┤  第155 頁到第158 頁)。   │欺取財罪，林海│
│  │  │      │        │可獲利，如│97/4/15 │15萬  │邱月瑾│邱月瑾開立本票1張，金額 │燕處有期徒刑壹│
│  │  │      │        │果沒有繼續│        │      │、郭鏡│  為30萬，郭鏡開立本票1張 │年；邱月瑾、郭│
│  │  │      │        │繳，已繳的│        │      │      │  予彭璽恩之子陳振豪，金額│鏡各處有期徒刑│
│  │  │      │        │錢會被沒收│        │      │      │  為30萬 (98年度偵字第4721│拾月。扣案如附│
│  │  │      │        │          │        │      │      │  號偵查卷三第159頁)。    │表三編號2 至10│
│  │  │      │        │          │        │      │      │                          │所示之物，均沒│
│  │  │      │        │          │        │      │      │                          │收。          │
├─┼─┼───┼────┼─────┼────┼───┼───┼─────────────┼───────┤
│28│李│林海燕│張阿妹  │幫忙邱月瑾│98/2/6至│203 萬│郭鏡  │被害人李雙福警詢、偵訊筆│林海燕、郭鏡共│
│  │雙│郭鏡  │        │繳交遺產稅│同年3 月│3千8百│      │  錄 (98年度偵字第4721號偵│同犯詐欺取財罪│
│  │福│      │        │，事成之後│上旬某日│      │      │  查卷三第65頁到第67頁，98│，林海燕處有期│
│  │  │      │        │可獲得一棟│        │      │      │  年偵字第3891號偵查卷二第│徒刑壹年拾月；│
│  │  │      │        │房子及大湖│        │      │      │  157頁)。                │郭鏡處有期徒刑│
│  │  │      │        │地區三分農│        │      │      │證人張阿妹警詢筆錄 (98年│壹年陸月。扣案│
│  │  │      │        │地        │        │      │      │  度偵字第4721號偵查卷一第│如附表三編號2 │
│  │  │      │        │          │        │      │      │  223頁到第228頁)。       │至10所示之物，│
│  │  │      │        │          │        │      │      │證人郭鏡偵訊筆錄(98年度 │均沒收。      │
│  │  │      │        │          │        │      │      │  3891號偵查卷一第59頁到第│              │
│  │  │      │        │          │        │      │      │  60頁)。                 │              │
│  │  │      │        │          │        │      │      │郭鏡開立本票1張，金額為 │              │
│  │  │      │        │          │        │      │      │  40萬 (98年度偵字第4721號│              │
│  │  │      │        │          │        │      │      │  偵查卷三第69頁)。       │              │
│  │  │      │        │          │        │      │      │李雙福開立本票4 張予張阿│              │
│  │  │      │        │          │        │      │      │  妹，金額分別為16萬3 千6 │              │
│  │  │      │        │          │        │      │      │  百、47萬5 千、81萬、105 │              │
│  │  │      │        │          │        │      │      │  萬3 千( 98年度偵字第4721│              │
│  │  │      │        │          │        │      │      │  號偵查卷一第244 頁到第  │              │
│  │  │      │        │          │        │      │      │  245 頁) 。              │              │
├─┼─┼───┼────┼─────┼────┼───┼───┼─────────────┼───────┤
│29│劉│林海燕│      │幫忙邱月瑾│95/7/22 │20萬  │邱月瑾│被害人劉金華警詢筆錄 (98│林海燕、邱月瑾│
│  │金│邱月瑾│        │繳交遺產稅│        │      │、郭鏡│  年度偵字第4721號偵查卷三│、郭鏡共同犯詐│
│  │華│郭鏡  │        │，事成後可│        │      │      │  第178 頁到第180 頁)。   │欺取財罪，林海│
│  │  │      │        │獲利      │        │      │      │邱月瑾開立本票1 張，金額│燕處有期徒刑壹│
│  │  │      │        │          │        │      │      │  為40萬(98 年度偵字第4721│年，減為有期徒│
│  │  │      │        │          │        │      │      │  號偵查卷三第181 頁) 。  │刑陸月；邱月瑾│
│  │  │      │        │          │        │      │      │                          │、郭鏡各處有期│
│  │  │      │        │          │        │      │      │                          │徒刑拾月，各減│
│  │  │      │        │          │        │      │      │                          │為有期徒刑伍月│
│  │  │      │        │          │        │      │      │                          │。扣案如附表三│
│  │  │      │        │          │        │      │      │                          │編號2 至10所示│
│  │  │      │        │          │        │      │      │                          │之物，均沒收。│
└─┴─┴───┴────┴─────┴────┴───┴───┴─────────────┴───────┘
附表三：應沒收之物
┌──┬─────────────┬──┬──┬───┬───────┐
│編號│品名                      │單位│數量│持有人│備註          │
├──┼─────────────┼──┼──┼───┼───────┤
│1   │溫曾秋燕、郭鏡、邱月瑾聯名│顆  │1   │林海燕│供詐騙溫曾秋燕│
│    │印章                      │    │    │      │所用之物      │
├──┼─────────────┼──┼──┼───┼───────┤
│2   │手寫阿嬤、郭鏡門號更換手記│張  │1   │林海燕│供詐騙如附表一│
├──┼─────────────┼──┼──┼───┤、二之人所用之│
│3   │空白公證請求書            │張  │20  │林海燕│物            │
│    │空白認證請求書            │張  │13  │      │              │
├──┼─────────────┼──┼──┼───┤              │
│4   │公證請求書                │張  │11  │林海燕│              │
├──┼─────────────┼──┼──┼───┤              │
│5   │票面金額加總、核發名冊    │張  │4   │林海燕│              │
├──┼─────────────┼──┼──┼───┤              │
│6   │貼有郵政匯票之公證請求書彩│張  │1   │林海燕│              │
│    │色影本                    │    │    │      │              │
├──┼─────────────┼──┼──┼───┤              │
│7   │貼有郵政匯票之認證請求書彩│張  │13  │林海燕│              │
│    │色影本                    │    │    │      │              │
├──┼─────────────┼──┼──┼───┤              │
│8   │公證請求書                │張  │1   │郭鏡  │              │
├──┼─────────────┼──┼──┼───┤              │
│9   │認證請求書                │張  │2   │郭鏡  │              │
├──┼─────────────┼──┼──┼───┤              │
│10  │老阿嬤照片影本            │張  │2   │郭鏡  │              │
└──┴─────────────┴──┴──┴───┴───────┘
附表四：不予沒收之物
┌──┬─────────────┬──┬──┬───┬─────────┐
│編號│品名                      │單位│數量│持有人│備註              │
├──┼─────────────┼──┼──┼───┼─────────┤
│1   │三星手機                  │支  │1   │林海燕│非供本案犯罪所用之│
│    │含中華電信SIM卡，號碼未知 │    │    │      │物                │
│    │序號000000000000000       │    │    │      │                  │
├──┼─────────────┼──┼──┼───┼─────────┤
│2   │三星手機                  │支  │1   │林海燕│非供本案犯罪所用之│
│    │含遠傳3G易付卡，號碼未知  │    │    │      │物                │
│    │序號000000000000000       │    │    │      │                  │
├──┼─────────────┼──┼──┼───┼─────────┤
│3   │LG手機                    │支  │1   │林海燕│非供本案犯罪所用之│
│    │門號0000-000000           │    │    │      │物                │
│    │序號000000000000000       │    │    │      │                  │
├──┼─────────────┼──┼──┼───┼─────────┤
│4   │LG手機                    │支  │1   │林海燕│非供本案犯罪所用之│
│    │門號0000-000000           │    │    │      │物                │
│    │序號000000000000000       │    │    │      │                  │
├──┼─────────────┼──┼──┼───┼─────────┤
│5   │三星手機                  │支  │1   │林海燕│非供本案犯罪所用之│
│    │無SIM卡                   │    │    │      │物                │
│    │序號000000000000000       │    │    │      │                  │
├──┼─────────────┼──┼──┼───┼─────────┤
│6   │ELYIA手機                 │支  │1   │林海燕│非供本案犯罪所用之│
│    │含遠傳易通卡，號碼未知    │    │    │      │物                │
│    │序號000000000000000       │    │    │      │                  │
├──┼─────────────┼──┼──┼───┼─────────┤
│7   │SONY ERISSON手機          │支  │1   │林海燕│非供本案犯罪所用之│
│    │門號0000-000000           │    │    │      │物                │
│    │序號000000000000000       │    │    │      │                  │
├──┼─────────────┼──┼──┼───┼─────────┤
│8   │COMWISE手機               │支  │1   │林海燕│非供本案犯罪所用之│
│    │門號0000-000000           │    │    │      │物                │
│    │    0000-000000           │    │    │      │                  │
│    │序號000000000000000       │    │    │      │                  │
├──┼─────────────┼──┼──┼───┼─────────┤
│9   │SONY ERISSON手機          │支  │1   │林海燕│非供本案犯罪所用之│
│    │門號0000-000000           │    │    │      │物                │
│    │序號000000000000000       │    │    │      │                  │
├──┼─────────────┼──┼──┼───┼─────────┤
│10  │三星手機                  │支  │1   │林海燕│非供本案犯罪所用之│
│    │含遠傳易付卡，號碼未知    │    │    │      │物                │
│    │序號000000000000000       │    │    │      │                  │
├──┼─────────────┼──┼──┼───┼─────────┤
│11  │三星手機                  │支  │1   │林海燕│非供本案犯罪所用之│
│    │含遠傳3G卡，號碼未知      │    │    │      │物                │
│    │序號000000000000000       │    │    │      │                  │
├──┼─────────────┼──┼──┼───┼─────────┤
│12  │MUCH手機                  │支  │1   │林海燕│非供本案犯罪所用之│
│    │門號0000-000000           │    │    │      │物                │
│    │    0000-000000           │    │    │      │                  │
│    │序號00000000000000        │    │    │      │                  │
├──┼─────────────┼──┼──┼───┼─────────┤
│13  │SHARP手機                 │支  │1   │林海燕│非供本案犯罪所用之│
│    │門號0000-000000           │    │    │      │物                │
│    │序號000000000000000       │    │    │      │                  │
├──┼─────────────┼──┼──┼───┼─────────┤
│14  │MOTORLA手機               │支  │1   │林海燕│非供本案犯罪所用之│
│    │含中華電信SIM卡，號碼未知 │    │    │      │物                │
│    │序號000000000000000       │    │    │      │                  │
├──┼─────────────┼──┼──┼───┼─────────┤
│15  │三星手機                  │支  │1   │林海燕│非供本案犯罪所用之│
│    │無SIM卡                   │    │    │      │物                │
│    │序號000000000000000       │    │    │      │                  │
├──┼─────────────┼──┼──┼───┼─────────┤
│16  │NOKIA手機                 │支  │1   │林海燕│非供本案犯罪所用之│
│    │含遠傳3G卡，號碼未知      │    │    │      │物                │
│    │序號000000000000000       │    │    │      │                  │
├──┼─────────────┼──┼──┼───┼─────────┤
│17  │NOKIA手機                 │支  │1   │林海燕│非供本案犯罪所用之│
│    │含中華電信SIM卡，號碼未知 │    │    │      │物                │
│    │序號000000000000000       │    │    │      │                  │
├──┼─────────────┼──┼──┼───┼─────────┤
│18  │NOKIA手機                 │支  │1   │林海燕│非供本案犯罪所用之│
│    │無SIM卡                   │    │    │      │物                │
│    │序號000000000000000       │    │    │      │                  │
├──┼─────────────┼──┼──┼───┼─────────┤
│19  │未使用SIM卡片(含SIM卡)    │張  │8   │林海燕│非供本案犯罪所用之│
│    │0000-000000             │    │    │      │物                │
│    │0000-000000             │    │    │      │                  │
│    │0000-000000             │    │    │      │                  │
│    │0000-000000             │    │    │      │                  │
│    │0000-000000             │    │    │      │                  │
│    │0000-000000             │    │    │      │                  │
│    │0000-000000             │    │    │      │                  │
│    │0000-000000             │    │    │      │                  │
├──┼─────────────┼──┼──┼───┼─────────┤
│20  │SIM卡套(無SIM卡)          │張  │2   │林海燕│非供本案犯罪所用之│
│    │0000-000000             │    │    │      │物                │
│    │0000-000000             │    │    │      │                  │
├──┼─────────────┼──┼──┼───┼─────────┤
│21  │SIM卡外殼(卡套，無SIM卡)  │張  │10  │林海燕│非供本案犯罪所用之│
│    │0000-000000             │    │    │      │物                │
│    │0000-000000             │    │    │      │                  │
│    │0000-000000             │    │    │      │                  │
│    │0000-000000             │    │    │      │                  │
│    │0000-000000             │    │    │      │                  │
│    │0000-000000             │    │    │      │                  │
│    │0000-000000             │    │    │      │                  │
│    │0000-000000             │    │    │      │                  │
│    │0000-000000             │    │    │      │                  │
│    │0000-000000             │    │    │      │                  │
├──┼─────────────┼──┼──┼───┼─────────┤
│22  │金融卡                    │張  │5   │林海燕│非供本案犯罪所用之│
│    │國泰世華(2張)           │    │    │      │物                │
│    │  000000000000            │    │    │      │                  │
│    │台中銀行                │    │    │      │                  │
│    │  000000000000            │    │    │      │                  │
│    │臺灣銀行                │    │    │      │                  │
│    │  000000000000            │    │    │      │                  │
│    │郵局                    │    │    │      │                  │
│    │  00000000000000          │    │    │      │                  │
├──┼─────────────┼──┼──┼───┼─────────┤
│23  │台新銀行豐原分行存摺      │本  │4   │林海燕│非供本案犯罪所用之│
│    │00000000000000            │    │    │      │物                │
├──┼─────────────┼──┼──┼───┼─────────┤
│24  │台中銀行存摺              │本  │2   │林海燕│非供本案犯罪所用之│
│    │000000000000            │    │    │      │物                │
│    │000000000000            │    │    │      │                  │
├──┼─────────────┼──┼──┼───┼─────────┤
│25  │臺灣土地銀行存摺          │本  │2   │林海燕│非供本案犯罪所用之│
│    │000000000000            │    │    │      │物                │
│    │000000000000            │    │    │      │                  │
├──┼─────────────┼──┼──┼───┼─────────┤
│26  │國泰世華銀行存摺        │本  │1   │林海燕│非供本案犯罪所用之│
│    │  000000000000            │    │    │      │物                │
│    │星展銀行存摺            │本  │1   │      │                  │
│    │  000000000000            │    │    │      │                  │
│    │台北富邦銀行存摺        │本  │1   │      │                  │
│    │  000000000000            │    │    │      │                  │
├──┼─────────────┼──┼──┼───┼─────────┤
│27  │中華電信帳單              │張  │62  │林海燕│非供本案犯罪所用之│
│    │                          │    │    │      │物                │
├──┼─────────────┼──┼──┼───┼─────────┤
│28  │手寫行動電話號碼清單      │張  │5   │林海燕│非供本案犯罪所用之│
│    │                          │    │    │      │物                │
├──┼─────────────┼──┼──┼───┼─────────┤
│29  │邱月瑾換票立據(徐文慶)    │張  │1   │林海燕│供被害人作為債權之│
│    │                          │    │    │      │證明或擔保，並非犯│
│    │                          │    │    │      │罪所用之物        │
├──┼─────────────┼──┼──┼───┼─────────┤
│30  │不動產租賃契約書          │本  │1   │林海燕│非供本案犯罪所用之│
│    │                          │    │    │      │物                │
├──┼─────────────┼──┼──┼───┼─────────┤
│31  │林海燕之台新銀行、國泰世華│張  │4   │林海燕│非供本案犯罪所用之│
│    │銀行存款條及台新銀行代收支│    │    │      │物                │
│    │票條                      │    │    │      │                  │
├──┼─────────────┼──┼──┼───┼─────────┤
│32  │李雙福、張美蘭郵政匯票影本│張  │6   │林海燕│其正本應分係李雙福│
│    │                          │    │    │      │、張美蘭所有，扣案│
│    │                          │    │    │      │影本非供本案犯罪所│
│    │                          │    │    │      │用之物            │
├──┼─────────────┼──┼──┼───┼─────────┤
│33  │神腦國際手機銷貨單      │張  │1   │林海燕│非供本案犯罪所用之│
│    │遠傳電信帳單繳費收據    │張  │2   │      │物                │
├──┼─────────────┼──┼──┼───┼─────────┤
│34  │板信銀行信用貸款清償證明  │張  │1   │林海燕│非供本案犯罪所用之│
│    │                          │    │    │      │物                │
├──┼─────────────┼──┼──┼───┼─────────┤
│35  │郵局代繳費用申請書        │張  │1   │林海燕│非供本案犯罪所用之│
│    │                          │    │    │      │物                │
├──┼─────────────┼──┼──┼───┼─────────┤
│36  │三星手機                  │支  │1   │林海燕│非供本案犯罪所用之│
│    │含遠傳易通卡，號碼未知    │    │    │      │物                │
│    │序號000000000000000       │    │    │      │                  │
├──┼─────────────┼──┼──┼───┼─────────┤
│37  │三星手機                  │支  │1   │林海燕│非供本案犯罪所用之│
│    │無SIM卡                   │    │    │      │物                │
│    │序號000000000000000       │    │    │      │                  │
├──┼─────────────┼──┼──┼───┼─────────┤
│38  │BENQ手機                  │支  │1   │林海燕│非供本案犯罪所用之│
│    │無SIM卡                   │    │    │      │物                │
│    │序號000000000000000       │    │    │      │                  │
├──┼─────────────┼──┼──┼───┼─────────┤
│39  │SONY ERICSSON手機         │支  │1   │林海燕│非供本案犯罪所用之│
│    │含台灣大哥大3G卡，號碼未知│    │    │      │物                │
│    │序號000000000000000       │    │    │      │                  │
├──┼─────────────┼──┼──┼───┼─────────┤
│40  │LG手機                    │支  │1   │林海燕│非供本案犯罪所用之│
│    │無SIM卡                   │    │    │      │物                │
│    │序號000000000000000       │    │    │      │                  │
├──┼─────────────┼──┼──┼───┼─────────┤
│41  │NOKIA手機                 │支  │1   │林海燕│非供本案犯罪所用之│
│    │含台灣大哥大3G卡，號碼未知│    │    │      │物                │
│    │序號000000000000000       │    │    │      │                  │
├──┼─────────────┼──┼──┼───┼─────────┤
│42  │LG手機                    │支  │1   │林海燕│非供本案犯罪所用之│
│    │無SIM卡                   │    │    │      │物                │
│    │序號000000000000000       │    │    │      │                  │
├──┼─────────────┼──┼──┼───┼─────────┤
│43  │MOTORLA手機               │支  │1   │林海燕│非供本案犯罪所用之│
│    │含台灣大哥大3G卡，號碼未知│    │    │      │物                │
│    │序號000000000000000       │    │    │      │                  │
├──┼─────────────┼──┼──┼───┼─────────┤
│44  │三星手機                  │支  │1   │林海燕│非供本案犯罪所用之│
│    │含遠傳3G卡，號碼未知      │    │    │      │物                │
│    │序號000000000000000       │    │    │      │                  │
├──┼─────────────┼──┼──┼───┼─────────┤
│45  │NOKIA手機                 │支  │1   │林海燕│非供本案犯罪所用之│
│    │含遠傳3G卡，號碼未知      │    │    │      │物                │
│    │序號000000000000000       │    │    │      │                  │
├──┼─────────────┼──┼──┼───┼─────────┤
│46  │NOKIA手機                 │支  │1   │林海燕│非供本案犯罪所用之│
│    │門號0000-000000           │    │    │      │物                │
│    │序號000000000000000       │    │    │      │                  │
├──┼─────────────┼──┼──┼───┼─────────┤
│47  │SONY ERICSSON手機         │支  │1   │林海燕│非供本案犯罪所用之│
│    │含遠傳3G卡，號碼未知      │    │    │      │物                │
│    │序號000000000000000       │    │    │      │                  │
├──┼─────────────┼──┼──┼───┼─────────┤
│48  │NOKIA手機                 │支  │1   │林海燕│非供本案犯罪所用之│
│    │無SIM卡                   │    │    │      │物                │
│    │序號000000000000000       │    │    │      │                  │
├──┼─────────────┼──┼──┼───┼─────────┤
│49  │BENQ手機                  │支  │1   │林海燕│非供本案犯罪所用之│
│    │無SIM卡                   │    │    │      │物                │
│    │序號000000000000000       │    │    │      │                  │
├──┼─────────────┼──┼──┼───┼─────────┤
│50  │MOTORLA手機               │支  │1   │林海燕│非供本案犯罪所用之│
│    │無SIM卡                   │    │    │      │物                │
│    │序號000000000000000       │    │    │      │                  │
├──┼─────────────┼──┼──┼───┼─────────┤
│51  │ELIYA手機                 │支  │1   │林海燕│非供本案犯罪所用之│
│    │無SIM卡                   │    │    │      │物                │
│    │序號000000000000000       │    │    │      │                  │
├──┼─────────────┼──┼──┼───┼─────────┤
│52  │OKWAP手機                 │支  │1   │林海燕│非供本案犯罪所用之│
│    │含台灣大哥大3G卡，號碼未知│    │    │      │物                │
│    │序號000000000000000       │    │    │      │                  │
├──┼─────────────┼──┼──┼───┼─────────┤
│53  │MOTORLA手機               │支  │1   │林海燕│非供本案犯罪所用之│
│    │無SIM卡                   │    │    │      │物                │
│    │序號000000000000000       │    │    │      │                  │
├──┼─────────────┼──┼──┼───┼─────────┤
│54  │NOKIA手機                 │支  │1   │林海燕│非供本案犯罪所用之│
│    │門號0000-000000           │    │    │      │物                │
│    │序號000000000000000       │    │    │      │                  │
├──┼─────────────┼──┼──┼───┼─────────┤
│55  │三星手機                  │支  │1   │林海燕│非供本案犯罪所用之│
│    │含遠傳3G卡，號碼未知      │    │    │      │物                │
│    │序號000000000000000       │    │    │      │                  │
├──┼─────────────┼──┼──┼───┼─────────┤
│56  │SONY ERICSSON手機         │支  │1   │林海燕│非供本案犯罪所用之│
│    │門號0000-000000           │    │    │      │物                │
│    │序號000000000000000       │    │    │      │                  │
├──┼─────────────┼──┼──┼───┼─────────┤
│57  │NOKIA手機                 │支  │1   │林海燕│非供本案犯罪所用之│
│    │含遠傳3G卡，號碼未知      │    │    │      │物                │
│    │序號000000000000000       │    │    │      │                  │
├──┼─────────────┼──┼──┼───┼─────────┤
│58  │NOKIA手機                 │支  │1   │林海燕│非供本案犯罪所用之│
│    │含遠傳3G卡，號碼未知      │    │    │      │物                │
│    │序號000000000000000       │    │    │      │                  │
├──┼─────────────┼──┼──┼───┼─────────┤
│59  │SONY ERICSSON手機         │支  │1   │林海燕│非供本案犯罪所用之│
│    │含台灣大哥大3G卡，號碼未知│    │    │      │物                │
│    │序號000000000000000       │    │    │      │                  │
├──┼─────────────┼──┼──┼───┼─────────┤
│60  │未使用SIM卡片(含SIM卡)    │張  │7   │林海燕│非供本案犯罪所用之│
│    │0000-000000             │    │    │      │物                │
│    │0000-000000             │    │    │      │                  │
│    │0000-000000             │    │    │      │                  │
│    │0000-000000             │    │    │      │                  │
│    │0000-000000             │    │    │      │                  │
│    │0000-000000             │    │    │      │                  │
│    │0000-000000             │    │    │      │                  │
├──┼─────────────┼──┼──┼───┼─────────┤
│61  │未知門號SIM卡片(含SIM卡)  │張  │5   │林海燕│非供本案犯罪所用之│
│    │                          │    │    │      │物                │
├──┼─────────────┼──┼──┼───┼─────────┤
│62  │已使用易付卡片(無SIM卡)   │張  │10  │林海燕│非供本案犯罪所用之│
│    │0000-000000             │    │    │      │物                │
│    │0000-000000             │    │    │      │                  │
│    │0000-000000             │    │    │      │                  │
│    │0000-000000             │    │    │      │                  │
│    │0000-000000             │    │    │      │                  │
│    │0000-000000             │    │    │      │                  │
│    │0000-000000             │    │    │      │                  │
│    │0000-000000             │    │    │      │                  │
│    │0000-000000             │    │    │      │                  │
│    │0000-000000             │    │    │      │                  │
├──┼─────────────┼──┼──┼───┼─────────┤
│63  │本票                      │袋  │26  │林海燕│供被害人作為債權之│
│    │張阿妹4張               │    │    │      │證明或擔保，並非犯│
│    │李文吉8張(已撕毀)       │    │    │      │罪所用之物        │
│    │卜運昌1張               │    │    │      │                  │
│    │羅文平1張               │    │    │      │                  │
│    │張阿妹10張              │    │    │      │                  │
│    │張玉嬌2張               │    │    │      │                  │
│    │陳仕倫8張               │    │    │      │                  │
│    │吳瑞珠12張              │    │    │      │                  │
│    │張美蘭6張               │    │    │      │                  │
│    │陳從鎮2張               │    │    │      │                  │
│    │葉美惠5張               │    │    │      │                  │
│    │張運鋐4張               │    │    │      │                  │
│    │李瓊瑛2張               │    │    │      │                  │
│    │黃湘淯4張               │    │    │      │                  │
│    │陳煥貴4張               │    │    │      │                  │
│    │李一卿1張               │    │    │      │                  │
│    │張秀美1張               │    │    │      │                  │
│    │林徐丹妹15張            │    │    │      │                  │
│    │陳來富1張               │    │    │      │                  │
│    │黃秋香5張               │    │    │      │                  │
│    │王逢珍(王木生)5張       │    │    │      │                  │
│    │邱瑞隆8張               │    │    │      │                  │
│    │葉玟筑2張               │    │    │      │                  │
│    │黃秀燕20張              │    │    │      │                  │
│    │蕭春芳1張               │    │    │      │                  │
│    │李麗雲5張               │    │    │      │                  │
│    │  張阿妹開立本票10張      │    │    │      │                  │
│    │  李麗雲開立本票9張       │    │    │      │                  │
├──┼─────────────┼──┼──┼───┼─────────┤
│64  │台中銀行存摺              │本  │3   │林海燕│非供本案犯罪所用之│
│    │000000000000(2本)       │    │    │      │物                │
│    │000000000000(1本)       │    │    │      │                  │
├──┼─────────────┼──┼──┼───┼─────────┤
│65  │臺灣銀行存摺            │本  │1   │林海燕│非供本案犯罪所用之│
│    │  000000000000            │    │    │      │物                │
│    │寶華銀行存摺            │本  │1   │      │                  │
│    │  000000000000            │    │    │      │                  │
├──┼─────────────┼──┼──┼───┼─────────┤
│66  │土地房屋資料一份：        │張  │8   │林海燕│非供本案犯罪所用之│
│    │台中縣大甲地政事務所土地│    │    │      │物                │
│    │、建物權狀                │張  │3   │      │                  │
│    │土地、建物登記謄本      │張  │1   │      │                  │
│    │保固卡                  │張  │1   │      │                  │
│    │自來水費、天然氣費線補費│張  │10  │      │                  │
│    │  、地政規費、預收房款等收│    │    │      │                  │
│    │  據                      │    │    │      │                  │
│    │不動產買賣結算表        │張  │1   │      │                  │
│    │台中縣政府使用執照      │張  │1   │      │                  │
│    │建築改良物所有權買賣移轉│張  │1   │      │                  │
│    │  契約書                  │    │    │      │                  │
│    │台中縣稅捐稽徵處沙鹿分處│張  │1   │      │                  │
│    │  97年契稅繳款書          │    │    │      │                  │
├──┼─────────────┼──┼──┼───┼─────────┤
│67  │椰林小鎮土地、房屋合約    │份  │3   │林海燕│非供本案犯罪所用之│
│    │                          │    │    │      │物                │
├──┼─────────────┼──┼──┼───┼─────────┤
│68  │電話繳費通知              │張  │15  │林海燕│非供本案犯罪所用之│
│    │                          │    │    │      │物                │
├──┼─────────────┼──┼──┼───┼─────────┤
│69  │遠傳電話電信帳單繳費收據  │張  │2   │林海燕│非供本案犯罪所用之│
│    │                          │    │    │      │物                │
├──┼─────────────┼──┼──┼───┼─────────┤
│70  │國泰世華銀行匯款回條      │張  │2   │林海燕│非供本案犯罪所用之│
│    │                          │    │    │      │物                │
├──┼─────────────┼──┼──┼───┼─────────┤
│71  │郭鏡等人電話號碼：        │張  │1   │林海燕│非供本案犯罪所用之│
│    │李麗雲0000-000000       │    │    │      │物                │
│    │        0000-000000       │    │    │      │                  │
│    │張美蘭0000-000000       │    │    │      │                  │
│    │郭鏡0000-000000         │    │    │      │                  │
├──┼─────────────┼──┼──┼───┼─────────┤
│72  │林海燕當票                │張  │1   │林海燕│非供本案犯罪所用之│
│    │                          │    │    │      │物                │
├──┼─────────────┼──┼──┼───┼─────────┤
│73  │易付卡信封                │封  │1   │林海燕│非供本案犯罪所用之│
│    │                          │    │    │      │物                │
├──┼─────────────┼──┼──┼───┼─────────┤
│74  │林文玲之台中商業銀行無摺存│張  │1   │林海燕│非供本案犯罪所用之│
│    │款存入通知單              │    │    │      │物                │
├──┼─────────────┼──┼──┼───┼─────────┤
│75  │中華電信股份有限公司帳單  │張  │76  │林海燕│非供本案犯罪所用之│
│    │                          │    │    │      │物                │
├──┼─────────────┼──┼──┼───┼─────────┤
│76  │電信公司帳冊              │張  │75  │林海燕│非供本案犯罪所用之│
│    │                          │    │    │      │物                │
├──┼─────────────┼──┼──┼───┼─────────┤
│77  │經濟部公司執照彩色影本    │張  │1   │林海燕│非供本案犯罪所用之│
│    │                          │    │    │      │物                │
├──┼─────────────┼──┼──┼───┼─────────┤
│78  │陳邱月瑾大乘金寶塔使用權狀│張  │1   │林海燕│非供本案犯罪所用之│
│    │影本                      │    │    │      │物                │
├──┼─────────────┼──┼──┼───┼─────────┤
│79  │南投縣政府建設局使用執照彩│張  │1   │林海燕│非供本案犯罪所用之│
│    │色影本                    │    │    │      │物                │
├──┼─────────────┼──┼──┼───┼─────────┤
│80  │胡彩雲土地所有權狀彩色影本│張  │1   │林海燕│非供本案犯罪所用之│
│    │                          │    │    │      │物                │
├──┼─────────────┼──┼──┼───┼─────────┤
│81  │台中市政府營利事業登記證彩│張  │1   │林海燕│非供本案犯罪所用之│
│    │色影本                    │    │    │      │物                │
├──┼─────────────┼──┼──┼───┼─────────┤
│82  │未使用電話SIM卡片(含SIM卡)│張  │9   │林海燕│非供本案犯罪所用之│
│    │0000-000000             │    │    │      │物                │
│    │0000-000000             │    │    │      │                  │
│    │0000-000000             │    │    │      │                  │
│    │0000-000000             │    │    │      │                  │
│    │0000-000000             │    │    │      │                  │
│    │0000-000000             │    │    │      │                  │
│    │其餘3號碼不知             │    │    │      │                  │
├──┼─────────────┼──┼──┼───┼─────────┤
│83  │使用電話SIM卡片(含SIM卡)：│張  │4   │林海燕│非供本案犯罪所用之│
│    │已知門號0000-000000     │    │    │      │物                │
│    │        0000-000000     │    │    │      │                  │
├──┼─────────────┼──┼──┼───┼─────────┤
│84  │已使用之空白SIM卡片       │張  │9   │林海燕│非供本案犯罪所用之│
│    │(無SIM卡，號碼未知)       │    │    │      │物                │
├──┼─────────────┼──┼──┼───┼─────────┤
│85  │SONY ERICSSON手機         │支  │1   │林海燕│非供本案犯罪所用之│
│    │含遠傳3G卡，號碼未知      │    │    │      │物                │
│    │序號000000000000000       │    │    │      │                  │
├──┼─────────────┼──┼──┼───┼─────────┤
│86  │未知廠牌手機              │支  │1   │林海燕│非供本案犯罪所用之│
│    │無SIM卡                   │    │    │      │物                │
│    │序號00000000000000        │    │    │      │                  │
├──┼─────────────┼──┼──┼───┼─────────┤
│87  │NOKIA手機                 │支  │1   │林海燕│非供本案犯罪所用之│
│    │無SIM卡                   │    │    │      │物                │
│    │序號000000000000000       │    │    │      │                  │
├──┼─────────────┼──┼──┼───┼─────────┤
│88  │未知廠牌手機              │支  │1   │林海燕│非供本案犯罪所用之│
│    │含遠傳3G卡，號碼未知      │    │    │      │物                │
│    │序號000000000000000       │    │    │      │                  │
├──┼─────────────┼──┼──┼───┼─────────┤
│89  │NOKIA手機                 │支  │1   │林海燕│非供本案犯罪所用之│
│    │含遠傳易通卡，號碼未知    │    │    │      │物                │
│    │序號000000000000000       │    │    │      │                  │
├──┼─────────────┼──┼──┼───┼─────────┤
│90  │未知廠牌手機              │支  │1   │林海燕│非供本案犯罪所用之│
│    │無SIM卡                   │    │    │      │物                │
│    │序號000000000000000       │    │    │      │                  │
├──┼─────────────┼──┼──┼───┼─────────┤
│91  │三星手機                  │支  │1   │林海燕│非供本案犯罪所用之│
│    │含遠傳3G卡，號碼未知      │    │    │      │物                │
│    │序號000000000000000       │    │    │      │                  │
├──┼─────────────┼──┼──┼───┼─────────┤
│92  │黃照淵台胞證              │本  │1   │林海燕│非供本案犯罪所用之│
│    │Ｚ000000000                │    │    │      │物                │
├──┼─────────────┼──┼──┼───┼─────────┤
│93  │黃照淵護照                │本  │1   │林海燕│非供本案犯罪所用之│
│    │                          │    │    │      │物                │
├──┼─────────────┼──┼──┼───┼─────────┤
│94  │方水花身分證正反面影本    │張  │5   │林海燕│非供本案犯罪所用之│
│    │                          │    │    │      │物                │
├──┼─────────────┼──┼──┼───┼─────────┤
│95  │本票影本                  │本  │2   │郭鏡  │供被害人作為債權之│
│    │23張103張，共126張    │    │    │      │證明或擔保，並非犯│
│    │                          │    │    │      │罪所用之物        │
├──┼─────────────┼──┼──┼───┼─────────┤
│96  │名冊                      │張  │1   │郭鏡  │非供本案犯罪所用之│
│    │                          │    │    │      │物                │
└──┴─────────────┴──┴──┴───┴─────────┘

司法院資訊處製作；財團法人民間司法改革基金會備份。
